ACORDAO-COMPLETO-2516022

ACÓRDÃO 2122/2022 ATA 11/2022 - PRIMEIRA CÂMARA

VISTOS, relatados e discutidos estes autos de Tomada de Contas Especial instaurada pelo Fundo Nacional de Saúde (FNS) em desfavor de Josué da Silva Neves e Fernando Alberto Cabral da Cruz, ex-Prefeitos de Curuçá/PA de 1º/1/2005 até 31/12/2008 e de 1º/1/2009 até 31/12/2012, respectivamente, e de Rui Nazareno Damasceno Carvalho, ex-Secretário de Saúde no período de 1º/2/2010 até 31/12/2012, em razão da não comprovação da boa e regular aplicação de recursos do Sistema Único de Saúde (SUS) repassados ao Município nos exercícios de 2007, 2008 e 2012,
ACORDAM os Ministros do Tribunal de Contas da União, reunidos em sessão da 1ª Câmara, ante as razões expostas pelo Relator, em:
9.1. considerar revéis o Município de Curuçá/PA e Jefferson Ferreira de Miranda, nos termos do art. 12, § 3°, da Lei 8.443/1992, dando-se prosseguimento aos autos;
9.2. fixar novo e improrrogável prazo de 15 (quinze) dias para que o Município de Curuçá/PA comprove, perante o Tribunal, com fundamento no art. 12, §§ 1º e 2º, da Lei 8.443/1992 e no art. 202, §§ 2º e 3º, do Regimento Interno do TCU, o recolhimento das importâncias abaixo discriminadas aos cofres do Fundo Nacional de Saúde, atualizadas monetariamente a partir das datas de ocorrência indicadas até a data do efetivo recolhimento na forma da legislação em vigor:
	Valor (R$) 
	Data da ocorrência

	39.900,00
	06/01/2012

	19.950,00
	27/03/2012

	19.950,00
	16/04/2012

	21.195,00
	21/05/2012

	80.000,00
	15/06/2012

	21.195,00
	15/06/2012

	40.000,00
	18/07/2012

	21.195,00
	18/07/2012

	21.195,00
	22/08/2012

	40.000,00
	28/08/2012

	21.195,00
	18/09/2012

	1.245,00
	21/09/2012

	40.000,00
	03/10/2012

	21.195,00
	18/10/2012

	40.000,00
	19/10/2012

	21.195,00
	21/11/2012

	40.000,00
	29/11/2012

	15.617,90
	12/12/2012

	21.195,00
	14/12/2012

	40.000,00
	29/12/2012

9.3. informar ao Município de Curuçá/PA que a liquidação tempestiva do débito atualizado monetariamente saneará o processo e permitirá que suas contas sejam julgadas regulares com ressalva, dando-lhe quitação, nos termos do art. 202, § 4º, do Regimento Interno do TCU, ao passo que a ausência dessa liquidação tempestiva levará ao julgamento pela irregularidade das contas, com imputação de débito a ser atualizado monetariamente e acrescido de juros moratórios, nos termos do art. 19 da Lei 8.443/1992;
9.4. encaminhar ao Departamento Nacional de Auditoria do SUS (Denasus) cópia digital dos documentos apresentados em sede de alegações de defesa por Adair da Silva Neves e Rui Nazareno Damasceno Carvalho, a título de comprovação das despesas em saúde financiadas com recursos federais no exercício de 2007, 2008 e 2012 no Município de Curuçá/PA, determinando, ao mesmo tempo, que o Denasus avalie esses documentos, no prazo de 180 (cento e oitenta) dias, com o objetivo de verificar a legalidade e legitimidade dos gastos em saúde efetuados nos mencionados exercícios, apontando detalhadamente as irregularidades e os débitos porventura detectados, e informando ao TCU o resultado da análise até o final do prazo concedido;
9.5. orientar à Seproc que promova a exclusão de Josué da Silva Neves e Fernando Alberto Cabral da Cruz, ex-Prefeitos de Curuçá/PA, dos registros eletrônicos deste processo junto aos sistemas informatizados deste Tribunal; e
9.6. dar ciência desta deliberação aos responsáveis, ao Município de Curuçá/PA e ao Departamento Nacional de Auditoria do SUS (Denasus) .

Tomada de Contas Especial instaurada pelo Fundo Nacional de Saúde (FNS)  em razão da não comprovação da boa e regular aplicação de recursos do Sistema Único de Saúde (SUS) repassados ao Município de Curuçá/PA nos exercícios de 2007, 2008 e 2012.

Primeira Câmara

Município de Curuçá/PA.

3. Responsáveis: Rui Nazareno Damasceno Carvalho (CPF XXX.849.072-XX), Adair da Silva Neves (CPF XXX.180.072-XX) e Município de Curuçá/PA (CNPJ 05.171.939/0001-32).

13.1. Ministros presentes: Benjamin Zymler (na Presidência) e Vital do Rêgo.
13.2. Ministro-Substituto convocado: Weder de Oliveira.
13.3. Ministro-Substituto presente: Augusto Sherman Cavalcanti (Relator).

AUGUSTO SHERMAN

A SecexTCE elaborou a instrução de mérito à peça 71, transcrita a seguir, a qual recebeu a aprovação dos dirigentes daquela unidade técnica.
INTRODUÇÃO
Cuidam os autos de tomada de contas especial instaurada pelo Fundo Nacional de Saúde (FNS) em desfavor dos Srs. Josué da Silva Neves e Fernando Alberto Cabral da Cruz, na condição de prefeitos de Curuçá/PA de 1º/1/2005 até 31/12/2008 (peça 1, pp. 8 e 74, e peça 3, p. 20) e de 1º/1/2009 até 31/12/2012 (peça 1, pp. 8 e 74, e peça 3, p. 19) , respectivamente, e do Sr. Rui Nazareno Damasceno Carvalho, na condição de secretário de saúde daquela municipalidade de 1º/2/2010 até 31/12/2012 (peça 1, pp. 8 e 74, e peça 3, p. 32 e 33) , em razão de não comprovação da boa e regular aplicação de recursos do Sistema Único de Saúde (SUS) repassados ao município de Curuçá/PA nos exercícios de 2007, 2008 e 2012, tendo em vista falta da documentação comprobatória das despesas, conforme constatado por auditoria promovida pelo Departamento Nacional de Auditoria do SUS (Denasus) junto ao ente recebedor.
HISTÓRICO
2.	O processo originou-se das constatações registradas no Relatório de Auditoria nº 13070 (peça 2, p. 64-185) do Departamento Nacional de Auditoria do SUS (Denasus) . Essa fiscalização, realizada no município de Curuçá/PA durante o período de 18/2 até 22/2/2013, teve como objetivo verificar a ocorrência de possíveis irregularidades na assistência à saúde (peça 2, p. 66) . 
3.	A auditoria abrangeu os exercícios de 2007, 2008 e 2012, tendo constatado dano ao erário histórico no valor total de R$ 13.451.105,21 aos cofres públicos federais (peça 2, p. 183) devido às irregularidades sintetizadas a seguir: 
a) a secretaria de saúde de Curuçá/PA não apresentou documentos comprobatórios de despesas realizadas com recursos financeiros do Fundo Nacional da Saúde (FNS) transferidos àquela municipalidade, referentes a R$ 2.639.804,67 no exercício de 2007 e a R$ 3.199.127,83 em 2008 (Constatação nº 246649 do Relatório de Auditoria nº 13070 do Denasus; peça 2, p. 89-90) ;
b) não apresentação de documentos comprobatórios de despesas realizadas com recursos financeiros do FNS, referentes a R$ 7.612.172,71 recebidos pelo município no exercício de 2012, destinados a investimentos em ações e serviços de saúde (Constatação nº 246780 do Relatório de Auditoria nº 13070 do Denasus; peça 2, p. 92) ; e
c) parte dos R$ 7.612.172,71 referente à irregularidade mencionada acima teria sido recebido de forma indevida pelo município de Curuçá/PA. Essa constatação decorreu da conclusão de que inexistiam naquela municipalidade 02 Equipes de Núcleo de Apoio a Saúde da Família (NASF) e 01 Equipe de Saúde Bucal (ESB) compatível com a Modalidade II, em que pese o FNS tenha transferido R$ 586.222,90 em 2012 para manutenção dessas equipes (Constatações nº 246562 e nº 246677 do Relatório de Auditoria nº 13070 do Denasus; peça 2, p. 78 e 77, respectivamente) . Ressalte-se que o valor recebido indevidamente decorre da soma dos números de ressarcimento registrados nas duas constatações registradas no relatório.
4.	Em relação a essas três irregularidades, cumpre destacar que a os auditores do Denasus consideraram que o ressarcimento do prejuízo identificado no item 'c' retro já estaria contemplado no âmbito da proposição de recomposição de dano ao erário descrito no item 'b'. Por isso, com vistas a evitar a ocorrência de duplicidade no cálculo do prejuízo total apurado, apenas as duas primeiras irregularidades citadas (itens 'a' e 'b') foram objetos de proposição de ressarcimento pela equipe de auditoria. 
5.	O detalhamento do débito caracterizado pelo Denasus consta da peça 2, p. 95-183, e da peça 3, p. 145-193.
6.	O Relatório Completo do Tomador de Contas Especial nº 151/2016 (peça 1, p. 74-115) , acompanhando entendimento do Denasus, concluiu pela responsabilidade dos Srs. Josué da Silva Neves e Fernando Alberto Cabral da Cruz, na condição de prefeitos de Curuçá/PA de 1º/1/2005 até 31/12/2008 (peça 1, pp. 8 e 74, e peça 3, p. 20) e de 1º/1/2009 até 31/12/2012 (peça 1, pp. 8 e 74, e peça 3, p. 19) , respectivamente, e do Sr. Rui Nazareno Damasceno Carvalho, na condição de secretário de saúde daquela municipalidade de 1º/2/2010 até 31/12/2012 (peça 1, pp. 8 e 74, e peça 3, p. 32 e 33) .
7.	Cumpre destacar, contudo, que o Tomador de Contas Especial registrou que o Denasus não trouxe aos autos o rol de responsáveis que exerceram a função de secretários municipais de saúde de Curuçá/PA nos anos de 2007 e 2008, os quais também responderiam pelos prejuízos identificados nesse período. Mesmo assim, o FNS optou por prosseguir o tramite da TCE, responsabilizando somente os três responsáveis mencionados (peça 1, p. 114, e peça 3, p. 206, § 6º) .
8.	Ressalte-se que a não identificação de todos os secretários municipais de saúde no período de 2007/2008 resultou da não apresentação, pela secretaria de saúde de Curuçá/PA, de documentos solicitados pelos auditores do Denasus (Constatação nº 246533 do Relatório de Auditoria nº 13070 do Denasus; peça 2, p. 67-68) .
9.	O Relatório de Auditoria nº 1182/2016 do Controle Interno (peça 1, p. 124-127) trouxe as questões relatadas no Relatório Completo do Tomador de Contas Especial nº 151/2016, anuindo às suas conclusões.
10.	Diante disso, a Secretaria de Controle Interno certificou a irregularidade das contas (peça 1, p. 128) , acompanhado do parecer do dirigente do órgão de controle interno (peça 1, p. 129) , tendo o Ministro de Estado da Saúde, Sr. Ricardo Barros, registrado o conhecimento das conclusões daquele órgão de controle interno (peça 1, p. 130) . A responsabilização dos três responsáveis arrolados foi devidamente inscrita no Siafi (peça 1, p. 118-119) .
11.	A presente tomada de contas especial foi autuada no TCU em 8/3/2017, dando início à fase externa da TCE.
Fase Externa
12.	Em 14/4/2017, a então Secretaria de Controle Externo no Estado do Pará (Secex/PA) , por meio de delegação de competência instituída pelo relator do feito (art. 1º, inciso II, da Portaria GAB-AUD-ASC nº 6, de 11/2/2009) , diligenciou ao Sr. Jefferson Ferreira de Miranda (CPF XXX.679.722-XX) , atual prefeito de Curuçá/PA, solicitado o nome completo, CPF e período de gestão dos secretários de saúde do município nos anos de 2007, 2008 e 2013, além dos decretos de nomeação e destituição de cada secretário (peça 5) .
13.	Após ser devidamente comunicado, em 28/4/2017, nos termos dos artigos 3º, inciso III, e 4º, inciso II e § 1º, da Resolução TCU 170/2004, o Sr. Jefferson Ferreira de Miranda quedou silente (peça 6) .
14.	Posteriormente, o processo permaneceu praticamente inalterado durante os quase dois anos em que continuou sob os cuidados da Secex/PA. 
15.	Finalmente, em 29/3/2019, os autos foram encaminhados à Secretaria de Controle Externo de Tomada de Contas Especial (Secex-TCE) para prosseguimento do feito.
16.	Em primeira instrução exarada no âmbito da Secex-TCE (peça 14) , em 15/5/2019, concluiu-se que houve o transcurso de mais de dez anos desde a ocorrência de parte dos fatos geradores sem que tenha havido a notificação de todos os responsáveis pela autoridade administrativa federal competente, contudo não restava ainda evidenciado prejuízo ao contraditório e ampla defesa de nova responsável identificada nessa instrução inaugural (peça 14, p. 3-4) :
15. Cumpre rememorar que os recursos transferidos e as despesas impugnadas referem-se aos exercícios de 2007, 2008 e 2012. 
16. Nessa seara, o Sr. Josué da Silva Neves (prefeito de Curuçá/PA de 1º/1/2005 até 31/12/2008) e o Sr. Rui Nazareno Damasceno Carvalho (secretário de saúde daquela municipalidade de 1º/2/2010 até 31/12/2012) foram notificados entre 2013 e 2014 sobre as irregularidades pela autoridade administrativa competente, conforme descrito no Relatório Completo do Tomador de Contas Especial nº 151/2016 (peça 1, p. 110-112) . Por outro lado, o Sr. Fernando Alberto Cabral da Cruz (prefeito de Curuçá/PA de 1º/1/2009 até 31/12/2012) foi convocado pelo FNS, por meio de edital em 2014, para responder às notificações (peça 1, p. 112) .
17. Contudo, os secretários municipais de saúde daquela municipalidade no período de 2007 e 2008 não foram comunicados por não terem sido identificados, conforme descrito na seção 'Histórico'. Tal fato permitiu que se transcorresse um prazo superior a dez anos sem que esses ex-secretários fossem devidamente notificados. 
18. Após estes autos terem sido encaminhados a esta Secex-TCE, em 2019, foram identificados indícios apontando que a Sra. Adair da Silva Neves (CPF XXX.180.072-XX; peça 7) , irmã do Sr. Josué da Silva Neves (prefeito durante a gestão 2005-2008) , exercia a função de secretária municipal de saúde de Curuçá/PA no período de 2007/2008. Essa informação encontra-se registrada em comunicado encaminhado ao Ministério Público Federal por vereador da municipalidade (peça 2, p. 23, § 3º) e em outros registros incluídos no próprio processo (peça 3, p. 197-199 e 201) .
19. Por meio de pesquisas a Internet, também foram obtidos uma série de documentos exarados pelo Tribunal de Contas do Estado do Pará, além de outros publicados pelo Diário Oficial daquele Estado, corroborando que a Sra. Adair da Silva Neves exerceu a função de secretária de saúde de Curuçá/PA nos anos de 2006 (peças 8-9) , 2007 (peças 10-11) e 2008 (peças 12-13) . Esses documentos também registram que ela era responsável pela gestão do Fundo de Saúde do município nesse período.
20. Em que pese terem se passado mais de dez anos sem que a ex-secretária tenha sido comunicada pela autoridade administrativa competente quanto aos fatos geradores de irregularidades ocorridos entre 2007 e 2008, considera-se que não é possível afirmar existir prejuízo aos seus direitos de contraditório e de ampla defesa. 
21. Pois, para isso, seria necessária a demonstração desse prejuízo efetivo no caso concreto, sob pena de violar-se a regra de imprescritibilidade das ações de cobrança de dano ao erário (Acórdão 3457/2017-TCU-Segunda Câmara, rel. Ministro Marcos Bemquerer; Acórdão 461/2017-TCU-Primeira Câmara, rel. Ministro Walton Alencar Rodrigues; Acórdão 2850/2016-TCU-Plenário, rel. Ministro Vital do Rêgo; Acórdão 854/2016-TCU-Plenário, rel. Ministro Benjamin Zymler) . Ressalte-se, ainda, que o TCU tem firmado o entendimento de que o prejuízo à ampla defesa e ao contraditório decorrente da citação tardia deve ser efetivamente demonstrado pelos responsáveis, com a indicação do obstáculo ou dificuldade concreta que implicou em prejuízo à defesa, não sendo suficiente a mera alegação (Acórdão 1304/2018-TCU-Primeira Câmara, rel. Ministro Bruno Dantas) . 
22. Nessa seara, esta Corte também tem se manifestado no sentido de que não há prejuízo ao exercício do contraditório e da ampla defesa em razão da ausência de oportunidade de defesa na fase interna de TCE. Pois, nessa etapa, em que se coletam evidências para fins de apuração dos fatos e das responsabilidades, não há ainda uma relação processual constituída, sendo que a garantia ao direito de defesa ocorre na fase externa, iniciada no âmbito do TCU, com o chamamento dos responsáveis aos autos, a partir de audiências e citações válidas (Acórdão 161/2010-TCU-Segunda Câmara e 2016/2018-2ª Câmara, rel. Aroldo Cedraz; Acórdão 7006/2012-TCU-Segunda Câmara, rel. Ana Arraes; Acórdão 7880/2014-TCU-Primeira Câmara e 1522/2016-Plenário, rel. Benjamin Zymler; Acórdão 4938/2016-TCU-Primeira Câmara, rel. Bruno Dantas; entre outros) . 
23.	 Diante do exposto, entende-se que inexistem nos autos elementos que caracterizem a ocorrência de eventual prejuízo ao contraditório e ampla defesa dos responsáveis, o que permite o prosseguimento desta TCE no âmbito do Tribunal. (peça 14, p. 3-4) 
17.	Ainda no âmbito da análise efetuada na Secex-TCE, extraiu-se também que o tomador de contas especial identificou como ilícito duas irregularidades (peça 14, p. 5-6) :
Irregularidade 1: não comprovação da boa e regular aplicação dos recursos repassados pelo Fundo Nacional de Saúde, no período de 2007 a 2008, ao município de Curuçá/PA, em face da não apresentação de documentação comprobatória das despesas realizadas com recursos destinados a ações e serviços de saúde (Constatação nº 246649 do Relatório de Auditoria nº 13070 do Denasus; peça 2, p. 89-90) ;
Valor histórico: R$ 5.838.932,50;
Dispositivos violados: parágrafo único do artigo 70 da Constituição Federal, artigo 63 da Lei n° 4.320/1964 e artigo 36 do Decreto Federal n° 93.872/1986;
Responsáveis: Sr. Josué da Silva Neves, na condição de prefeito de Curuçá/PA de 1º/1/2005 até 31/12/2008 (peça 1, pp. 8 e 74, e peça 3, p. 20) ;
Condutas: como responsável pela gestão dos recursos repassados, o ex-prefeito não demonstrou a boa e regular aplicação dos recursos públicos federais geridos, deixando de apresentar documentos comprobatórios que atestassem a correta utilização dos recursos repassados;
Evidência: extratos do Fundo Nacional de Saúde, visita à Secretaria Municipal de Saúde de Curuçá/PA e não atendimento às solicitações da equipe de auditoria, conforme registrado na Constatação nº 246649 do Relatório de Auditoria nº 13070 do Denasus (peça 2, p. 89-90) .
Irregularidade 2: não comprovação da boa e regular aplicação dos recursos repassados pelo Fundo Nacional de Saúde, no período de 2012, ao município de Curuçá/PA, em face da não apresentação de documentação comprobatória das despesas realizadas com recursos destinados a ações e serviços de saúde (Constatação nº 246780 do Relatório de Auditoria nº 13070 do Denasus; peça 2, p. 92) ;
Valor histórico: R$ 7.612.172,71;
Dispositivos violados: parágrafo único do artigo 70 da Constituição Federal, artigo 63 da Lei n° 4.320/1964 e artigo 36 do Decreto Federal n° 93.872/1986;
Responsáveis: Sr. Fernando Alberto Cabral da Cruz, na condição de prefeito de Curuçá/PA de 1º/1/2009 até 31/12/2012 (peça 1, pp. 8 e 74, e peça 3, p. 19) , e Sr. Rui Nazareno Damasceno Carvalho, na condição de secretário de saúde daquela municipalidade de 1º/2/2010 até 31/12/2012 (peça 1, pp. 8 e 74, e peça 3, p. 32 e 33) ;
Condutas: como responsáveis pela gestão dos recursos repassados, o ex-prefeito e o ex-secretário municipal de saúde não demonstraram a boa e regular aplicação dos recursos públicos federais geridos, deixando de apresentar documentos comprobatórios que atestassem a correta utilização dos recursos repassados;
Evidência: extratos do Fundo Nacional de Saúde, visita à Secretaria Municipal de Saúde de Curuçá/PA e não atendimento às solicitações da equipe de auditoria, conforme registrado na Constatação nº 246780 do Relatório de Auditoria nº 13070 do Denasus (peça 2, p. 92) .
18.	Outrossim, observou-se que essas duas ocorrências deram causa a dano ao erário em virtude da falta de documentação comprobatória das despesas efetuadas com recursos repassados pelo FNS, conforme descrito no Relatório de Auditoria nº 13070 do Denasus (peça 2, p. 94-95, item 'VIII - CONCLUSÃO') .
19.	Contudo, por meio dessa instrução inaugural da Secex-TCE, posicionou-se pelo afastamento da responsabilidade dos ex-prefeitos (Srs. Josué da Silva Neves e Fernando Alberto Cabral) e pela imputação da responsabilidade pelo dano ao erário aos secretários municipais de saúde à época, Sra. Adair da Silva Neves (gestão 2007-2008) e Sr. Rui Nazareno Damasceno Carvalho (gestão 2012) .
20.	A uma, porque o art. 9º, caput e inciso III, da Lei 8.080/1990, dispõe que é da competência dos secretários municipais de saúde a gestão do Sistema Único de Saúde (SUS) na esfera municipal. A duas, porque não foram identificados nos autos indícios de que os ex-prefeitos tenham concorrido direta ou indiretamente para o acometimento das irregularidades apontadas, inexistindo informações nos relatórios de auditoria e do tomador de contas especial de que eles tenham participado ativamente da gestão dos recursos arguidos (peça 14, p. 6, §§ 29-33) .
21.	Ademais, posicionou-se pela citação do município de Curuçá/PA quanto ao recebimento indevido de R$ 586.222,90  (valor decorrente do desmembramento da Irregularidade 2, mencionada nos itens 'b' e 'c' do parágrafo 3º desta instrução) e pelo chamamento em audiência do secretário de saúde municipal à época (Sr. Rui Nazareno Damasceno Carvalho) em face da prestação incorreta de informações que deram causa ao recebimento de valores indevidos pela municipalidade em 2012 (peça 14, p. 6-8, §§ 34-44) .
22.	Assim, após a identificação dos responsáveis e das condutas que lhe foram atribuídas (peça 14, p. 5-9, §§ 27-54) , entendeu-se existir elementos probatórios nos autos que autorizavam a responsabilização da Sra. Adair da Silva Neves (secretária de saúde de Curuçá/PA e gestora do Fundo Municipal de Saúde, nos períodos de 2007 e 2008) , do Sr. Rui Nazareno Damasceno Carvalho (secretário de saúde de Curuçá/PA e gestor do Fundo Municipal de Saúde, no período de 2012) e do próprio município de Curuçá/PA.
23.	Além das proposições de citação e audiência desses responsáveis e do afastamento dos ex-prefeitos da relação processual, propôs-se efetuar audiência do atual prefeito de Curuçá/PA, Sr. Jefferson Ferreira de Miranda, em face do não cumprimento de diligência, no prazo fixado, sem causa justificada, o que pode lhe ensejar a aplicação da multa prevista no art. 58, inciso IV, da Lei 8.443/1992 (peça 14, p. 9-10, seção 'CONCLUSÃO') .
24.	Por fim, apesar da existência de delegação de competência no âmbito da Secex-TCE, posicionou-se pelo encaminhamento do feito ao relator do processo para emissão de pronunciamento quanto ao acolhimento, ou não, dessas propostas, as quais registravam diversas discordâncias quanto às responsabilizações efetuadas no âmbito do Relatório de Auditoria nº 13070 do Denasus e do Relatório Completo do Tomador de Contas Especial nº 151/2016.
25.	Após essas propostas terem sido acolhidas pelo corpo diretivo da Secex-TCE em 26/5/2019 (peças 15-16) e pelo relator do processo em 30/8/2019 (peça 17) , foram expedidas as comunicações sintetizadas no quadro a seguir:
Quadro 1 - Comunicações encaminhadas após pronunciamento pelas citações e audiências em 30/8/2019 (peça 17) .
	Responsável
	Ofício de notificação/ citação/audiência/ oitiva/etc.
	Comunicação e Aviso de Recebimento (AR) 
	Alegações de defesa/Razões de justificativa/Solicitação de Prorrogação de Prazo/Outros

	Sr. Josué da Silva Neves, na condição de prefeito de Curuçá/PA de 1º/1/2005 até 31/12/2008.
	Notificação: comunicando sua exclusão da relação processual.
OFÍCIO 9291/2019-TCU/Secex-TCE, de 15/10/2019 (peça 24) .
Pesquisa de endereço à peça 19.
	Devolvido em 8/12/2019 por motivo de 'Ausente' (peça 42) .
	N/A

		Notificação: comunicando sua exclusão da relação processual.
OFÍCIO 7900/2020-TCU/Seproc, de 6/3/2020 (peça 61) .
Pesquisa de endereço à peça 59.
	Recebido em 6/4/2020 (peça 64) .
	N/A

	Sr. Fernando Alberto Cabral da Cruz, na condição de prefeito de Curuçá/PA de 1º/1/2009 até 31/12/2012.
	Notificação: comunicando sua exclusão da relação processual.
OFÍCIO 9294/2019-TCU/Secex-TCE, de 15/10/2019 (peça 27) .
Pesquisa de endereço à peça 20.
	Devolvido em 8/12/2019 por motivo de 'Não procurado' (peça 43) .
	N/A

		Notificação: comunicando sua exclusão da relação processual.
OFÍCIO 7904/2020-TCU/Seproc, de 6/3/2020 (peça 62) .
Pesquisa de endereço à peça 60.
	Devolvido em 10/6/2020 por motivo de 'Não procurado' (peça 65) .
	N/A

		Notificação: comunicando sua exclusão da relação processual.
OFÍCIO 7905/2020-TCU/Seproc, de 6/3/2020 (peça 63) .
Pesquisa de endereço à peça 60.
	Devolvido em 10/6/2020 por motivo de 'Não procurado' (peça 66) .
	N/A

	Sr. Jefferson Ferreira de Miranda, na condição de atual prefeito municipal de Curuçá/PA.
	Audiência: 
Ofício 9290/2019-TCU/Secex-TCE, de 15/10/2019 (peça 25) .
Pesquisa de endereço à peça 18.
	Recebido em 31/10/2019 (peça 36) .
	N/A

	Sr. Rui Nazareno Damasceno Carvalho, na condição de secretário de saúde de Curuçá/PA e gestor do Fundo Municipal de Saúde, no período de 2012.
	Citação e Audiência: 
Ofício 9296/2019-TCU/Secex-TCE, de 15/10/2019 (peça 29) .
Pesquisa de endereço à peça 22.
	Recebido em 31/10/2019 (peça 37) .
	Pedido de prorrogação de prazo: apresentado em 12/11/2019 (peça 35) .
Alegações de defesa: apresentadas em 26/12/2019 (peças 44-56) .

	Sra. Adair da Silva Neves, na condição de secretária de saúde de Curuçá/PA e gestora do Fundo Municipal de Saúde, nos períodos de 2007 e 2008.
	Citação: 
Ofício 9295/2019-TCU/Secex-TCE, de 15/10/2019 (peça 28) .
Pesquisa de endereço à peça 21.
	Recebido em 31/10/2019 (peça 30) .
	Procuração: apresentada em 12/11/2019 (peça 34) , constituindo como procuradores o Sr. Manoel de Jesus Silva Filho (OAB/PA nº 7448) e outros.
Pedido de prorrogação de prazo: apresentado em 12/11/2019 (peça 33) .
Obteve cópia integral do processo em 22/11/2019 (peça 41) .
Alegações de defesa: apresentadas em 7/2/2020 (peças 57-58) .

	Município de Curuçá/PA, representado pelo prefeito Jefferson Ferreira de Miranda.
	Citação: 
Ofício 9297/2019-TCU/Secex-TCE, de 15/10/2019 (peça 26) .
Pesquisa de endereço à peça 23.
	Recebido em 31/10/2019 (peça 38) .
	Habilitação: apresentada em 8/11/2019 (peças 31 e 32) pelo Sr. Mailton Marcelo Silva Ferreira, Procurador do Município de Curuçá/PA.

26.	Ressalte-se que as notificações expedidas aos Srs. Josué da Silva Neves e Fernando Alberto Cabral da Cruz, ex-prefeitos de Curuçá/PA, objetivaram comunicá-los quanto a suas exclusões da relação processual (peças 24, 27 e 61-63) . 
27.	Quanto às citações e audiências encaminhadas, constatou-se que a Sra. Adair da Silva Neves (secretária de saúde de Curuçá/PA e gestora do Fundo Municipal de Saúde nos períodos de 2007 e 2008) e o Sr. Rui Nazareno Damasceno Carvalho (secretário de saúde de Curuçá/PA e gestor do Fundo Municipal de Saúde no período de 2012) apresentaram suas alegações de defesa e razões de justificativas às peças 57-58 e 44-56, respectivamente.
28.	Por outro lado, mesmo sendo devidamente notificados, nos termos da Resolução TCU 170/2004, o município de Curuçá/PA e o Sr. Jefferson Ferreira de Miranda (atual prefeito municipal) quedaram silentes, devendo ser declarados revéis nos termos do art. 12, § 3°, da Lei nº 8.443/1992.
29.	Registre-se que consultas a relatório produzido pelo Sistema E-TCU revelaram que o Sr. Mailton Marcelo Silva Ferreira (na condição de Procurador do Município de Curuçá/PA, sendo habilitado no processo como representante do ente federativo, peças 31-32) teve pleno acesso aos autos por meio de vista eletrônica nas datas de 7 e 8/4/2020, além de 6/8/2020 (peças 68-69) . Contudo ele optou por não apresentar as alegações de defesa em nome do município.
EXAME TÉCNICO 
30.	Os arrolados foram chamados em citação e audiência em decorrência das seguintes irregularidades (peça 14, p. 10-21) :
Irregularidade 01: não atendimento, no prazo fixado, sem causa justificada, à diligência proferida por meio do Ofício nº 0611/2017-TCU/SECEX-PA (peça 5) , de 14/4/2017, recebida em 28/4/2017 no âmbito da prefeitura municipal de Curuçá/PA (peça 6) ;
a)	Responsáveis/Condutas: 
- Sr. Jefferson Ferreira de Miranda, atual prefeito de Curuçá/PA: como representante legal do município de Curuçá/PA, o responsável não atendeu à diligência, no prazo fixado e sem causa justificada, proferida pela Secretaria de Controle Externo no Estado do Pará em razão de delegação de competência conferida pelo Relator do processo TC nº Processo 004.655/2017-6;
Dispositivos violados: arts. 10, § 1º, 11, e 58, inciso IV, da Lei 8.443/1992;
Evidências: Ofício nº 0611/2017-TCU/SECEX-PA (peça 5) e aviso de recebimento dos Correios (peça 6) .
	Irregularidade 02: não comprovação da boa e regular aplicação dos recursos repassados pela União, em face da não apresentação de documentos comprobatórios das despesas realizadas com recursos financeiros repassados, na modalidade fundo a fundo, pelo Ministério da Saúde à Secretaria Municipal de Saúde de Curuçá/PA, no período de 2007 e 2008, evidenciado na Constatação nº 246649 do Relatório de Auditoria nº 13070 do Denasus (peça 2, p. 89-90) ;
Valor histórico: R$ 5.838.932,50;
Responsáveis/Condutas:
- Sra. Adair da Silva Neves, secretária de saúde de Curuçá/PA e gestora do Fundo Municipal de Saúde nos períodos de 2007 e 2008: a responsável não demonstrou a boa e regular aplicação de recursos do SUS dos valores recebidos do Fundo Nacional de Saúde pela municipalidade, em face da não comprovação documental e atendimento das normas que justificassem os pagamentos realizados;
Dispositivos violados: o art. 37, caput, c/c o art. 70, parágrafo único, da Constituição da República Federativa do Brasil, art. 93 do Decreto-lei 200/1967, arts. 36, 66 e 145 do Decreto 93.872/1986, arts. 60 a 64 da Lei 4.320/1964;
Evidências: extratos do Fundo Nacional de Saúde, visita à Secretaria Municipal de Saúde de Curuçá/PA e não atendimento às solicitações da equipe de auditoria, conforme evidenciado na Constatação nº 246649 do Relatório de Auditoria nº 13070 do Denasus.
	Irregularidade 03: não comprovação da boa e regular aplicação dos recursos repassados pela União, em face da não apresentação de documentos comprobatórios das despesas realizadas com recursos financeiros repassados, na modalidade fundo a fundo, pelo Ministério da Saúde à Secretaria Municipal de Saúde de Curuçá/PA, no período de 2012, evidenciado na Constatação nº 246780 do Relatório de Auditoria nº 13070 do Denasus (peça 2, p. 92) ;
Valor histórico: R$ 7.025.949,81;
Responsáveis/Condutas:
- Sr. Rui Nazareno Damasceno Carvalho, secretário de saúde de Curuçá/PA e gestor do Fundo Municipal de Saúde no período de 2012: o responsável não demonstrou a boa e regular aplicação de recursos do SUS dos valores recebidos do Fundo Nacional de Saúde pela municipalidade, em face da não comprovação documental e atendimento das normas que justificassem os pagamentos realizados;
Dispositivos violados: o art. 37, caput, c/c o art. 70, parágrafo único, da Constituição da República Federativa do Brasil, art. 93 do Decreto-lei 200/1967, arts. 36, 66 e 145 do Decreto 93.872/1986, arts. 60 a 64 da Lei 4.320/1964;
Evidências: extratos do Fundo Nacional de Saúde, visita à Secretaria Municipal de Saúde de Curuçá/PA e não atendimento às solicitações da equipe de auditoria, conforme evidenciado na Constatação nº 246780 do Relatório de Auditoria nº 13070 do Denasus.
	Irregularidade 04: recebimento irregular de recursos federais do SUS pelo município de Curuçá/PA referentes ao incentivo financeiro da Estratégia Saúde da Família (ESF) e Estratégia Saúde Bucal (ESB) , no período de 2012, devido ao não cumprimento de requisitos estabelecidos pelo Ministério da Saúde para a concessão de incentivos financeiros relativos à adesão a essas estratégias e ao atendimento de exigências definidas em seus regramentos, caracterizado por incorreções nas informações prestadas pelo beneficiário ao órgão repassador no Cadastro Nacional de Estabelecimentos de Saúde (CNES) e por desconformidade na composição das equipes de profissionais de saúde, conforme evidenciado nas Constatações nº 246562 e nº 246677 do Relatório de Auditoria nº 13070 do Denasus (peça 2, p. 78 e 77, respectivamente) ;
Valor histórico: R$ 586.222,90;
Responsáveis/Condutas:
- Município de Curuçá/PA: beneficiar-se pelo recebimento indevido de recursos federais do SUS relativos a incentivos financeiros a que não fazia jus, mas que lhe foram transferidos em razão de incorreções nas informações prestadas como ente beneficiário, incluindo aquelas cadastradas no CNES;
Dispositivos violados: Portaria GM/MS 2.488, de 21/10/2011, incisos XIII e XV do Anexo I - das competências das Secretarias Municipais de Saúde e do Distrito Federal, do inciso I do capítulo 'Especificidades da equipe de saúde da família' e do inciso II do capítulo 'Especificidades dos profissionais de Saúde Bucal das equipes de saúde da família', além do inciso IV, subitem 2.1, item 2, Capítulo II, do anexo da Portaria GM/MS 648/2006, de 28/03/2006;
Evidências: resultados de vistorias às unidades de saúde do município de Curuçá/PA em 2013, além de análises de informações mantidas pelo ente municipal no Cadastro Nacional de Estabelecimentos de Saúde (CNES) , conforme evidenciado nas Constatações nº 246562 e nº 246677 do Relatório de Auditoria nº 13070 do Denasus.
	Irregularidade 05: inserção/manutenção de dados de profissionais de saúde indevidamente no Cadastro Nacional de Estabelecimentos de Saúde (CNES) , causando repasses indevidos ao município de Curuçá/PA de incentivos financeiros dos programas de Estratégia Saúde da Família (ESF) e Estratégia Saúde Bucal (ESB) , no período de 2012, conforme evidenciado nas Constatações nº 246562 e nº 246677 do Relatório de Auditoria nº 13070 do Denasus (peça 2, p. 78 e 77, respectivamente) ;
Responsáveis/Condutas:
- Sr. Rui Nazareno Damasceno Carvalho, secretário de saúde de Curuçá/PA, gestor do Fundo Municipal de Saúde e responsável pela inserção/manutenção/atualização das informações prestadas ao Ministério da Saúde no período de 2012: o ex-secretário manteve indevidamente no Cadastro Nacional de Estabelecimentos de Saúde (CNES) dados incorretos de profissionais de saúde, quando deveria fazer que essas informações fossem atualizadas mensalmente, o que deu causa a repasses indevidos de recursos ao ente federado;
Dispositivos violados: Portaria GM/MS 2.488, de 21/10/2011, incisos XIII e XV do Anexo I - das competências das Secretarias Municipais de Saúde e do Distrito Federal, do inciso I do capítulo 'Especificidades da equipe de saúde da família' e do inciso II do capítulo 'Especificidades dos profissionais de Saúde Bucal das equipes de saúde da família', além do inciso IV, subitem 2.1, item 2, Capítulo II, do anexo da Portaria GM/MS 648/2006, de 28/03/2006;
Evidências: resultados de vistorias às unidades de saúde do município de Curuçá/PA em 2013, além de análises de informações mantidas pelo ente municipal no Cadastro Nacional de Estabelecimentos de Saúde (CNES) , conforme evidenciado nas Constatações nº 246562 e nº 246677 do Relatório de Auditoria nº 13070 do Denasus.
31.	Ressalte-se que as Irregularidades 02, 03 e 04 deram origem à expedição de citações aos responsáveis, enquanto as Irregularidades 01 e 05 motivaram a emissão de audiências.
32.	Todos os arrolados foram devidamente notificados nos termos da Resolução TCU 170/2004 (ver Quadro 1) .
33.	A Sra. Adair da Silva Neves (secretária de saúde de Curuçá/PA e gestora do Fundo Municipal de Saúde nos períodos de 2007 e 2008) e o Sr. Rui Nazareno Damasceno Carvalho (secretário de saúde de Curuçá/PA e gestor do Fundo Municipal de Saúde no período de 2012) apresentaram suas alegações de defesa e razões de justificativas às peças 57-58 e 44-56, respectivamente.
34.	Por outro lado, o município de Curuçá/PA e o Sr. Jefferson Ferreira de Miranda (atual prefeito municipal) quedaram silentes, por isso propor-se-á que o TCU os declare revéis, nos termos do art. 12, § 3°, da Lei nº 8.443/1992.
35.	Entretanto, cabe relembrar que as defesas apresentadas se aproveitam a todos os arrolados no que concerne às circunstâncias objetivas, conforme estabelece o art. 161 do RI/TCU.
36.	A seguir efetua-se a análise dessas defesas.
I - Alegações de defesa apresentadas pela Sra. Adair da Silva Neves, na condição de secretária de saúde de Curuçá/PA e gestora do Fundo Municipal de Saúde nos períodos de 2007 e 2008, constantes à peça 57-58. Nota: a peça 57 contém diversos itens não digitalizáveis.
i) Preliminarmente, afirma que não houve prejuízo ao erário e que ocorreu a prescrição total da tomada de contas especial referente aos exercícios financeiros de 2007 a 2008 (peça 57, p. 2) . Relembra que exerceu o cargo de Secretária Municipal de Saúde no período de 2007 a 2008 e que fora citada apenas em novembro de 2019, tendo se passado mais de 10 anos (peça 57, p. 2-3) . Nessa seara, defende ter ocorrido a prescrição da pretensão punitiva no âmbito do TCU, à luz dos arts. 189 e 205 do Código Civil e do Acórdão 1441/2016-TCU-Plenário, sendo isso reconhecido em instrução preliminar à peça 14 (peça 57, p. 3-4) . Defende não ser aplicável multa regimental no caso em tela (peça 57, p. 19-20) 
37.	Quanto à essa preliminar, cumpre relembrar que o reconhecimento da incidência da prescrição da pretensão punitiva, afastando a possibilidade de aplicação de multa à ex-gestora, não afeta as ações de ressarcimento ao erário, as quais são consideradas imprescritíveis.
38.	Ressalte-se que a tese da imprescritibilidade quanto ao ressarcimento do dano (estabelecida pela Súmula TCU 282) tem prevalecido, até o momento, em consolidada jurisprudência do TCU aplicável a processos de tomada de contas especial voltados ao ressarcimento de valores, inclusive para aqueles nos quais não houve comprovação da correta utilização de recursos públicos:
SÚMULA TCU 282:
As ações de ressarcimento movidas pelo Estado contra os agentes causadores de danos ao erário são imprescritíveis.
39.	Quanto à manutenção desse entendimento, também se mostra oportuno reproduzir os seguintes trechos do voto condutor do Acórdão 5236/2020-TCU-Primeira Câmara, da lavra do eminente Ministro Benjamin Zymler, em que a tese da imprescritibilidade das ações de ressarcimento ao erário foi objeto de análise à luz de recente entendimento proferido pelo STF, o qual foi firmado no julgamento do Recurso Extraordinário (RE) 636886/AL, com repercussão geral (tema 899) :
	'12. Enfatizo que estou aplicando a jurisprudência atual desta Corte de Contas sobre a matéria, consolidada na Súmula 282, para a prescrição do débito apurado e, no que tange à eventual aplicação de sanções, no incidente de uniformização de jurisprudência apreciado pelo Acórdão 1441/2016-TCU-Plenário, que adotou o prazo geral de prescrição indicado no art. 205 do Código Civil. Não desconheço que recentemente o Supremo Tribunal Federal, no âmbito do RE 636886/AL, fixou o seguinte enunciado para o Tema 899: 'É prescritível a pretensão de ressarcimento ao erário fundada em decisão de Tribunal de Contas'. Não obstante essa respeitável decisão, ainda pairam diversas dúvidas sobre a matéria, pois é possível a conclusão de que a deliberação não tratou da prescrição do processo de controle externo levado a cabo perante o Tribunal de Contas da União, mas sim da prescrição intercorrente ocorrida durante a fase de execução do acórdão condenatório do Tribunal. [...].
	15. Com base nessa possível interpretação, a matéria decidida no aludido feito não teria nenhuma repercussão de ordem prática e jurídica na presente tomada de contas especial, cujo título executivo extrajudicial ainda não se formou. Caso a AGU, na execução de eventual decisão condenatória proferida neste feito, deixe de adotar as medidas pertinentes dentro do prazo de cinco anos, aí sim haverá a aplicação da tese emanada no RE 636886, com o reconhecimento da prescrição intercorrente da ação de ressarcimento ao erário fundada em decisão de Tribunal de Contas (a ação de execução fiscal) , pela hipotética inação da Fazenda Pública. 
	16. Ainda que se interprete que a decisão do STF seja também aplicável à tramitação do processo de controle externo no âmbito do TCU, exsurgem outras diversas questões fundamentais para que esta Corte de Contas estabeleça novo tratamento acerca da prescrição do débito e da pretensão punitiva, em particular qual seria o dies a quo (data de ocorrência do fato irregular ou data do seu conhecimento pelo TCU) e as hipóteses de interrupção da prescrição. 
	17. Diante de todas as dúvidas ainda existentes sobre a decisão do STF no âmbito do RE 636886, opto por aplicar ao caso em exame a jurisprudência do TCU então existente, que se fundamenta no art. 37, § 5º, da Constituição Federal, no que tange ao ressarcimento do prejuízo, e no art. 205 da Lei 10.406/2002 (Código Civil) , no que se refere à pretensão punitiva.'
40.	De todo modo, cumpre destacar que análise dos documentos apresentados pela ex-gestora (a qual será efetuada adiante) permitiu posicionar-se pelo afastamento do débito que lhe fora atribuído em citação. 
	ii) Relembra que os auditores afirmaram não haver comprovação da boa e regular aplicação dos recursos repassados pela União em face da não apresentação de documentos comprobatórios das despesas realizadas (peça 57, p. 4-5) . Ao tomar ciência da citação, a responsável procurou o Tribunal de Contas dos Municípios do Estado do Pará com o intuito de conseguir obter cópias das prestações contas, juntando aos autos diversos documentos (nota: foram acrescidos à peça 57 vários itens não digitalizáveis na forma de arquivos/documentos) que demonstrariam terem sido as contas devidamente prestadas e de que não houve qualquer prejuízo ao erário (peça 57, p. 5) . Dessa forma, defende que a finalidade pública foi alcançada, não tendo havido nenhum prejuízo ou dano ao erário e/ou coletividade, sendo que a defesa e documentos apresentados atestariam que a gestora não deixou de atender o interesse público da comunidade envolvida (peça 57, p. 6) . Traz alusões à moralidade administrativa referenciada pela doutrina, entendendo ser improcedente a imputação de responsabilidade à ex-gestora por causa de um lapso administrativo, visto que os documentos trazidos agora sempre existiram (peça 57, p. 7) .
41.	Posiciona-se pelo reconhecimento de que os documentos acostados pela ex-gestora se mostram suficientes para afastar o débito que lhe fora imputado, conforme análise apresentada nos próximos parágrafos. Por conseguinte, deixar-se-á de analisar as demais alegações apresentadas pela Sra. Adair.
42.	De início, cumpre rememorar que durante a execução de auditoria do Denasus em 2013 a Secretaria Municipal de Saúde de Curuçá/PA não apresentou documentos comprobatórios de despesas realizadas com recursos financeiros do Fundo Nacional da Saúde (FNS) transferidos àquela municipalidade, referentes a R$ 2.639.804,67 no exercício de 2007 e a R$ 3.199.127,83 em 2008 (Constatação nº 246649 do Relatório de Auditoria nº 13070 do Denasus; peça 2, p. 89-90) .
43.	Essa irregularidade deu origem ao chamamento da Sra. Adair da Silva Neves por meio de citação expedida na fase externa desta TCE (peça 14, p. 5-9, §§ 27-54) .
44.	Ressalte-se que, em resposta, ela reconheceu ter exercido a função de secretária de saúde de Curuçá/PA e de gestora do Fundo Municipal de Saúde nos períodos de 2007 e 2008 (peça 57, p. 2-3) . Os diversos arquivos/documentos apresentados pela ex-secretária à peça 57 (na forma de itens não digitalizáveis) também demonstram que ela atuou como ordenadora e gestora do FMS entre janeiro de 2007 até dezembro de 2008 (ex.: peça 57, arquivo '01 2007.pdf', p. 9, e arquivo '12 2008.pdf', p. 15) .
45.	Ademais, é importante registrar que os débitos caracterizados pelo Denasus entre 2007-2008 (constantes à peça 2, p. 95-183, e à peça 3, p. 145-193) remetem somente aos números das ordens bancárias emitidas pelo Fundo Nacional de Saúde, não sendo registrados nas tabelas de débito as destinações às quais se vinculariam esses recursos (PSF, PAB, Saúde Bucal, etc.) nem as respectivas contas bancárias destinatárias dos mesmos e que pertenceriam ao município e seu FMS. 
46.	Por outro lado, constatou-se que os documentos arrolados pela ex-gestora (constantes de suas alegações de defesa à peça 57) se constituem principalmente de extratos de contas contábeis mantidos à época pela prefeitura (e que, em tese, refletiriam as movimentações nas respectivas contas bancárias do município) , além de recibos, notas fiscais, comprovantes de pagamentos, guias previdenciários, demonstrativos de folhas de pagamentos etc. Não foram apresentados os extratos de movimentações das respectivas contas correntes do FMS mantidas no Banco do Brasil.
47.	Dessa leitura, foi possível extrair as contas contábeis do município que efetivamente teriam movimentado os recursos tratados nesta TCE (conforme ordens bancárias listadas pelo Denasus) , chegando-se aos seguintes números de contas:
	- 6.456-4: 	TFVS - Epidemiologia;
	- 10.312-8: 	Farmácia Básica - Vigilância Sanitária;
	- 10.452-3: 	Farmácia Popular;
	- 10.842-1: 	Vigilância Sanitária;
	- 58.040-6: 	FMS.
48.	Registre-se que, conforme resultado de consulta de contas registradas no Estado do Pará gerada pelo Sistema RPG (Repasses de Recursos de Programas de Governo fornecido pelo Banco do Brasil; consulta realizada em 8/10/2020 à peça 70) , dessas cinco contas contábeis, apenas a de número 10.312-8 foi identificada como existente e mantida pela agência nº 2023-0. Tal fato pode refletir que as demais contas teriam sido encerradas e, por serem muito antigas, não estariam mais sendo disponibilizadas pelo referido sistema. Dessa forma, não foi possível obter os extratos bancários das referidas contas.
49.	De todo modo, com vistas a verificar se a ex-gestora teria logrado êxito em demonstrar a utilização dos referidos recursos, optou-se por efetuar uma análise das transferências/despesas relativas ao exercício de 2007 efetuando-se uma correlação entre as ordens bancárias registradas pelo Denasus e os registros contábeis e comprovantes de despesas apresentados pela Sra. Adair, buscando-se, para cada mês, identificar as contas contábeis do FMS que receberam os recursos e as despesas efetuadas a partir dessas contas.
50.	O quadro apresentado a seguir contém o resultado desta análise:
Quadro 2 - Confronto entre os débitos informados pelo Denasus (peça 2, p. 95-183, peça 3, p. 145-193) relativos ao exercício de 2007 e os documentos apresentados pela Sra. Adair em suas alegações de defesa (peça 57) .
	DADOS FORNECIDOS PELO DENASUS
	DADOS FORNECIDOS PELA EX-GESTORA

	OB
	VALOR (R$) 
	DATA
	CONTA DESTINO (AG. BB ) 
	DESTINAÇÃO PREVISTA
	DATA CRÉDITO
	EVIDÊNCIA
 (peça 57, itens não digitalizáveis na forma de extratos contábeis) 

	Referência: janeiro/2007 - Arquivo '01 2007.pdf'

	901040
	47.101,25
	10/01/2007
	58.040-6
FMS
	PAB FIXO
	12/01/2007
	Arquivo '01 2007.pdf'
	p. 3

	901235
	20.000,00
	12/01/2007
		Adicional PSF
	16/01/2007
		p. 3

	901322
	10.950,00
	12/01/2007
		Saúde Bucal
	16/01/2007
		p. 3

	901296
	21.000,00
	12/01/2007
		Adicional PSF
	16/01/2007
		p. 3

	901274
	92.900,00
	12/01/2007
		PSF
	16/01/2007
		p. 3

	901210
	30.800,00
	12/01/2007
		PACS
	16/01/2007
		p. 3

	901114
	3.836,66
	11/01/2007
	10.312-8
	Farmácia Básica - Vigilância Sanitária
	15/01/2007
		p. 5

	902201
	2.846,73
	16/01/2007
	10.842-1
	Vigilância Sanitária
	18/01/2007
		p. 7

	902035
	8.945,47
	16/01/2007
	6.456-4
	TFVS - Epidemologia
	18/01/2007
		p. 5

	- Despesas identificadas no período por meio de consultas aos extratos contábeis da conta nº 58.040-6 (FMS) :
	Valor (R$) 
	Data
	Extrato contábil
	Empenho, Liquidação, Pagamento etc.
	Notas Fiscais
	Favorecido
	Descrição

	2.593,07
	15/01/2007
	p. 3
	p. 9 e 10.
	p. 15, 16 e 18.
	Empresa Labnil Comércio e Serviços.
	Fornecimento de insumos médicos de saúde.

	105,84
	15/01/2007
	p. 3
	p. 20 e 22.
	p. 26
	Empresa Labnil Comércio e Serviços.
	Referente ao conserto e manutenção de micro bomba.

	477,93
	15/01/2007
	p. 3
	p. 27 e 29
	p. 33
	Empresa Ultra-Med Diagnósticos.
	Serviços prestados de exames citapatológicos.

	319,46
	15/01/2007
	p. 3
	p. 34 e 36
	p. 37
	Empresa White-Martins.
	Fornecimento de oxigênio.

	2.000,00
	15/01/2007
	p. 3
	p. 39 e 40
	p. 41
	Empresa Meio a Meio - Ibaraki - Nyachimura.
	Fornecimento de materiais de consumo para limpeza.

	7.120,00
	16/01/2007
	p. 3
	p. 42 e 44
	p. 46
	Estância Sete de Setembro.
	Fornecimento de materiais de construção para reparos em postos de saúde.

	6.000,00
	16/01/2007
	p. 3
	p. 48 e 50
	p. 52
	Mercadinho Ocidental.
	Fornecimento de gêneros alimentícios.

	7.460,00
	16/01/2007
	p. 3
	p. 54 e 56
	p. 58
	Ideal Supermercados.
	Fornecimento de gêneros alimentícios.

	1.000,00
	16/01/2007
	p. 3
	p. 60 e 62
	p. 64
	Farmácia Santa Rita.
	Compra de medicamentos e insumos médicos.

	878,90
	16/01/2007
	p. 3
	p. 66 e 68
	p. 70
	Farmácia Romana.
	Compra de medicamentos.

- Não foram identificadas despesas no período por meio de consultas aos extratos contábeis das seguintes contas:
	- nº 6.456-4: 	TFVS - Epidemologia;
	- nº 10.312-8: 	Farmácia Básica - Vigilância Sanitária;
	- nº 10.452-3: 	Farmácia Popular;
	- nº 10.842-1: 	Vigilância Sanitária.

	Referência: fevereiro/2007 - Arquivo '02 2007.pdf'

	905114
	10.950,00
	14/02/2007
	58.040-6
FMS
	Saúde Bucal
	16/02/2007
	Arquivo '02 2007.pdf'
	p. 3

	905039
	47.101,25
	14/02/2007
		PAB FIXO
	16/02/2007
		p. 3

	905066
	30.800,00
	14/02/2007
		PACS
	16/02/2007
		p. 3

	905166
	72.900;00
	14/02/2007
		PSF
	16/02/2007
		p. 3

	906327
	10.000,00
	26/02/2007
	10.452-3
	Farmácia Popular
	28/02/2007
		p. 7

	906274
	8.945,47
	26/02/2007
	6.456-4
	TFVS - Epidemologia
	28/02/2007
		p. 7

	906487
	3.836,66
	28/02/2007
	Nota: Valor não encontrado nos extratos dos meses de fevereiro e março de 2007.

	- Despesas identificadas no período por meio de consultas aos extratos contábeis da conta nº 58.040-6 (FMS) :
	Valor (R$) 
	Data
	Extrato contábil
	Empenho, Liquidação, Pagamento etc.
	Notas Fiscais
	Favorecido
	Descrição

	22.015,39
	02/02/2007
	p. 3
	p. 11
	p. 19-102 (demonstrativo de folha de pagamento) 
	Airson Monteiro da Silva e Outros.
	Folha de pagamento de agente comunitário de saúde (PACS) .

	2.255,33
	02/02/2007
	p. 3
	p. 13
		Airson Monteiro da Silva e Outros.
	Salário Família - INSS do PACS

	46,90
	02/02/2007
	p. 3
	p. 15
		Airson Monteiro da Silva e Outros.
	Pensão Alimentícia do PACS.

	49.796,63
	02/02/2007
	p. 3
	p. 104
	p. 118-133 (demonstrativo de folha de pagamento) 
	Adevaldo Silva Nascimento e Outros.
	Folha de Pagamento (PSF) 

	200,97
	02/02/2007
	p. 3
	p. 108
		Adevaldo Silva Nascimento e Outros.
	Salário Família do PSF

	70,00
	02/02/2007
	p. 3
	p. 110
		Adevaldo Silva Nascimento e Outros.
	Pensão Alimentícia do PSF.

	763,43
	02/02/2007
	p. 3
	p. 112
		Adevaldo Silva Nascimento e Outros.
	INSS - PSF.

	5.985,87
	02/02/2007
	p. 3
	N/A
		Banco do Brasil
	Aparentemente se refere ao pagamento de consignados das folhas de pagamento.

	3.000,00
	20/02/2007
	p. 3
	p. 139-141
	p. 143-146
	R & C Magazine - RCS Pinheiro Comércio
	Compra de material de expediente e de informática.

	2.651,22
	23/02/2007
	p. 3
	p. 148-149
	p. 150-177
	Rede Celpa-Centrais Elétricas do Para.
	Contas de Energia Elétrica de postos de saúde e residências de médicos.

	21.876,01
	28/02/2007
	p. 3
	p. 179
	p. 186-237 (demonstrativo de folha de pagamento) 
	Airson Monteiro da Silva e Outros.
	Folha de pagamento de agente comunitário de saúde (PACS) .

	2.255,33
	28/02/2007
	p. 3
	p. 181
		Airson Monteiro da Silva e Outros.
	Salário Família - INSS do PACS

	46,90
	28/02/2007
	p. 3
	p. 183
		Airson Monteiro da Silva e Outros.
	Pensão Alimentícia do PACS.

	48.034,15
	28/02/2007
	p. 3
	p. 239
	p. 245-253 (demonstrativo de folha de pagamento) 
	Adevaldo Silva Nascimento e Outros.
	Folha de Pagamento (PSF) 

	200,97
	28/02/2007
	p. 3
	p. 240
		Adevaldo Silva Nascimento e Outros.
	Salário Família do PSF

	70,00
	28/02/2007
	p. 3
	p. 241
		Adevaldo Silva Nascimento e Outros.
	Pensão Alimentícia do PSF.

	5.997,57
	28/02/2007
	p. 3
	N/A
		Banco do Brasil
	Aparentemente se refere ao pagamento de consignados das folhas de pagamento.

	3.500,00
	28/02/2007
	p. 3
	p. 254 e 256
	p. 258
	Porto do Sal - Comércio
	Compra de material de consumo e gêneros alimentícios

- Despesas identificadas no período por meio de consultas aos extratos contábeis da conta nº 6.456-4 (TFVS - Epidemologia) :
	Valor (R$) 
	Data
	Extrato contábil
	Empenho, Liquidação, Pagamento etc.
	Notas Fiscais
	Favorecido
	Descrição

	2.633,31
	02/02/2007
	p. 7
	p. 303
	N/A
	Afonso de Nazaré Duarte Mendes e outros
	Folha FUNASA

	275,67
	02/02/2007
	p. 7
	p. 303
	N/A
	Banco do Brasil
	Aparentemente se refere ao pagamento de consignados das folhas de pagamento.

	200,97
	02/02/2007
	p. 7
	p. 305
	N/A
	Afonso de Nazaré Duarte Mendes e outros
	Salário Família - INSS - FUNASA

	2.611,77
	28/02/2007
	p. 7
	p. 309
	N/A
	Afonso de Nazaré Duarte Mendes e outros
	Folha FUNASA

	223,30
	28/02/2007
	p. 7
	p. 311
	N/A
	Afonso de Nazaré Duarte Mendes e outros
	Salário Família - INSS - FUNASA

	275,67
	28/02/2007
	p. 7
	p. 307
	N/A
	Banco do Brasil
	Pagamento de empréstimo bancário.

- Não foram identificadas despesas no período por meio de consultas aos extratos contábeis das seguintes contas:
	- nº 10.312-8: 	Farmácia Básica - Vigilância Sanitária;
	- nº 10.452-3: 	Farmácia Popular;
	- nº 10.842-1: 	Vigilância Sanitária.

	Referência: março/2007 - Arquivo '03 2007.pdf'

	906544
	618,85
	01/03/2007
	10.842-1
	Vigilância Sanitária
	05/03/2007
	Arquivo '03 2007.pdf'
	p. 4

	907310
	3.836,66
	08/03/2007
	10.312-8
	Farmácia Básica - Vigilância Sanitária
	12/03/2007
		p. 4

	908225
	10.000,00
	16/03/2007
	10.452-3
	Farmácia Popular
	20/03/2007
		p. 3

	908295
	8.945,47
	20/03/2007
	6.456-4
	TFVS - Epidemologia
	23/03/2007
		p. 3

	908344
	47.101,25
	22/03/2007
	58.040-6 (FMS) 
	PAB FIXO
	26/03/2007
		p. 2

	908371
	30.800,00
	22/03/2007
		PACS
	26/03/2007
		p. 2

	909248
	10.950,00
	27/03/2007
		Saúde Bucal
	29/03/2007
		p. 2

	908829
	618,85
	23/03/2007
	10.842-1
	Vigilância Sanitária
	27/03/2007
		p. 4

	- Despesas identificadas no período por meio de consultas aos extratos contábeis da conta nº 58.040-6 (FMS) :
	Valor (R$) 
	Data
	Extrato contábil
	Empenho, Liquidação, Pagamento etc.
	Notas Fiscais
	Favorecido
	Descrição

	4.035,85
	20/03/2007
	p. 2
	p. 7-8
	p. 9-10
	Ideal Supermercados
	Material de higiene e limpeza.

	6.217,00
	21/03/2007
	p. 2
	p. 11-13
	p. 15
	Physiomed Comércio e Produtos Médicos
	Compra de medicamentos.

	2.030,00
	30/03/2007
	p. 2
	p. 17-18
	p. 21
	Farmácia São Miguel
	Compra de material de consumo.

- Despesas identificadas no período por meio de consultas aos extratos contábeis da conta nº 6.456-4 (TFVS - Epidemologia) :
	Valor (R$) 
	Data
	Extrato contábil
	Empenho, Liquidação, Pagamento etc.
	Notas Fiscais
	Favorecido
	Descrição

	1.500,00
	09/03/2007
	p. 3
	p. 63-65
	p. 67
	Miranda Com. e Derivados Petróleo.
	Gasolina.

	300,00
	21/03/2007
	p. 3
	p. 69-71
	p. 72 (recibo) 
	Antônio Carlos de Souza Mendes
	Aluguel de uma casa para funcionamento da FUNASA (p. 72) 

	1.300,00
	21/03/2007
	p. 3
	p. 74-76
	p. 78
	Miranda Com. e Derivados Petróleo.
	Gasolina.

- Não foram identificadas despesas no período por meio de consultas aos extratos contábeis das seguintes contas:
	- nº 10.312-8: 	Farmácia Básica - Vigilância Sanitária;
	- nº 10.452-3: 	Farmácia Popular;
	- nº 10.842-1: 	Vigilância Sanitária.

	Referência: abril/2007 - Arquivo '04 2007.pdf'

	910921
	8.945,47
	09/04/2007
	6.456-4
	TFVS - Epidemologia
	12/04/2007
	Arquivo '04 2007.pdf'
	p. 7

	911575
	10.000,00
	11/04/2007
	10.452-3
	Farmácia Popular
	13/04/2007
		p. 7

	911962
	3.836,66
	16/04/2007
	10.842-1
	Farmácia
	18/04/2007
		p. 7

	911740
	618,85
	16/04/2007
		Vigilância Sanitária
	18/04/2007
		p. 7

	909337
	72.900,00
	30/03/2007
	58.040-6 (FMS) 
	PSF
	03/04/2007
		p. 3

	912448
	30.800,00
	17/04/2007
		PACS
	20/04/2007
		p. 3

	912554
	47.101,25
	19/04/2007
		PAB Fixo
	23/04/2007
		p. 3

	- Despesas identificadas no período por meio de consultas aos extratos contábeis da conta nº 58.040-6 (FMS) :
	Valor (R$) 
	Data
	Extrato contábil
	Empenho, Liquidação, Pagamento etc.
	Notas Fiscais
	Favorecido
	Descrição

	1.000,00
	02/04/2007
	p. 3
	N/A
	N/A
	Limbras Produtos e Serviços
	N/A

	1.200,00
	03/04/2007
	p. 3
	p. 10-12
	p. 14
	Gráfica e Ed. Fenix.
	Serviços de gráfica.

	21.369,08
	04/04/2007
	p. 3
	p. 16
	p. 24-74 (demonstrativo de folha de pagamento) 
	Airson Monteiro da Silva e Outros.
	Folha de pagamento de agente comunitário de saúde (PACS) .

	2.210,67
	04/04/2007
	p. 3
	p. 18
		Airson Monteiro da Silva e Outros.
	Salário Família - INSS do PACS

	46,90
	04/04/2007
	p. 3
	p. 20
		Airson Monteiro da Silva e Outros.
	Pensão Alimentícia do PACS.

	61.159,23
	04/04/2007
	p. 3
	p. 76
	p. 84-98 (demonstrativo de folha de pagamento) 
	Adevaldo Silva Nascimento e Outros.
	Folha de Pagamento (PSF) 

	133,98
	04/04/2007
	p. 3
	p. 78
		Adevaldo Silva Nascimento e Outros.
	Salário Família do PSF

	70,00
	04/04/2007
	p. 3
	p. 80
		Adevaldo Silva Nascimento e Outros.
	Pensão Alimentícia do PSF.

	6.204,45
	04/04/2007
	p. 3
	p. 100
	N/A
	Banco do Brasil
	Pagamento de empréstimo bancário.

	3.698,40
	05/04/2007
	p. 3
	p. 102-104
	p. 106
	Distribuidora Total Ltda.
	Compra de material de higiene e limpeza.

	500,00
	17/04/2007
	p. 3
	p. 108-110
	p. 112 (recibo) 
	Rosemira Costa Queiroz
	Aluguel de imóvel onde funcionava seccional da saúde.

	2.500,00
	17/04/2007
	p. 3
	p. 114-116
	p. 118, 120 e 122.
	R & C Magazine - RCS Pinheiro.
	Compra de material de expediente e informática.

	848,20
	17/07/2007
	p. 3
	p. 123-124
	p. 128
	Farmácia Paranaense
	Compra de medicamentos.

	327,57
	19/04/2007
	p. 3
	p. 129-130
	p. 134
	Ultra-Med Diagnósticos.
	Serviços prestados de exames citapatológicos.

	479,31
	19/04/2007
	p. 3
	p. 136-137
	p. 138-139
	White Martins.
	Fornecimento de oxigênio.

	5.000,00
	20/04/2007
	p. 3
	p. 141-142
	p. 144
	Cirunorte Com. e Representações.
	Aquisição de equipamentos de consultório médico.

	2.000,00
	23/04/2007
	p. 3
	p. 146-148
	p. 150
	Porto do Sal - Com. de Gen. Alimentícios.
	Compra de material de consumo e gêneros alimentícios

- Despesas identificadas no período por meio de consultas aos extratos contábeis da conta nº 10.452-3 (Farmácia Popular) :
	Valor (R$) 
	Data
	Extrato contábil
	Empenho, Liquidação, Pagamento etc.
	Notas Fiscais
	Favorecido
	Descrição

	6.559,82
	04/04/2007
	p. 5
	p. 171-173
	p. 174-177 (demonstrativo de folha de pagamento) 
	Ana Augusta Souza Ferreira e Outros.
	Folha de pagamento para manutenção do FMS.

- Despesas identificadas no período por meio de consultas aos extratos contábeis da conta nº 6.456-4 (TFVS - Epidemologia) :
	Valor (R$) 
	Data
	Extrato contábil
	Empenho, Liquidação, Pagamento etc.
	Notas Fiscais
	Favorecido
	Descrição

	3.279,75
	04/04/2007
	p. 7
	p. 179 e 183
	N/A
	Afonso de Nazaré Duarte Mendes e outros
	Folha FUNASA

	245,63
	04/04/2007
	p. 7
	p. 181
	N/A
	Afonso de Nazaré Duarte Mendes e outros
	Salário Família - INSS - FUNASA

	275,67
	04/04/2007
	p. 7
	p. 185
	N/A
	Banco do Brasil
	Pagamento de empréstimo bancário.

	665, 40
	04/04/2007
	p. 7
	p. 187-188
	p. 189
	Bertin LTDA
	Compra de materiais de consumo.

	2.702,00
	17/04/2007
	p. 7
	p. 191-193
	p. 195
	Unimalha - Osvaldo Luiz da Silva
	Compra de materiais de consumo (roupas) destinados à FUNASA.

	300,00
	20/04/2007
	p. 7
	p. 197-198
	p. 200 (recibo) 
	Antônio Carlos de Souza Mendes.
	Aluguel de uma casa para funcionamento da FUNASA (p. 200) 

- Não foram identificadas despesas no período por meio de consultas aos extratos contábeis das seguintes conta:
		- nº 10.312-8: 	Farmácia Básica - Vigilância Sanitária;
		- nº 10.842-1: 	Vigilância Sanitária.

	Referência: maio/2007 - Arquivo '05 2007.pdf'

	912674
	10.950,00
	27/04/2007
	58.040-6 (FMS) 
	Saúde Bucal
	03/05/2007
	Arquivo '05 2007.pdf'
	p. 3

	912600
	72.900,00
	27/04/2007
		PSF
	03/05/2007
		p. 3

	914219
	8.100,00
	07/05/2007
		FMS
	10/05/2007
		p. 3

	914241
	16.200,00
	07/05/2007
		FMS
	10/05/2007
		p. 3

	916447
	47.101,25
	22/05/2007
		PAB Fixo
	25/05/2007
		p. 3

	916708
	72.900,00
	24/05/2007
		PSF
	28/05/2007
		p. 3

	916763
	10.950,00
	24/05/2007
		Saúde Bucal
	28/05/2007
		p. 3

	916850
	33.440,00
	28/05/2007
		PAB Fixo
	30/05/2007
		p. 3

	914662
	3.836,66
	14/05/2007
	10.312-8
	Farmácia Básica - Vigilância Sanitária
	17/05/2007
		p. 7

	915385
	618,85
	15/05/2007
	10.842-1
	Vigilância Sanitária
	17/05/2007
		p. 7

	915780
	10.000,00
	18/05/2007
	10.452-3
	Farmácia Popular
	22/05/2007
		p. 7

	- Despesas identificadas no período por meio de consultas aos extratos contábeis da conta nº 58.040-6 (FMS) :
	Valor (R$) 
	Data
	Extrato contábil
	Empenho, Liquidação, Pagamento etc.
	Notas Fiscais
	Favorecido
	Descrição

	8.066,41
	03/05/2007
	p. 3
	N/A
	N/A
	Banco do Brasil
	Nota: não há informação quanto à essa movimentação. Pode se referir ao pagamento de consignados, aplicação em fundo de investimentos etc.

	23.694,61
	04/05/2007
	p. 3
	p. 11
	p. 42-96 (demonstrativo de folha de pagamento) 
	Airson Monteiro da Silva e Outros.
	Folha de pagamento de agente comunitário de saúde (PACS) .

	2.210,67
	04/05/2007
	p. 3
	p. 13
		Airson Monteiro da Silva e Outros.
	Salário Família - INSS do PACS

	50,92
	04/05/2007
	p. 3
	p. 15
		Airson Monteiro da Silva e Outros.
	Pensão Alimentícia do PACS.

	68.593,39
	04/05/2007
	p. 3
	p. 19
	p. 26-40 (demonstrativo de folha de pagamento) 
	Adevaldo Silva Nascimento e Outros.
	Folha de Pagamento (PSF) 

	111,65
	04/05/2007
	p. 3
	p. 21
		Adevaldo Silva Nascimento e Outros.
	Salário Família do PSF

	76,00
	04/05/2007
	p. 3
	p. 23
		Adevaldo Silva Nascimento e Outros.
	Pensão Alimentícia do PSF.

	11.100,00
	17/05/2007
	p. 3
	p. 98-99
	p. 101 (relação dos plantonistas) 
	Sandro da Silva Figueira e Outros.
	Pagamento de serviços de plantões extras em hospital municipal.

	2.500,00
	17/05/2007
	p. 3
	p. 103-105
	p. 107 
 (nota.: apresenta um valor inferior de R$ 1.345,00) 
	R & C Magazine.
	Compra de material de expediente e de informática.

	7.108,37
	17/05/2007
	p. 3
	p. 109-111
	p. 112 e 114
	Ideal Supermercados
	Compra de gêneros alimentícios.

	1.252,60
	18/05/2007
	p. 3
	p. 116-118
	p. 120
	Mercadinho Ocidental.
	Compra de gêneros alimentícios.

	1.540,00
	18/05/2007
	p. 3
	p. 121-123
	p. 124 (recibo) 
	Francisco de Miranda da Silva Júnior.
	Serviços prestados de frete (p. 124) .

- Despesas identificadas no período por meio de consultas aos extratos contábeis da conta nº 10.452-3 (Farmácia Popular) :
	Valor (R$) 
	Data
	Extrato contábil
	Empenho, Liquidação, Pagamento etc.
	Notas Fiscais
	Favorecido
	Descrição

	6.726,08
	04/05/2007
	p. 7
	p. 194 e 198
	p. 200-206 (demonstrativo de folha de pagamento) 
	Ana Augusta Souza Ferreira e Outros.
	Folha de pagamento relativa à Farmácia Popular do Brasil

	89,12
	04/05/2007
	p. 7
	p. 196
		Ana Augusta Souza Ferreira e Outros.
	Salário Família - INSS

- Despesas identificadas no período por meio de consultas aos extratos contábeis da conta nº 6.456-4 (TFVS - Epidemologia) :
	Valor (R$) 
	Data
	Extrato contábil
	Empenho, Liquidação, Pagamento etc.
	Notas Fiscais
	Favorecido
	Descrição

	3.584,56
	04/05/2007
	p. 7
	p. 209 e 213
	p. 215-223 (demonstrativo de folha de pagamento) 
	Afonso de Nazaré Duarte Mendes e outros
	Folha FUNASA

	245,63
	04/05/2007
	p. 7
	p. 211
		Afonso de Nazaré Duarte Mendes e outros
	Salário Família - INSS - FUNASA

	300,00
	16/05/2007
	p. 7
	p. 224-226
	p. 228 (recibo) 
	Antônio Carlos de Souza Mendes.
	Aluguel de uma casa para funcionamento da FUNASA (p. 228) 

	1.000,00
	23/05/2007
	p. 7
	p. 230-232
	p. 234
	Estância Sete de Setembro.
	Material para reparos em postos de saúde.

- Não foram identificadas despesas no período por meio de consultas aos extratos contábeis das seguintes contas:
	- nº 10.312-8: 	Farmácia Básica - Vigilância Sanitária;
	- nº 10.842-1: 	Vigilância Sanitária.

	Referência: junho/2007 - Arquivo '06 2007.pdf'

	916917
	8.945,47
	30/05/2007
	6.456-4
	TFVS - Epidemologia
	01/06/2007
	Arquivo '06 2007.pdf'
	p. 7

	917983
	8.945,47
	08/06/2007
			12/06/2007
	Arquivo '06 2007.pdf'
	p. 7

	918060
	47.101,25
	11/06/2007
	58.040-6
FMS
	PAB Fixo
	13/06/2007
	Arquivo '06 2007.pdf'
	p. 3

	918846
	33.440,00
	14/06/2007
		PACS
	18/06/2007
	Arquivo '06 2007.pdf'
	p. 3

	919017
	72.900,00
	20/06/2007
		PSF
	22/06/2007
	Arquivo '06 2007.pdf'
	p. 3

	919127
	10.950,00
	21/06/2007
		Saúde Bucal
	25/06/2007
	Arquivo '06 2007.pdf'
	p. 3

	919154
	618,85
	21/06/2007
	10.842-1
	Vigilância Sanitária
	25/06/2007
	Arquivo '06 2007.pdf'
	p. 9

	- Despesas identificadas no período por meio de consultas aos extratos contábeis da conta nº 58.040-6 (FMS) :
	Valor (R$) 
	Data
	Extrato contábil
	Empenho, Liquidação, Pagamento etc.
	Notas Fiscais
	Favorecido
	Descrição

	25.405,44
	04/06/2007
	p. 3
	p. 13 e 17
	p. 19-71 (demonstrativo de folha de pagamento) 
	Airson Monteiro da Silva e Outros.
	Folha de pagamento de agente comunitário de saúde (PACS) .

	2.166,01
	04/06/2007
	p. 3
	p. 15
		Airson Monteiro da Silva e Outros.
	Salário Família - INSS do PACS

	60.924,66
	04/06/2007
	p. 3
	p. 73 e 77
	p. 78-89 (demonstrativo de folha de pagamento) 
	Adevaldo Silva Nascimento e Outros.
	Folha de Pagamento (PSF) 

	111,65
	04/06/2007
	p. 3
	p. 75
		Adevaldo Silva Nascimento e Outros.
	Salário Família do PSF

	3.802,97
	04/06/2007
	p. 3
	N/A
	N/A
	Banco do Brasil
	Aparentemente esse pagamento se refere aos consignados das folhas de pagamento.

	2.500,00
	06/06/2007
	p. 3
	p. 91-93
	p. 95
	Mercadinho Ocidental.
	Compra de materiais de higiene e limpeza.

	7.043,77
	12/06/2007
	p. 3
	p. 97 e 99
	p. 104, 106, 108, 112, 115, 117, 121, 123, 126, 128, 129 
	Omni Odonto-Médica - M F da S. Franco
	Compra de materiais hospitalares, odontológicos e medicamentos.

	16.200,00
	14/06/2007
	p. 3
	p. 131-133
	p. 135 (relação dos plantonistas) 
	Sandro da Silva Figueira e Outros.
	Pagamento de serviços de plantões extras em hospital municipal.

	500,00
	14/06/2007
	p. 3
	p. 137-139
	p. 141 (recibo) 
	Rosemira Costa Queiroz
	Aluguel de imóvel onde funcionava seccional da saúde.

	2.500,00
	14/06/2007
	p. 3
	p. 142-144
	p. 146
	Comercial Martins.
	Compra de materiais hospitalares, odontológicos e medicamentos.

	1.500,00
	27/06/2007
	p. 3
	p. 148-150
	Não consta nota
Apresenta apenas um recibo (p. 152) 
	Labnil Comercio e Serviços
	Fornecimento de insumos médicos de saúde.

	23.239,43
	28/06/2007
	p. 3
	p. 154 e 158
	p. 159-208 (demonstrativo de folha de pagamento) 
	Airson Monteiro da Silva e Outros.
	Folha de pagamento de agente comunitário de saúde (PACS) .

	2.143,68
	28/06/2007
	p. 3
	p. 156
		Airson Monteiro da Silva e Outros.
	Salário Família - INSS do PACS

	58.847,85
	28/06/2007
	p. 3
	p. 210 e 214
	p. 216-230 (demonstrativo de folha de pagamento) 
	Adevaldo Silva Nascimento e Outros.
	Folha de Pagamento (PSF) 

	111,65
	28/06/2007
	p. 3
	p. 212
		Adevaldo Silva Nascimento e Outros.
	Salário Família do PSF

	5.968,98
	29/06/2007
	p. 3
	N/A
	N/A
	Banco do Brasil
	Aparentemente esse pagamento se refere aos consignados das folhas de pagamento.

	2.632,20
	28/6/2007
	p. 3
	p. 232-233
	p. 235
	Distribuidora Total
	Material de higiene e limpeza diversos.

- Despesas identificadas no período por meio de consultas aos extratos contábeis da conta nº 10.452-3 (Farmácia Popular) :
	Valor (R$) 
	Data
	Extrato contábil
	Empenho, Liquidação, Pagamento etc.
	Notas Fiscais
	Favorecido
	Descrição

	6.726,08
	04/06/2007
	p. 7
	p. 312 e 315
	p. 316-321 (demonstrativo de folha de pagamento) 
	Ana Augusta Souza Ferreira e Outros.
	Folha de pagamento relativa à Farmácia Popular do Brasil

	89,32
	04/06/2007
	p. 7
	p. 313
		Ana Augusta Souza Ferreira e Outros.
	Salário Família - INSS

	6.726,08
	28/06/2007
	p. 7
	p. 298 e 302
	p. 304-206 (demonstrativo de folha de pagamento) 
	Ana Augusta Souza Ferreira e Outros.
	Folha de pagamento relativa à Farmácia Popular do Brasil

	89,32
	28/06/2007
	p. 7
	p. 300
		Ana Augusta Souza Ferreira e Outros.
	Salário Família - INSS

- Despesas identificadas no período por meio de consultas aos extratos contábeis da conta nº 6.456-4 (TFVS - Epidemologia) :
	Valor (R$) 
	Data
	Extrato contábil
	Empenho, Liquidação, Pagamento etc.
	Notas Fiscais
	Favorecido
	Descrição

	3.210,27
	04/06/2007
	p. 7
	p. 325 e 328
	p. 329-333 (demonstrativo de folha de pagamento) 
	Afonso de Nazaré Duarte Mendes e outros
	Folha FUNASA

	245,63
	04/06/2007
	p. 7
	p. 327
		Afonso de Nazaré Duarte Mendes e outros
	Salário Família - INSS - FUNASA

	300,00
	14/06/2007
	p. 7
	p. 334-336
	p. 338 (recibo) 
	Antônio Carlos de Souza Mendes.
	Aluguel de uma casa para funcionamento da FUNASA (p. 338) 

	2.100,00
	21/06/2007
	p. 7
	p. 340-342
	p. 343
	Miranda e Derivados de Petróleo
	Aquisição de combustíveis e lubrificantes.

	3.210,77
	28/06/2007
	p. 7
	p. 345 e 349
	p. 351-357 (demonstrativo de folha de pagamento) 
	Afonso de Nazaré Duarte Mendes e outros
	Folha FUNASA

	245,63
	28/06/2007
	p. 7
	p. 347
		Afonso de Nazaré Duarte Mendes e outros
	Salário Família - INSS - FUNASA

- Não foram identificadas despesas no período por meio de consultas aos extratos contábeis das seguintes contas:
	- nº 10.312-8: 	Farmácia Básica - Vigilância Sanitária;
	- nº 10.842-1: 	Vigilância Sanitária.

	Referência: julho/2007 - Arquivo '07 2007.pdf'

	919257
	3.836,66
	29/06/2007
	10.312-8
	Farmácia Básica 
	04/07/2007
	Arquivo '07 2007.pdf'
	p. 7

	921499
	3.836,66
	12/07/2007
		Farmácia Básica 
	16/07/2007
		p. 7

	919289
	10.000,00
	29/06/2007
	10.452-3
	Farmácia Popular
	04/07/2007
		p. 5

	921459
	10.000,00
	12/07/2007
		Farmácia Popular
	16/07/2007
		p. 5

	921652
	8.945,47
	12/07/2007
	6.456-4
	TFVS - Epidemologia
	16/07/2007
		p. 5

	922507
	3.123,55
	24/07/2007
		TFVS - Epidemologia
	27/07/2007
		p. 7

	922049
	47.898,75
	19/07/2007
	58.040-6
FMS
	PAB Fixo
	23/07/2007
		p. 3

	922019
	33.440,00
	19/07/2007
		PAB Fixo
	23/07/2007
		p. 3

	922249
	10.950,00
	24/07/2007
		Saúde Bucal
	27/07/2007
		p. 3

	922202
	72.900,00
	24/07/2007
		PSF
	27/07/2007
		p. 3

	- Despesas identificadas no período por meio de consultas aos extratos contábeis da conta nº 58.040-6 (FMS) :
	Valor (R$) 
	Data
	Extrato contábil
	Empenho, Liquidação, Pagamento etc.
	Notas Fiscais
	Favorecido
	Descrição

	7.045,00
	12/07/2007
	p. 3
	N/A
	N/A
	Nordestina Com e Rep LTDA
	N/A

	17.500,00
	12/07/2007
	p. 3
	p. 11-13
	p. 15 (relação dos plantonistas) 
	Sandro da Silva Figueira e Outros.
	Pagamento de serviços de plantões extras em hospital municipal.

	3.330,00
	13/07/2007
	p. 3
	p. 16-18
	p. 20, 22 e 23
	R & C Magazine - RCS Pinheiro.
	Compra de material de expediente e de informática.

	7.030,00
	13/07/2007
	p. 3
	p. 25-27
	p. 28
	Trat. Com e Rep. De Prod. Odontológicos.
	Compra de materiais hospitalares, odontológicos e medicamentos.

	7.600,00
	13/07/2007
	p. 3
	p. 30-32
	p. 34 e 35
	Ideal Supermercados
	Fornecimento de gêneros alimentícios.

	7.217,00
	16/07/2007
	p. 3
	p. 37-39
	p. 41
	Disman - Anderson R de Moraes
	Compra de materiais hospitalares, odontológicos e medicamentos.

	1.533,60
	20/07/2007
	p. 3
	p. 43-45
	p. 50
	Cirurgica Morat LTDA
	Compra de material hospitalar.

- Despesas identificadas no período por meio de consultas aos extratos contábeis da conta nº 6.456-4 (TFVS - Epidemologia) :
	Valor (R$) 
	Data
	Extrato contábil
	Empenho, Liquidação, Pagamento etc.
	Notas Fiscais
	Favorecido
	Descrição

	1.100,00
	05/07/2007
	p. 5
	p. 88-90
	p. 92
	Miranda Com. e Derivado Petróleo
	Aquisição de combustíveis e lubrificantes.

	300,00
	12/07/2007
	p. 5
	p. 100-102
	p. 104 (recibo) 
	Antônio Carlos de Souza Mendes.
	Aluguel de uma casa para funcionamento da FUNASA (p. 104) 

	1.770,00
	23/07/2007
	p. 5
	p. 96-97
	p. 98
	Santa Fé Móveis e Eletrodomésticos
	Aquisição de 02 bicicletas para os Agentes Comunitários de Saúde.

	2.670,00
	25/07/2007
	p. 7
	p. 106-108
	p. 110
	Santa Fé Móveis e Eletrodomésticos
	Compra de 02 bicicletas.

- Não foram identificadas despesas no período por meio de consultas aos extratos contábeis das seguintes contas:
	- nº 10.312-8: 	Farmácia Básica - Vigilância Sanitária;
	- nº 10.452-3: 	Farmácia Popular;
	- nº 10.842-1: 	Vigilância Sanitária.

	Referência: agosto/2007 - Arquivo '08 2007.pdf'

	924302
	6.970,62
	03/08/2007
	6.456-4
	TFVS - Epidemologia
	07/08/2007
	Arquivo '08 2007.pdf'
	p. 7

	926278
	8.945,47
	21/08/2007
		TFVS - Epidemologia
	23/08/2007
		p. 7

	924138
	10.000,00
	03/08/2007
	10.452-3
	Farmácia Popular
	07/08/2007
		p. 7

	924597
	47.898,75
	10/08/2007
	58.040-6 (FMS) 
	PAB Fixo
	14/08/2007
		p. 3

	924637
	3.836,66
	10/08/2007
		Farmácia Básica
	14/08/2007
		p. 3

	925340
	33.440,00
	14/08/2007
		PACS
	16/08/2007
		p. 3

	926488
	10.950,00
	22/08/2007
		Saúde Bucal
	24/08/2007
		p. 3

	926431
	72.900,00
	22/08/2007
		PSF
	24/08/2007
		p. 3

	- Despesas identificadas no período por meio de consultas aos extratos contábeis da conta nº 58.040-6 (FMS) :
	Valor (R$) 
	Data
	Extrato contábil
	Empenho, Liquidação, Pagamento etc.
	Notas Fiscais
	Favorecido
	Descrição

	23.239,43
	06/08/2007
	p. 3
	p. 11 e 15
	p. 17-69 (demonstrativo de folha de pagamento) 
	Airson Monteiro da Silva e Outros.
	Folha de pagamento de agente comunitário de saúde (PACS) .

	2.143,58
	06/08/2007
	p. 3
	p. 13
		Airson Monteiro da Silva e Outros.
	Salário Família - INSS do PACS

	47.153,46
	06/08/2007
	p. 3
	p. 71´p e 75
	p. 77-89 (demonstrativo de folha de pagamento) 
	Adevaldo Silva Nascimento e Outros.
	Folha de Pagamento (PSF) 

	111,65
	06/08/2007
	p. 3
	p. 73
		Adevaldo Silva Nascimento e Outros.
	Salário Família do PSF

	16.040,00
	16/08/2007
	p. 3
	p. 91-93
	p. 95 (relação dos plantonistas) 
	Sandro da Silva Figueira e Outros.
	Pagamento de serviços de plantões extras em hospital municipal.

	2.500,00
	16/08/2007
	p. 3
	p. 97-99
	p. 101
	Importadora Souza Ltda.
	Aquisição de gêneros alimentícios.

	4.617,85
	17/08/2007
	p. 3
	p. 103-105
	p. 107, 109, 111
	R & C Magazine - RCS Pinheiro.
	Compra de material de expediente e de informática.

	5.400,00
	17/08/2007
	p. 3
	p. 113-115
	p. 117, 119
	Ideal Supermercados
	Aquisição de gêneros alimentícios.

	49.241,76
	31/08/2007
	p. 3
	p. 121 e 124
	p. 126-132 (demonstrativo de folha de pagamento) 
	Adevaldo Silva Nascimento e Outros.
	Folha de Pagamento (PSF) 

	111,65
	31/08/2007
	p. 3
	p. 122
		Adevaldo Silva Nascimento e Outros.
	Salário Família do PSF

	23.356,72
	31/08/2007
	p. 3
	p. 133 e 139
	p. 140-184 (demonstrativo de folha de pagamento) 
	Airson Monteiro da Silva e Outros.
	Folha de pagamento de agente comunitário de saúde (PACS) .

	2.166,01
	31/08/2007
	p. 3
	p. 135
		Airson Monteiro da Silva e Outros.
	Salário Família - INSS do PACS

	380,00
	31/08/2007
	p. 3
	p. 137
		Airson Monteiro da Silva e Outros.
	Salário Maternidade.

- Despesas identificadas no período por meio de consultas aos extratos contábeis da conta nº 10.452-3 (Farmácia Popular) :
	Valor (R$) 
	Data
	Extrato contábil
	Empenho, Liquidação, Pagamento etc.
	Notas Fiscais
	Favorecido
	Descrição

	6.714,38
	06/08/2007
	p. 5
	p. 209 e 213
	p. 214-220 (demonstrativo de folha de pagamento) 
	Ana Augusta Souza Ferreira e Outros.
	Folha de pagamento relativa à Farmácia Popular do Brasil

	89,22
	06/08/2007
	p. 5
	p. 211
		Ana Augusta Souza Ferreira e Outros.
	Salário Família - INSS

	6.653,88
	31/08/2007
	p. 7
	p. 222 e 225
	p. 227-231 (demonstrativo de folha de pagamento) 
	Ana Augusta Souza Ferreira e Outros.
	Folha de pagamento relativa à Farmácia Popular do Brasil

	89,32
	31/08/2007
	p. 7
	p. 223
		Ana Augusta Souza Ferreira e Outros.
	Salário Família - INSS

- Despesas identificadas no período por meio de consultas aos extratos contábeis da conta nº 6.456-4 (TFVS - Epidemologia) :
	Valor (R$) 
	Data
	Extrato contábil
	Empenho, Liquidação, Pagamento etc.
	Notas Fiscais
	Favorecido
	Descrição

	3.199,07
	06/08/2007
	p. 7
	p. 235 e 239
	p. 241-249 (demonstrativo de folha de pagamento) 
	Afonso de Nazaré Duarte Mendes e outros
	Folha FUNASA

	245,63
	06/08/2007
	p. 7
	p. 237
		Afonso de Nazaré Duarte Mendes e outros
	Salário Família - INSS - FUNASA

	300,00
	15/08/2007
	p. 7
	p. 251-253
	p. 255 (recibo) 
	Antônio Carlos de Souza Mendes.
	Aluguel de uma casa para funcionamento da FUNASA (p. 255) 

	3.245,11
	31/08/2007
	p. 7
	p. 257 e 261
	p. 262-269 (demonstrativo de folha de pagamento) 
	Afonso de Nazaré Duarte Mendes e outros
	Folha FUNASA

	245,63
	31/08/2007
	p. 7
	p. 259
		Afonso de Nazaré Duarte Mendes e outros
	Salário Família - INSS - FUNASA

- Não foram identificadas despesas no período por meio de consultas aos extratos contábeis das seguintes contas:
	- nº 10.312-8: 	Farmácia Básica - Vigilância Sanitária;
	- nº 10.842-1: 	Vigilância Sanitária.

	Referência: setembro/2007 - Arquivo '09 2007.pdf'

	929442
	10.000,00
	12/09/2007
	10.452-3
	Farmácia Popular
	14/09/2007
	Arquivo '09 2007.pdf'
	p. 6

	930245
	47.898,75
	18/09/2007
	58.040-6 (FMS) 
	PAB Fixo
	20/09/2007
		p. 3

	930354
	10.950,00
	18/09/2007
		Saúde Bucal
	20/09/2007
		p. 3

	930292
	72.900,00
	18/09/2007
		PSF
	20/09/2007
		p. 3

	930195
	46.816,00
	18/09/2007
		PACS
	20/09/2007
		p. 3

	931344
	3.836,66
	21/09/2007
	10.312-8
	Farmácia Básica
	25/09/2007
		p. 9

	930118
	8.945,47
	18/09/2007
	6.456-4
	TFVS - Epidemologia
	20/09/2007
		p. 6

	932003
	898,58
	26/09/2007
			28/09/2007
		p. 6

	931976
	898,58
	26/09/2007
			28/09/2007
		p. 6

	- Despesas identificadas no período por meio de consultas aos extratos contábeis da conta nº 58.040-6 (FMS) :
	Valor (R$) 
	Data
	Extrato contábil
	Empenho, Liquidação, Pagamento etc.
	Notas Fiscais
	Favorecido
	Descrição

	477,93
	11/09/2007
	p. 3
	p. 13-15
	p. 17
	Ultra-Med - Diagnósticos
	Serviços prestados de exames citapatológicos.

	48.330,33
	14/09/2007
	p. 3
	p. 23
	p. 25
 (registra valor superior no total de R$ 84.962,33) 
	M C Moreira Construtora
	Material de contrução e serviços de mão de obra.

	15.100,00
	17/09/2007
	p. 3
	p. 27-29
	p. 31-33 (relação dos plantonistas) 
	Sandro da Silva Figueira e Outros
	Pagamento de serviços de plantões extras em hospital municipal.

	500,00
	17/09/2007
	p. 3
	p. 37-39
	p. 41 (recibo) 
	Rosemira Costa Queiroz
	Aluguel de imóvel onde funcionava seccional da saúde.

	3.500,00
	17/09/2007
	p. 3
	p. 43-45
	p. 47, 49
	R & C Magazine
	Compra de material de expediente e de informática.

	2.141,00
	17/09/2007
	p. 3
	p. 51-53
	p. 57-71
	Mercadinho Pag Menos
	Compra de material de limpeza.

	7.559,27
	17/09/2007
	p. 3
	N/A
	p. 73
	Astro Comercial e Representação
	Medicamentos e insumos médicos e hospitalares.

	7.176,40
	17/09/2007
	p. 3
	p. 75-77
	N/A 
	Distribuidora Disman
	Compra de medicamentos.

	7.250,26
	17/09/2007
	p. 3
	p. 79-81
	p. 83
	Physiomed Comércio
	Compra de medicamentos.

	1.032,16
	17/09/2007
	p. 3
	p. 87-89
	p. 91-95
	Clinifarma
	Compra de material de consumo e remédios.

	7.503,16
	17/09/2007
	p. 3
	p. 99
	p. 101 (registra valor inferior no total de R$ 7.009,60) 
	Ideal Supermercados
	Compra de gêneros alimentícios.

	1.005,70
	17/09/2007
	p. 3
	p. 103-105
	p. 107
	Farmácia Santa Rita
	Compra de material de consumo e remédios.

	1.500,00 
	17/09/2007
	p. 3
	p. 109-111
	p. 113
	Miranda Com e Derivado Petroleo
	Aquisição de combustíveis e lubrificantes.

	2.500,00
	17/09/2007
	p. 3
	p. 115
	N/A
	Enfase GMS de Souza
	N/A

	1.600,00
	17/09/2007
	p. 3
	p. 117-119
	p. 121 (recibo) 
	Ledner Mileno Duarte Rodrigues
	Serviço de frete.

	679,06
	18/09/2007
	p. 3
	p. 123-125
	p. 127-129
	Telemar
	Consumo telefônico.

	6.900,00
	19/09/2007
	p. 3
	p. 131-133
	p. 135-153
	Nordestina Com. E Rep.
	Compra de material hospitalar e odontológico.

	1.000,00
	19/09/2007
	p. 3
	p. 155
	N/A
	Enfase GMS de Souza
	N/A

	6.244,00 
	20/09/2007
	p. 3
	p. 157-159
	p. 161
	Miranda Com e Derivado Petroleo
	Aquisição de combustíveis e lubrificantes.

	3.000,00
	25/09/2007
	p. 3
	p. 163
	N/A
	Enfase GMS de Souza
	N/A

	16,00
	26/09/2007
	p. 3
	p. 165
	N/A
	Enfase GMS de Souza
	N/A

	1.142,00
	28/09/2007
	p. 3
	p. 167-169
	p. 171-173 (demonstrativo de folha de pagamento) 
	Adair da Silva N. Nascimento
	Pagamento da secretária municipal de saúde referente à folha de 09/2007.

	27.523,83
	28/09/2007
	p. 3
	p. 175-179
	p. 181-203 (demonstrativo de folha de pagamento) 
	Alberto M de Jesus e Oliveira e Outros
	Pagamento de comissionados da Secretaria Municipal de Saúde referente à folha de 09/2007.

	33.476,79
	28/09/2007
	p. 3
	p. 205 e 211
	p. 213-271 (demonstrativo de folha de pagamento) 
	Airson Monteiro da Silva e Outros
	Folha de pagamento de agente comunitário de saúde (PACS) .

	2.166,01
	28/09/2007
	p. 5
	p. 207
		Airson Monteiro da Silva e Outros
	Salário Família - INSS do PACS

	380,00
	28/09/2007
	p. 5
	p. 209
		Airson Monteiro da Silva e Outros
	Salário Maternidade - INSS

	63.107,54
	28/09/2007
	p. 5
	p. 273 e 277
	p. 279-295 (demonstrativo de folha de pagamento) 
	Adevaldo Silva Nascimento e Outros.
	Folha de Pagamento (PSF) 

	111,65
	28/09/2007
	p. 5
	p. 275
		Adevaldo Silva Nascimento e Outros.
	Salário Família do PSF

	172,41
	28/09/2007
	p. 5
	N/A
	N/A
	Carmem Maria Campos dos Santos e outros
	N/A

	10.096,54
	28/09/2007
	p. 5
	N/A
	N/A
	Banco do Brasil
	Aparentemente se refere ao pagamento de consignados das folhas de pagamento (p. 181, 213, 279) .

- Despesas identificadas no período por meio de consultas aos extratos contábeis da conta nº 10.452-3 (Farmácia Popular) :
	Valor (R$) 
	Data
	Extrato contábil
	Empenho, Liquidação, Pagamento etc.
	Notas Fiscais
	Favorecido
	Descrição

	6.991,74
	28/09/2007
	p. 6
	p. 353 e 357
	p. 359-365 (demonstrativo de folha de pagamento) 
	Ana Augusta Souza Ferreira e Outros.
	Folha de pagamento para manutenção do FMS.

	89,32
	28/09/2007
	p. 6
	p. 355
		Ana Augusta Souza Ferreira e Outros.
	Salário Família - INSS

	184,34
	28/09/2007
	p. 6
	p. 353
		Ana Augusta Souza Ferreira e Outros.
	Consignado BB

- Despesas identificadas no período por meio de consultas aos extratos contábeis  da conta nº 6.456-4 (TFVS - Epidemologia) :
	Valor (R$) 
	Data
	Extrato contábil
	Empenho, Liquidação, Pagamento etc.
	Notas Fiscais
	Favorecido
	Descrição

	880,50
	17/09/2007
	p. 6
	p. 368-370
	p. 372
	Mercadinho Ocidental
	Compra de material de consumo e limpeza.

	300,00
	17/09/2007
	p. 6
	p. 374
	p. 378 (recibo) 
	Antônio Carlos de Souza Mendes.
	Aluguel de uma casa para funcionamento da FUNASA (p. 378) 

	4.832,00
	20/09/2007
	p. 6
	p. 380-382
	p. 384
	Gráfica e Ed. Fênix
	Serviços gráficos prestados.

	669,00
	21/09/2007
	p. 6
	p. 386
	p. 390 (recibo) 
	Davi Souza de Lima
	Serviços de frete prestados.

	4.048,43
	28/09/2007
	p. 6
	p. 392 e 396
	p. 398- 406 (demonstrativo de folha de pagamento) 
	Afonso de Nazaré Duarte Mendes e outros
	Folha FUNASA

	239,04
	28/09/2007
	p. 6
	p. 394
		Afonso de Nazaré Duarte Mendes e outros
	Salário Família - INSS - FUNASA

	613,12
	28/09/2007
	p. 6
	N/A
	N/A
	Banco do Brasil
	Aparentemente se refere ao pagamento de consignados das folhas de pagamento (p. 398) .

	2.700,00
	28/09/2007
	p. 6
	p. 408-410
	p. 412
	J C Lira do Nascimento
	Aquisição de material de higiene e limpeza.

- Não foram identificadas despesas no período por meio de consultas aos extratos contábeis  das seguintes contas:
	- nº 10.312-8: 	Farmácia Básica - Vigilância Sanitária;
	- nº 10.842-1: 	Vigilância Sanitária.

	Referência: outubro/2007 - Arquivo '10 2007.pdf'

	932837
	898,58
	02/10/2007
	6.456-4
	TFVS - Epidemologia
	05/10/2007
	Arquivo '10 2007.pdf'
	p. 7

	934850
	3.836,66
	11/10/2007
	10.312-8
	Farmácia Básica
	16/10/2007
		p. 7

	934397
	8.945,47
	11/10/2007
	6.456-4
	TFVS - Epidemologia
	16/10/2007
		p. 7

	934917
	898,58
	11/10/2007
	6.456-4
	TFVS - Epidemologia
	16/10/2007
		p. 7

	935344
	47.898,75
	15/10/2007
	58.040-6 (FMS) 
	PAB Fixo
	17/10/2007
		p. 3

	935370
	46.816,00
	15/10/2007
	58.040-6 (FMS) 
	PACS
	17/10/2007
		p. 3

	935877
	10.000,00
	18/10/2007
	10.452-3
	Farmácia Popular
	22/10/2007
		p. 7

	936294
	10 950,00
	25/10/2007
	58.040-6 (FMS) 
	PSF
	29/10/2007
		p. 5

	936274
	72.900,00
	25/10/2007
	58.040-6 (FMS) 
	Saúde Bucal
	29/10/2007
		p. 5

	- Despesas identificadas no período por meio de consultas aos extratos contábeis da conta nº 58.040-6 (FMS) :
	Valor (R$) 
	Data
	Extrato contábil
	Empenho, Liquidação, Pagamento etc.
	Notas Fiscais
	Favorecido
	Descrição

	3.217,00
	01/10/2007
	p. 3
	p. 11-13
	p. 15
	Norte Com. e Serv.
	Serviços Gráficos.

	4.000,00
	02/10/2007
	p. 3
	p. 17-19
	p. 21
	Estância Sete de Setembro
	Compra de material de construção para reparos em postos de saúde.

	1.000,00
	03/10/2007
	p. 3
	p. 23-25
	p. 27
	Limbras Produtos e Serv.
	Prestação de serviços de limpeza e conservação.

	1.000,00
	03/10/2007
	p. 3
	p. 29-31
	p. 33
	Auto Mecânica Pires
	Serviços prestados de manutenção em ambulância.

	4.101,00
	03/10/2007
	p. 3
	p. 35-37
	p. 39
	Miranda Com. e Derivados Petróleo.
	Aquisição de combustíveis e lubrificantes.

	1.500,00
	03/10/2007
	p. 3
	p. 43-45
	p. 47
	Miranda Com. e Derivados Petróleo.
	Aquisição de combustíveis e lubrificantes.

	6.866,69
	08/10/2007
	p. 3
	p. 49-51
	p. 53
	Rofama Ferragens
	Compra de materiais elétricos para reparos.

	2.661,91
	08/10/2007
	p. 3
	p. 55-57
 (Obs. Referente ao valor superior de R$ 6.161,91) 
	p. 59
 (Obs. Referente ao valor superior de R$ 6.161,91) 
	Physiomed Cmércio de Produtos Médicos
	Compra de medicamentos.

	2.000,00
	11/10/2007
	p. 3
	p. 61-63
	p. 65
	Miranda Com. e Derivados Petróleo.
	Aquisição de combustíveis e lubrificantes.

	2.000,00
	15/10/2007
	p. 3
	p. 67-69
	p. 71 
 (nota: Referente ao valor superior de R$ 4.000,00) 
	Gráfica Real - MRC Valente
	Prestação de serviços gráficos.

	6.046,20
	15/10/2007
	p. 3
	p. 73
	p. 75 (guia da previdência social) 
	INSS Consignados FMS
	Pagamento de INSS de servidores estatutários

	2.458,34
	15/10/2007
	p. 3
	p. 77
	p. 79 (guia da previdência social) 
	INSS Consignados FMS
	Pagamento de INSS de servidores estatutários

	7.202,17
	16/10/2007
	p. 3
	p. 81-83
	p. 85-87
	Ideal Supermercados
	Compra de gêneros alimentícios.

	983,91
	17/10/2007
	p. 3
	p. 89-95
 (Obs.: as notas remetem à um valor de R$ 3.000,00) 
	p. 97
 (Obs.: a nota remete à um valor de R$ 3.000,00) 
	Norte Com. E Serv.
	Prestação de serviços.

	689,25
	17/10/2007
	p. 3
	p. 99-101
 (Obs.: as notas remetem à um valor R$ 820,54, sendo que o valor para reflete apenas o liquído) 
	p. 103 (recibo) 
	Edilson José Nunes de Almeida
	Serviços de recuperação de telhado de madeira (p. 103) .

	1.000,00
	18/10/2007
	p. 3
	N/A
	N/A
	Physiomed Comércio
	N/A

	516,72
	18/10/2007
	p. 3
	p. 105-107
	p. 109-111
	Telemar Norte
	Conta telefónica.

	229,58
	18/10/2007
	p. 3
	p. 113-115
	p. 117-119
	Embratel
	Conta telefónica.

	16.300,00
	19/10/2007
	p. 3
	p. 121-123
	p. 125-129 (relações de plantonistas) 
	Sando da Silva Figueira e Outros
	Serviços prestados de plantões médicos.

	1.765,00
	19/10/2007
	p. 3
	p. 131-133
	p. 135
	Comercial Pinheiro
	Compra de material de consumo e construção.

	300,00
	19/10/2007
	p. 3
	p. 137-139
	p. 141 (recibo) 
	Dorival Damasceno de Lima
	Pagamento de aluguel de uma casa utilizada pelo PSF (p. 139) 

	2.500,00
	19/10/2007
	p. 3
	N/A
	N/A
	Physiomed Comércio
	N/A

	2.000,00
	19/10/2007
	p. 3
	p. 143
	p. 145
	Gráfica Real - MRC Valente
	Serviços gráficos.

	1.000,00
	19/10/2007
	p. 3
	p. 147 e 155
	p. 157
 (Obs. Referente ao valor superior de R$ 6.161,91) 
	Physiomed Comércio
	Compra de medicamentos.

	7.039,98
	19/10/2007
	p. 3
	p. 159-161
	p. 163
	Disman - Anderson R. de Moraes
	Compra de material hospitalar e odontológico.

	7.090,00
	19/10/2007
	p. 3
	p. 165-167
	p. 169
	Medshopping Produtos
	Compra de material hospitalar e odontológico.

	6.989,96
	19/10/2007
	p. 5
	p. 171-
	p. 175
	Physiomed Comércio
	Compra de material hospitalar e odontológico.

	3.000,00
	23/10/2007
	p. 5
	p. 149 e 155
	p. 157 
 (Obs. Referente ao valor superior de R$ 6.161,91) 
	Physiomed Comércio
	Compra de medicamentos.

	1.500,00
	24/10/2007
	p. 5
	p. 151 e 155
	p. 157
 (Obs. Referente ao valor superior de R$ 6.161,91) 
	Physiomed Comércio
	Compra de medicamentos.

	1.678,00
	25/10/2007
	p. 5
	p. 89-95
 (Obs.: as notas remetem à um valor de R$ 3.000,00) 
	p. 97
 (Obs.: a nota remete à um valor de R$ 3.000,00) 
	Norte Com. E Serv.
	Prestação de serviços.

	661,91
	26/10/2007
	p. 5
	p. 153 e 155
	p. 157
 (Obs. Referente ao valor superior de R$ 6.161,91) 
	Physiomed Comércio
	Compra de medicamentos.

	338,09
	26/10/2007
	p. 5
	p. 89-95
 (Obs.: as notas remetem à um valor de R$ 3.000,00) 
	p. 97
 (Obs.: a nota remete à um valor de R$ 3.000,00) 
	Norte Com. E Serv.
	Prestação de serviços.

- Despesas identificadas no período por meio de consultas aos extratos contábeis da conta nº 10.452-3 (Farmácia Popular) :
	Valor (R$) 
	Data
	Extrato contábil
	Empenho, Liquidação, Pagamento etc.
	Notas Fiscais
	Favorecido
	Descrição

	747,27
	15/10/2007
	p. 7
	p. 178
	p. 180 (guia da previdência social) 
	INSS Consignados FMS
	Pagamento de INSS de servidores comissionados e temporários.

	6.328,00
	26/10/2007
	p. 7
	p. 182-184
	p. 186
	J C Lira do Nascimento
	Compra de material de expediente e de informática.

- Despesas identificadas no período por meio de consultas aos extratos contábeis da conta nº 6.456-4 (TFVS - Epidemologia) :
	Valor (R$) 
	Data
	Extrato contábil
	Empenho, Liquidação, Pagamento etc.
	Notas Fiscais
	Favorecido
	Descrição

	590,10
	03/10/2007
	p. 7
	p. 190-192
	p. 194 (recibo) 
	Davi Souza de Lima
	Serviços prestados de frete.

	319,77
	15/10/2007
	p. 7
	p. 196
	p. 198 (guia da previdência social) 
	INSS Consignados FMS
	Pagamento de INSS de servidores estatutários.

	300,00
	18/10/2007
	p. 7
	p. 200-202
	p. 204 (recibo) 
	Antônio Carlos de Souza Mendes
	Aluguel de uma casa para funcionamento da FUNASA

	678,00
	19/10/2007
	p. 7
	p. 206-208
	p. 210
	Miranda Com. e Derivados Petróleo.
	Aquisição de combustíveis e lubrificantes.

	3.109,90
	22/10/2007
	p. 7
	p. 212-214
	p. 216-218
	Servtrim - José Augusto Dos S Trindade
	Compra de material de consumo.

	2.500,00
	25/10/2007
	p. 7
	p. 224-226
	p. 228
	Miranda Com. e Derivados Petróleo.
	Aquisição de combustíveis e lubrificantes.

- Não foram identificadas despesas no período por meio de consultas aos extratos contábeis das seguintes contas:
	- nº 10.312-8: 	Farmácia Básica - Vigilância Sanitária;
	- nº 10.842-1: 	Vigilância Sanitária.

	Referência: novembro/2007 - Arquivo '11 2007.pdf'

	938427
	10.000,00
	09/11/2007
	10.452-3
	Farmácia Popular
	13/11/2007
	Arquivo '11 2007.pdf'
	p. 7

	939129
	25,00
	13/11/2007
	58.041-0 (FMS) 
	PAEC Humanização do Parto
	16/11/2007
		p. 5

	939136
	18,00
	13/11/2007
	58.041-0 (FMS) 
	PAEC Humanização do Parto
	16/11/2007
		p. 5

	939138
	25,00
	13/11/2007
	58.041-0 (FMS) 
	PAEC Humanização do Parto
	16/11/2007
		p. 5

	939164
	25,00
	13/11/2007
	58.041-0 (FMS) 
	PAEC Humanização do Parto
	16/11/2007
		p. 5

	948944
	172,47
	19/11/2007
	6.456-4
	TFVS - Epidemologia
	21/11/2007
		p. 9

	948946
	172,47
	19/11/2007
	6.456-4
	TFVS - Epidemologia
	21/11/2007
		p. 9

	948945
	172,47
	19/11/2007
	6.456-4
	TFVS - Epidemologia
	21/11/2007
		p. 9

	949422
	172,47
	19/11/2007
	6.456-4
	TFVS - Epidemologia
	21/11/2007
		p. 9

	949814
	63.308,00
	21/11/2007
	58.040-6 (FMS) 
	PAB Fixo
	23/11/2007
		p. 3

	949776
	47.898,75
	21/11/2007
	58.040-6 (FMS) 
	PACS
	23/11/2007
		p. 3

	949844
	9.117,94
	22/11/2007
	6.456-4
	TFVS - Epidemologia
	26/11/2007
		p. 9

	950357
	3.836,66
	23/11/2007
	10.312-8
	Farmácia Básica 
	27/11/2007
		p. 9

	950425
	898,58
	26/11/2007
	6.456-4
	TFVS - Epidemologia
	28/11/2007
		p. 9

	950995
	89.100,00
	28/11/2007
	58.040-6 (FMS) 
	PSF
	30/11/2007
		p. 3

	951066
	10.950,00
	28/11/2007
	58.040-6 (FMS) 
	Saúde Bucal
	30/11/2007
		p. 3

	950018
	20.000,00
	28/11/2007
	58.040-6 (FMS) 
	Incentivo PSF
	30/11/2007
		p. 3

	- Despesas identificadas no período por meio de consultas aos extratos contábeis da conta nº 58.040-6 (FMS) :
	Valor (R$) 
	Data
	Extrato contábil
	Empenho, Liquidação, Pagamento etc.
	Notas Fiscais
	Favorecido
	Descrição

	6.135,19
	01/11/2007
	p. 3
	p. 13-15
	p. 17-21
	Trat. Com. e Rep. De Prod. Odontológicos
	Compra de material hospitalar, odontológico e/ou medicamentos.

	32.317,78
	05/11/2007
	p. 3
	p. 23 e 31
	p. 33-91 (demonstrativo de folha de pagamento) 
	Airson Monteiro da Silva e Outros
	Folha de pagamento de agente comunitário de saúde (PACS) .

	1.560,96
	05/11/2007
	p. 3
	p. 25
		Airson Monteiro da Silva e Outros
	Salário Família - INSS do PACS

	380,00
	05/11/2007
	p. 3
	p. 27
		Airson Monteiro da Silva e Outros
	Salário Maternidade - INSS do PACS.

	50,92
	05/11/2007
	p. 3
	p. 29
		Airson Monteiro da Silva e Outros
	Pensão Alimentícia do PACS.

	66.606,53
	05/11/2007
	p. 3
	p. 93 e 97
	p. 99-115 (demonstrativo de folha de pagamento) 
	Adevaldo Silva Nascimento e Outros
	Folha de Pagamento (PSF) 

	115,40
	05/11/2007
	p. 3
	p. 95
		Adevaldo Silva Nascimento e Outros
	Salário Família do PSF

	3.430,32
	05/11/2007
	p. 3
	N/A
	N/A
	Banco do Brasil
	Aparenta ser pagamento de consignados das folhas de pagamento.

	7.480,00
	05/11/2007
	p. 3
	p. 117-119
	p. 125
	Nordestina Com. e Rep.
	Compra de medicamentos.

	7.535,54
	05/11/2007
	p. 3
	N/A
	N/A
	Alberto M. de Jesus S. Oliveira e Outros.
	Nota: aparenta ser pagamento de comissionados da Secretaria Municipal de Saúde (foi feito pagamento similar em 28/09/2007) .

	7.449,52
	09/11/2007
	p. 3
	p. 127-129
	p. 133
	Nordestina Com. e Rep.
	Compra de material hospitalar, odontológico e/ou medicamentos.

	476,00
	09/11/2007
	p. 3
	p. 135-137
	p. 141
	Nordestina Com. e Rep.
	Compra de material hospitalar.

	21.300,00
	26/11/2007
	p. 3
	p. 143-145
	p. 147-149 (relação dos planton/nistas) 
	Sandro da Silva Figueira e Outros
	Pagamento de serviços de plantões extras em hospital municipal.

	2.000,00
	26/11/2007
	p. 3
	p. 151
	p. 159 e 161
	Ideal Supermercados
	Compra de gêneros alimentícios.

	5.000,00
	27/11/2007
	p. 3
	p. 153
	p. 159 e 161
	Ideal Supermercados
	Compra de gêneros alimentícios.

	260,00
	27/11/2007
	p. 3
	p. 155
	p. 159 e 161
	Ideal Supermercados
	Compra de gêneros alimentícios.

	1.740,00
	27/11/2007
	p. 3
	p. 163-165
	p. 167
	A. Neves Com. e Repr.
	Prestação de serviços de instalação e manutenção de rede elétrica em posto de saúde.

	2.500,00
	28/11/2007
	p. 3
	p. 169-171
	p. 173
	N. dos Santos Dias
	Compra de material de expediente e de informática.

	1.000,00
	28/11/2007
	p. 3
	p. 175
	p. 179
	Galpão Galvão
	Compra de material de construção.

	3.700,00
	30/11/2007
	p. 3
	p. 181
	p. 187
	Medshopping Produtos
	Compra de medicamentos

	2.461,91
	30/11/2007
	p. 3
	p. 183
	p. 187
	Medshopping Produtos
	Compra de medicamentos

	855.54
	30/11/2007
	p. 3
	p. 189-191
	p. 193 (recibo) 
	Adevaldo da Silva Nascimento
	Serviços de frete.

	2.439,21
	30/11/2007
	p. 5
	p. 195-197
	p. 199
	N. dos Santos Dias
	Compra de material de limpeza.

- Despesas identificadas no período por meio de consultas aos extratos contábeis da conta nº 10.452-3 (Farmácia Popular) :
	Valor (R$) 
	Data
	Extrato contábil
	Empenho, Liquidação, Pagamento etc.
	Notas Fiscais
	Favorecido
	Descrição

	6.161,74
	05/11/2007
	p. 7
	p. 322 e 328
	p. 330-337 (demonstrativo de folha de pagamento) 
	Ana Augusta Souza Ferreira e Outros.
	Folha de pagamento relativa à Farmácia Popular do Brasil

	92,32
	05/11/2007
	p. 7
	p. 324
		Ana Augusta Souza Ferreira e Outros.
	Salário Família - INSS

	380,00
	05/11/2007
	p. 7
	p. 326
		Ana Augusta Souza Ferreira e Outros.
	Salário Maternidade - INSS

	184,34
	05/11/2007
	p. 7
	N/A
	N/A
	Banco o Brasil
	Aparenta ser o valor consignado da folha d e pagamento (p. 322) .

	747,27
	09/11/2007
	p. 7
	p. 338
	p. 340 (guia da previdência social) 
	INSS CONSIG/FMS
	Pagamento de INSS de servidores estatutários

- Despesas identificadas no período por meio de consultas aos extratos contábeis da conta nº 6.456-4 (TFVS - Epidemologia) :
	Valor (R$) 
	Data
	Extrato contábil
	Empenho, Liquidação, Pagamento etc.
	Notas Fiscais
	Favorecido
	Descrição

	2.100,00
	01/11/2007
	p. 7
	p. 344-346
	p. 348
	Miranda Com. e Derivado Petróleo
	Aquisição de combustíveis e lubrificantes.

	3.245,11
	05/11/2007
	p. 7
	p. 350 e 354
	p. 356-365 (demonstrativo de folha de pagamento) 
	Afonso de Nazaré Duarde Mendes e Outros
	Folha FUNASA

	253,88
	05/11/2007
	p. 7
	p. 352
		Afonso de Nazaré Duarde Mendes e Outros
	Salário Família - INSS - FUNASA

	615,12
	05/11/2007
	p. 7
	N/A
	N/A
	Banco do Brasil
	Aparenta ser o valor consignado da folha d e pagamento (p. 350) .

	319,77
	09/11/2007
	p. 7
	p. 366
	p. 368 (guia da previdência social) 
	INSS CONSIG/FMS
	Pagamento de INSS de servidores estatutários

	293,00
	14/11/2007
	p. 9
	p. 370-372
	p. 374 (recibo) 
	Carla Cristina Nascimento Ribeiro
	Serviços prestados de mecânica e manutenção.

	300,00
	14/11/2007
	p. 9
	p. 376-378
	p. 380 (recibo) 
	Antônio Carlos de Souza Mendes
	Aluguel de uma casa para funcionamento da FUNASA.

	470,20
	19/11/2007
	p. 9
	p. 382-384
	p. 386 (recibo) 
	Davi Souza de Lima
	Serviços de frete.

	1.000,00
	30/11/2007
	p. 9
	p. 388-390
	p. 392
	Miranda Com. e Derivado Petróleo
	Aquisição de combustíveis e lubrificantes.

- Não foram identificadas despesas no período por meio de consultas aos extratos contábeis das seguintes contas:
	- nº 10.312-8: 	Farmácia Básica - Vigilância Sanitária;
	- nº 10.842-1: 	Vigilância Sanitária.

	Referência: dezembro/2007 - Arquivo '12 2007.pdf'

	952537
	3.004,00
	10/12/2007
	6.456-4
	TFVS - Epidemologia
	12/12/2007
	Arquivo '12 2007.pdf'
	p. 9

	952491
	9.117,94
	10/12/2007
	6.456-4
	TFVS - Epidemologia
	12/12/2007
		p. 9

	953041
	47.898,75
	13/12/2007
	58.040-6 (FMS) 
	PAB FIXO
	18/12/2007
		p. 3

	953142
	89.100,00
	14/12/2007
	58.040-6 (FMS) 
	Incentivo PSF
	18/12/2007
		p. 3

	953093
	63.308,00
	14/12/2007
	58.040-6 (FMS) 
	PACS
	18/12/2007
		p. 3

	953116
	20.000,00
	14/12/2007
	58.040-6 (FMS) 
	Incentivo PSF
	18/12/2007
		p. 3

	953189
	10.950,00
	14/12/2007
	58.040-6 (FMS) 
	Saúde Bucal
	18/12/2007
		p. 3

	953635
	46.816,00
	18/12/2007
	Nota: Valor não encontrado nos extratos contábeis.

	953915
	10.000,00
	18/12/2007
	Nota: Valor não encontrado nos extratos contábeis.

	954411
	898,58
	19/12/2007
	6.456-4
	TFVS - Epidemologia
	21/12/2007
	Arquivo '12 2007.pdf'
	p. 10

	954966
	3.836,66
	20/12/2007
	10.312-8
	Farmácia Básica
	24/12/2007
		p. 10

	957691
	89.100,00
	28/12/2007
	58.040-6 (FMS) 
	PSF
	03/01/2008
	Arquivo '01 2008.pdf'
	p. 3

	957335
	3.836,66
	28/12/2007
	10.312-8
	Farmácia Básica
	03/01/2008
	Arquivo '01 2008.pdf'
	p. 9

	- Despesas identificadas no período por meio de consultas aos extratos contábeis da conta nº 58.040-6 (FMS) :
	Valor (R$) 
	Data
	Extrato contábil
	Empenho, Liquidação, Pagamento etc.
	Notas Fiscais
	Favorecido
	Descrição

	31.236,91
	03/12/2007
	p. 3
	p. 14 e 22
	p. 24-80 (demonstrativo de folha de pagamento) 
	Airson Monteiro da Silva e Outros.
	Folha de pagamento de agente comunitário de saúde (PACS) .

	1.479,66
	03/12/2007
	p. 3
	p. 16
		Airson Monteiro da Silva e Outros.
	Salário Família - INSS do PACS

	380,00
	03/12/2007
	p. 3
	p. 18
		Airson Monteiro da Silva e Outros.
	Salário Maternidade - INSS do PACS

	50,92
	03/12/2007
	p. 3
	p. 20
		Airson Monteiro da Silva e Outros.
	Pensão Alimentícia do PACS.

	67.331,53
	03/12/2007
	p. 3
	p. 82 e 86
	p. 88-104 (demonstrativo de folha de pagamento) 
	Adevaldo Silva Nascimento e Outros
	Folha de Pagamento (PSF) 

	115,40
	03/12/2007
	p. 3
	p. 84
		Adevaldo Silva Nascimento e Outros
	Salário Família do PSF

	500,00
	03/12/2007
	p. 3
	p. 106-108
	p. 110 (recibo) 
	Rosemira Costa Queiroz
	Aluguel de imóvel onde funcionava seccional da saúde.

	75.702,04
	13/12/2007
	p. 3
	N/A
	N/A
	Banco do Brasil 58.040
	Nota: não há informação quanto à essa movimentação. Pode se referir ao pagamento de consignados, aplicação em fundo de investimentos etc.

	1.320.00
	14/12/2007
	p. 3
	p. 112-114
	p. 116 (recibo) 
	Nazareno de Jesus Costa Lima
	Serviço de recuperação de pintura de ambulância.

	1.500,00
	14/12/2007
	p. 3
	p. 118-120
	p. 122
	Miranda Com e Derivado Petróleo.
	Aquisição de gasolina e lubrificantes.

	231.256,75
	18/12/2007
	p. 3
	N/A
	N/A
	Banco do Brasil 58.040
	Nota: não há informação quanto à essa movimentação. Pode se referir ao pagamento de consignados, aplicação em fundo de investimentos etc.

	39.135,19
	20/12/2007
	p. 3
	p. 124
	N/A
	Airson Monteiro da Silva e Outros.
	Nota: não apresenta todos os documentos, mas possivelmente se refere à folha de pagamento do PACS  - 13º salário.

	43.610,20
	20/12/2007
	p. 3
	p. 128 e 130
	p. 132-145 (demonstrativo de folha de pagamento) 
	Adevaldo Silva Nascimento e Outros
	Folha de Pagamento (PSF) 

	300,00
	20/12/2007
	p. 3
	p. 148-150
	p. 152 (recibo) 
	Dourival Damasceno de Lima
	Aluguel de uma casa para funcionamento do PSF.

	47.184,37
	28/12/2007
	p. 3
	p. 154 e 160
	p. 162-238 (demonstrativo de folha de pagamento) 
	Airson Monteiro da Silva e Outros.
	Folha de pagamento de agente comunitário de saúde (PACS) .

	1.593,48
	28/12/2007
	p. 3
	p. 156
		Airson Monteiro da Silva e Outros.
	Salário Família - INSS do PACS

	125,92
	28/12/2007
	p. 3
	p. 158
		Airson Monteiro da Silva e Outros.
	Pensão Alimentícia do PACS.

	65.980,60
	28/12/2007
	p. 3
	p. 240 e 244
	p. 246-260 (demonstrativo de folha de pagamento) 
	Adevaldo Silva Nascimento e Outros
	Folha de Pagamento (PSF) 

	115,40
	28/12/2007
	p. 3
	p. 242
		Adevaldo Silva Nascimento e Outros
	Salário Família do PSF

- Despesas identificadas no período por meio de consultas aos extratos contábeis da conta nº 10.452-3 (Farmácia Popular) :
	Valor (R$) 
	Data
	Extrato contábil
	Empenho, Liquidação, Pagamento etc.
	Notas Fiscais
	Favorecido
	Descrição

	6.138,34
	03/12/2007
	p. 9
	p. 278 e 284
	p. 286-293 (demonstrativo de folha de pagamento) 
	Ana Augusta Souza Ferreira e Outros.
	Folha de pagamento relativa à Farmácia Popular do Brasil

	92,32
	03/12/2007
	p. 9
	p. 280
		Ana Augusta Souza Ferreira e Outros.
	Salário Família - INSS

	380,00
	03/12/2007
	p. 9
	p. 282
		Ana Augusta Souza Ferreira e Outros.
	Salário Maternidade - INSS

	3.073,31
	13/12/2007
	p. 9
	N/A
	N/A
	Banco do Brasil
	Nota: não há informação quanto à essa movimentação. Pode se referir ao pagamento de consignados, aplicação em fundo de investimentos etc.

	5.678,24
	20/12/2007
	p. 9
	p. 294 e 296
	p. 298-304 (demonstrativo de folha de pagamento) 
	Ana Augusta Souza Ferreira e Outros.
	Folha de pagamento relativa à Farmácia Popular do Brasil - 13º Salário

	4.321,75
	20/12/2007
	p. 9
	N/A
	N/A
	Banco do Brasil
	Nota: não há informação quanto à essa movimentação. Pode se referir ao pagamento de consignados, aplicação em fundo de investimentos etc.

	6.126,65
	28/12/2007
	p. 9
	p. 306 e 312
	p. 314-320 (demonstrativo de folha de pagamento) 
	Ana Augusta Souza Ferreira e Outros.
	Folha de pagamento relativa à Farmácia Popular do Brasil

	92,32
	28/12/2007
	p. 9
	p. 308
		Ana Augusta Souza Ferreira e Outros.
	Salário Família - INSS

	380,00
	28/12/2007
	p. 9
	p. 310
		Ana Augusta Souza Ferreira e Outros.
	Salário Maternidade - INSS

- Despesas identificadas no período por meio de consultas aos extratos contábeis da conta nº 6.456-4 (TFVS - Epidemologia) :
	Valor (R$) 
	Data
	Extrato contábil
	Empenho, Liquidação, Pagamento etc.
	Notas Fiscais
	Favorecido
	Descrição

	3.429,81
	03/12/2007
	p. 9
	p. 324 e 328
	p. 330-338 (demonstrativo de folha de pagamento) 
	Afonso de Nazaré Duarte Mendes e Outros
	Folha FUNASA

	247,06
	03/12/2007
	p. 9
	p. 326
		Afonso de Nazaré Duarte Mendes e Outros
	Salário Família - INSS - FUNASA

	21.221,11
	13/12/2007
	p. 9
	N/A
	N/A
	Banco do Brasil
	Nota: não há informação quanto à essa movimentação. Pode se referir ao pagamento de consignados, aplicação em fundo de investimentos etc.

	1.346,50
	12/14/2007
	p. 10
	p. 340-342
	p. 344 (recibo) 
	Carla Cristina Nascimento Ribeiro
	Serviços prestados de mecânica e manutenção.

	300,00
	12/14/2007
	p. 10
	p. 346-348
	p. 350 (recibo) 
	Antônio Carlos de Souza Mendes
	Aluguel de uma casa para funcionamento da FUNASA.

	3.897,17
	20/12/2007
	p. 10
	p. 352-354
	p. 356-362 (demonstrativo de folha de pagamento) 
	Afonso de Nazaré Duarte Mendes e Outros
	Folha FUNASA - 13º Salário

	898,58
	21/12/2007
	p. 10
	N/A
	N/A
	Banco do Brasil
	Nota: não há informação quanto à essa movimentação. Pode se referir ao pagamento de consignados, aplicação em fundo de investimentos etc.

	3.429,81
	28/12/2007
	p. 10
	p. 364 e 368
	p. 370-378 (demonstrativo de folha de pagamento) 
	Afonso de Nazaré Duarte Mendes e Outros
	Folha FUNASA

	270,14
	28/12/2007
	p. 10
	p. 366
		Afonso de Nazaré Duarte Mendes e Outros
	Salário Família - INSS - FUNASA

	3.953,00
	28/12/2007
	p. 10
	p. 380-382
	p. 384
	Miranda Com e Derivado Petróleo
	Aquisição de combustíveis e lubrificantes.

- Despesas identificadas no período por meio de consultas aos extratos contábeis da conta nº 10.312-8 (Farmácia Básica) :
	Valor (R$) 
	Data
	Extrato contábil
	Empenho, Liquidação, Pagamento etc.
	Notas Fiscais
	Favorecido
	Descrição

	49.876,58
	13/12/2007
	p. 10
	N/A
	N/A
	Banco do Brasil
	Nota: não há informação quanto à essa movimentação. Pode se referir ao pagamento de consignados, aplicação em fundo de investimentos etc.

	3.836,66
	24/12/2007
	p. 10
	N/A
	N/A
	Banco do Brasil
	Nota: não há informação quanto à essa movimentação. Pode se referir ao pagamento de consignados, aplicação em fundo de investimentos etc.

- Despesas identificadas no período por meio de consultas aos extratos contábeis da conta nº 10.842-1 (Vigilância Sanitária) :
	Valor (R$) 
	Data
	Extrato contábil
	Empenho, Liquidação, Pagamento etc.
	Notas Fiscais
	Favorecido
	Descrição

	8.787,71
	14/12/2007
	p. 10
	N/A
	N/A
	Banco do Brasil
	Nota: não há informação quanto à essa movimentação. Pode se referir ao pagamento de consignados, aplicação em fundo de investimentos etc.

PAB - Piso da Atenção Básica.
PACS - Programa de Agentes Comunitários de Saúde.
PSF - Programa Saúde da Família
TFVS - Teto Financeiro Vigilância em Saúde
51.	Ressalte-se que os arquivos referentes às despesas efetuadas no ano de 2008 apresentam demonstrações semelhantes, também abarcando extratos de contas contábeis, recibos, notas fiscais, comprovantes de pagamentos, guias previdenciários, demonstrativos de folhas de pagamentos etc.
52.	Especificamente quanto à análise da documentação referente ao ano de 2007 (constante do Quadro 02) , constatou-se que não foram apresentados os extratos de movimentações das contas bancárias referenciadas, o que poderia suscitar a não demonstração do pleno estabelecimento do nexo causal entre os recursos recebidos e as despesas realizadas, não obedecendo, assim, ao princípio da boa e regular prestação de contas.
53.	Também é importante registrar que parte da documentação apresentada se encontra com alguns valores divergentes e/ou com informações incompletas (ver notas e observações constantes do Quadro 02) , faltando notas de empenho, de pagamento, fiscais, lançamentos nas contas contábeis etc.
54.	Outrossim, foram identificados alguns indícios de ocorrência de desvio de objeto/finalidade na utilização dos recursos repassados e que se destinavam a programas e ações na área da saúde, sendo verificados pagamentos de despesas previdenciárias de servidores estatutárias do município (ex.: despesas realizadas em 15/10 e 09/11/2007, entre outras) , pagamentos de comissionados da Secretaria Municipal de Saúde (ex.: despesas realizadas em 28/09 e 05/11/2007, entre outras) etc. 
55.	Uma leitura superficial dos documentos referentes aos exercícios de 2008 (itens não digitalizáveis constantes da peça 57) remete à incidência de problemas idênticos e/ou similares aos já mencionados.
56.	Contudo, é forçoso reconhecer que os documentos apresentados pela ex-gestora aparentemente contemplam a utilização da maior parte dos recursos repassados pelo FNS, sendo apresentados diversos elementos comprobatórios nesse sentido (notas fiscais, identificação de beneficiários de folhas de pagamento, recibos etc.) . Ademais, a ex-gestora somente foi citada após mais de dez anos da realização das despesas e após mais de seis anos da realização da auditoria do Denasus que não logrou êxito em obter documentos com a gestão municipal de 2013 (§§ 3º, 16, 19 e 25) .
57.	Dessa forma, considerando-se o princípio da formalidade moderada, o longo tempo decorrido que suscita uma série de dificuldades na obtenção de outros documentos comprobatórios, além das especificidades desta TCE que remetem à incidência de atenuantes, propor-se-á que o TCU acate parcialmente as alegações de defesa da ex-gestora com vistas a afastar o débito que lhe fora imputado, julgando suas contas regulares com ressalva.
	iii) Defende que a Lei nº 9.784/1999 determina a observância ao 'critério de adequação entre os meios e fins, vedando a imposição de obrigações, restrições e sanções em medida superior aquelas estritamente necessárias ao atendimento do interesse público, justamente em função dos princípios da razoabilidade e proporcionalidade' (peça 57, p. 6-7) . Afirma ter restado caracterizado a absoluta e integral ausência de dolo e de dano ao erário no caso presente porque os cofres do município e da União não sofreram qualquer prejuízo, tendo os serviços contratados sido efetivamente prestados (peça 57, p. 7-8) . Defende que sem a figura do dolo, é virtualmente impossível a caracterização de improbidade em ato algum de autoridade, afirmando que para isso deve ser demonstrado inequivocamente que o agente público se utilizou de expediente que possa ser caracterizado como de má-fé (peça 57, p. 8) . Nesse sentido, traz excertos de decisões relacionadas à caracterização de improbidade administrativa que, no seu entendimento, confirmam a necessidade de demonstração de dolo (peça 57, p. 9-15) . Novamente defende inexistir qualquer conduta dolosa perpetrada pela ex-gestora (peça 57, p. 15-16) , trazendo excerto de publicação relativa LIA afirmando que 'a boa-fé ou a conduta isenta de dolo tem o condão de retirar o enquadramento da improbidade administrativa' (peça 57, p. 16) . Prossegue explicando quanto às particularidades necessárias para que reste demonstrado a ocorrência de improbidade administrativa, defendendo que isso não restou caracterizado no caso em tela (peça 57, p. 17-19) 
58.	Cumpre relembrar que, na seara do Direito Financeiro, é cediço que cabe aos gestores públicos demonstrar a boa e regular aplicação dos recursos públicos federais geridos, em obediência ao disposto nos arts. 70, parágrafo único, da Constituição Federal, 93 do Decreto-Lei nº 200/1967 e 66 e 145 do Decreto nº 93.872/1986. Ressalte-se que tais normativos dispõem que a responsabilidade pela comprovação da boa e regular aplicação dos recursos públicos é pessoal, o que impõe o ônus da prova aos gestores.
59.	Nessa seara, a apuração de suas responsabilidades não se vincula à indicação de conduta dolosa ou à demonstração de ocorrência de efetivo dano, já que os normativos regentes lhe obrigam a comprovar a boa e regular aplicação dos recursos sob sua guarda, sendo que o descumprimento dessa obrigação induz à presunção de culpa e, portanto, o dever de ressarcir o erário.
60.	De todo modo, em virtude da apresentação de documentação comprobatória pela ex-gestora (analisada em item anterior) , propor-se-á que o TCU acate parcialmente suas alegações de defesa com vistas a afastar o débito que lhe fora imputado, julgando suas contas regulares com ressalva.
	iv) Finaliza solicitando o processamento regular e acolhida integral dos termos da presente defesa, a isenção de qualquer condenação futura ou responsabilidade por atos de improbidade administrativa e ainda para fins de isentá-lo da responsabilidade relativa à aplicação de multa, além do arquivamento desta TCE (peça 57, p. 20-21) .
61.	Conforme já explicado, propor-se-á que o TCU acate parcialmente as alegações de defesa da ex-gestora com vistas a afastar o débito que lhe fora imputado, julgando suas contas regulares com ressalva.
iv) Outras considerações importantes (peça 58) .
62.	O representante legal da responsável apresentou à peça 58 informações referentes a um contrato firmado em 2002 envolvendo uma obra no município de Porto de Móz/PA. Contudo, entende-se que esse objeto não se encontra inserido no escopo desta TCE, por isso deixou-se de analisar os documentos apresentados.
II - Alegações de defesa e razões de justificativa apresentadas pelo Sr. Rui Nazareno Damasceno Carvalho, na condição de secretário de saúde de Curuçá/PA, gestor do Fundo Municipal de Saúde e responsável pela inserção/manutenção/atualização das informações prestadas ao Ministério da Saúde no período de 2012 (peças 44-56) .
63.	O Sr. Rui apresenta os seguintes documentos anexos à sua defesa
1 - cópia do oficio de citação e audiência que lhe foram dirigidas (peça 44, p. 11-20) ;
2 - cópia da instrução e de despacho do relator que deu origem a essa notificação (peça 44, p. 21-42) ;
3 - sentença do Tribunal Regional da Primeira Região tratando de ação civil pública de improbidade administrativa contra os Srs. Josué da Silva Neves e Fernando Alberto Cabral da Cruz, pelo qual julgou-se improcedente os pedidos do MPF (peça 44, p. 43-54) ;
4 - consultas ao CNES apresentando relação das equipes (peça 44, p. 56-301) ;
5 - diversos documentos relativos a Folhas de Pagamento, notas de empenho liquidação e pagamento, movimentações financeiras, extratos de contas correntes etc. referentes ao ao FMS no ano de 2012 (peças 45-56) 
	i) No âmbito da citação que lhe fora dirigida, informa que apresenta documentos comprobatórios das despesas em toda a sua composição, contendo documentos fiscais, notas de empenho, notas de liquidação, ordens de pagamento e extratos bancários (peça 44, p. 5; os documentos referenciados encontram-se às peças 45-56) . 
64.	Posiciona-se pelo reconhecimento de que os documentos acostados pelo ex-gestor se mostram suficientes para afastar o débito que lhe fora imputado em citação, conforme análise apresentada nos próximos parágrafos.
65.	Preliminarmente, faz-se necessário relembrar que durante a execução de auditoria do Denasus em 2013 a Secretaria Municipal de Saúde de Curuçá/PA não apresentou documentos comprobatórios de despesas realizadas com recursos financeiros do Fundo Nacional da Saúde (FNS) transferidos àquela municipalidade, referentes a R$ 7.612.172,71 recebidos pelo município no exercício de 2012 (Constatação nº 246780 do Relatório de Auditoria nº 13070 do Denasus; peça 2, p. 92) .
66.	Essa irregularidade deu origem ao chamamento do Sr. Rui Nazareno Damasceno Carvalho por meio de citação expedida na fase externa desta TCE (peça 14, p. 5-9, §§ 27-54) . Ressalte-se, entretanto, que o valor do débito que lhe fora imputado diminuiu para R$ 7.025.949,81, pois os R$ 586.222,90 restantes foram considerados como recursos recebidos indevidamente pelo município (devido o cadastramento de equipes inexistentes de NASF e ESB) , gerando citação específica ao ente federativo.
67.	Em sua defesa, o Sr. Rui reconheceu ter exercido a função de secretário de saúde de Curuçá/PA e de gestor do Fundo Municipal de Saúde no período de 2012 (peça 44, p. 5) . Os diversos arquivos/documentos apresentados pelo ex-secretário às peças 45-56 também demonstram que ele atuou como ordenador e gestor do FMS em 2012.
68.	Outrossim, é importante registrar que os débitos caracterizados pelo Denasus em 2012 (constantes à peça 2, p. 95-183, e à peça 3, p. 145-193) remetem somente aos números das ordens bancárias emitidas pelo Fundo Nacional de Saúde, não sendo registrados nas tabelas de débito as destinações às quais se vinculariam esses recursos (PSF, PAB, Saúde Bucal, etc.) nem as respectivas contas bancárias destinatárias dos mesmos e que pertenceriam ao município e seu FMS. 
69.	Por outro lado, constatou-se que os documentos arrolados pelo ex-gestor (constantes de suas alegações de defesa às peças 44-56) se constituem principalmente de extratos de contas contábeis e correntes, recibos, notas fiscais, comprovantes de pagamentos, demonstrativos de folhas de pagamentos etc.
70.	Dessa leitura, foi possível extrair a maioria das contas do município que efetivamente teriam movimentado os recursos tratados nesta TCE (conforme ordens bancárias listadas pelo Denasus) , chegando-se a diversos números de contas correntes do Banco do Brasil, como:
	- 13.552-6: BLATB - PAB II/PACS/PSF;
	- 13.553-4: Média e Alta Complexidade;
	- 13.554-2: BLVGS - PAB II/PACS/PSF;
	- 13.841-X: Convênio para construção de UBS Km 42;
	- 14.153-4: BLINV;
	- 14.618-8: BLINV;
	- 14.619-6: BLINV;
	- 14.621-8: BLINV;
	- 14.680-3: BLINV;
	- 15.146-7: BLINV;
	- 15.273-0: Investimento;
	- 15.511-8: Farmácia Básica; 
	- 15.555-0: Farmácia Popular II; entre outros.
71.	Ademais, grande parte dos valores recebidos nessas contas correntes era posteriormente transferido para a conta nº 12.932-1 (FOPAG - FMS)  com vistas ao pagamento de folhas de pessoal do município.
72.	Outrossim, em face da quantidade de contas envolvidas, ponderou-se por analisar apenas parte da destinação dos recursos recebidos pela municipalidade.
73.	Assim, com vistas a verificar se o ex-gestor teria logrado êxito em demonstrar a utilização dos referidos recursos, optou-se por analisar apenas as transferências/despesas relativas ao exercício do 1º quadrimestre de 2012 (janeiro à abril) efetuando-se uma correlação entre as ordens bancárias registradas pelo Denasus e os registros contábeis e comprovantes de despesas apresentados pelo Sr. Rui, buscando-se, para cada mês, identificar as contas contábeis do FMS que receberam recursos do FNS, além das despesas efetuadas a partir dessas contas.
74.	O quadro apresentado a seguir contém o resultado desta análise:
Quadro 3 - Confronto entre os débitos informados pelo Denasus (peça 2, p. 95-183, peça 3, p. 145-193) relativos ao exercício do 1º quadrimestre de 2012 (excluindo-se aqueles considerados como recebidos irregularmente pelo município devido o cadastramento de equipes inexistentes de NASF e ESB)  e os documentos apresentados pelo Sr. Rui Nazareno Damasceno Carvalho em suas alegações de defesa (peças 45-56) .
	DADOS FORNECIDOS PELO DENASUS
	DADOS FORNECIDOS PELO EX-GESTOR

	OB
	VALOR (R$) 
	DATA
	CONTA DESTINO (AG. BB ) 
	DESTINAÇÃO PREVISTA
	DATA CRÉDITO
	EVIDÊNCIA
 (extratos bancários) 

	Referência: janeiro/2012

	800224
	65.730,17
	05/01/2012
	13.552-6 (BLATB) 
	PAB II / PACS / PSF
	09/01/2012
	peça 49
	p. 6

	800278
	110.550,00
	05/01/2012
	13.552-6 (BLATB) 
	PAB II / PACS / PSF
	09/01/2012
	peça 49
	p. 6

	- Despesas identificadas no período por meio de consultas aos extratos contábeis da conta nº 13.552-6 (PAB II / PACS / PSF) :
	Valor (R$) 
	Data
	Extratos (contábil) 
	Empenho, Liquidação, Pagamento etc.
	Notas Fiscais, Extratos Bancários etc.
	Favorecido
	Descrição

	10.252,22
	03/01/2012
	N/A
	Peça 49, p. 11-15
	Peça 49, p. 6
	FFB Comércio de Combustíveis
	Aquisição de combustível.

	84.110,00
	05/01/2012
	Peça 49, p. 3 e 16
	FOPAG
	Peça 49, p. 6
	FOPAG
	Transferência online para C/C nº 12.932-1 (FOPAG) .

	176.280,00
	12/01/2012
	Peça 49, p. 3
	FOPAG
	Peça 49, p. 6
	FOPAG
	Transferência online para C/C nº 12.932-1 (FOPAG) .

	12.000,00
	17/01/2012
	Peça 49, p. 3
	FOPAG
	Peça 49, p. 6
	FOPAG
	Transferência online para C/C nº 12.932-1 (FOPAG) .

	7.950,00
	20/01/2012
	Peça 49, p. 3
	FOPAG
	Peça 49, p. 6
	FOPAG
	Transferência online para C/C nº 12.932-1 (FOPAG) .

- Foram identificadas despesas no período em outras contas. Contudo, como não houve em janeiro de 2012 o recebimento nessas outras contas de Ordens Bancárias tratadas nesta TCE, deixou-se de apurar esses gastos por estarem fora do escopo.

	Referência: fevereiro/2012

	802132
	145.005,04
	06/02/2012
	13.553-4
	Média e Alta Complexidade
	08/02/2012
	peça 47
	p. 33

	802813
	65.730,17
	08/02/2012
	13.552-6 (BLATB) 
	PAB II / PACS / PSF
	10/02/2012
	peça 49
	p. 26

	803497
	10.000,00
	09/02/2012
	15.555-0
	Farmácia Popular II
	13/02/2012
	peça 51
	p. 24

	803573
	130.000,00
	09/02/2012
	13.841-X 
	Convênio para construção de UBS Km 42.
	130.000,00
	Obs.: Não foi apresentado o extrato bancário (registro obtido do extrato contábil à peça 50, p. 157) 

	804122
	121.527,00
	14/02/2012
	13.553-4
	Média e Alta Complexidade
	17/02/2012
	peça 47
	p. 33

	804633
	86.250,00
	22/02/2012
	13.552-6 (BLATB) 
	PAB II / PACS / PSF
	24/02/2012
	peça 49
	p. 26

	- Despesas identificadas no período por meio de consultas aos extratos contábeis da conta nº 13.553-4 (Média e Alta Complexidade) :
	Valor (R$) 
	Data
	Extratos (contábil) 
	Empenho, Liquidação, Pagamento etc.
	Notas Fiscais, Extratos Bancários etc.
	Favorecido
	Descrição

	151.333,00
	14/02/2012
	Peça 47, p. 30-31
	FOPAG
	Peça 47, p. 33
	FOPAG
	Transferência online para C/C nº 12.932-1 (FOPAG) 

	121.500,00
	17/02/2012
	Peça 47, p. 30-31
	FOPAG
	Peça 47, p. 33
	FOPAG
	Transferência online para C/C nº 12.932-1 (FOPAG) 

- Despesas identificadas no período por meio de consultas aos extratos contábeis da conta nº 13.552-6 (BLATB - PAB II / PACS / PSF) :
	Valor (R$) 
	Data
	Extratos (contábil) 
	Empenho, Liquidação, Pagamento etc.
	Notas Fiscais, Extratos Bancários etc.
	Favorecido
	Descrição

	65.733,00
	14/02/2012
	Peça 49, p. 24
	FOPAG
	Peça 49, p. 26 e 29-30
	FOPAG
	Transferência online para C/C nº 12.932-1 (FOPAG) 

	86.250,00
	24/02/2012
	Peça 49, p. 24
	FOPAG
	Peça 49, p. 26
	FOPAG
	Transferência online para C/C nº 12.932-1 (FOPAG) 

- Despesas identificadas no período por meio de consultas aos extratos contábeis da conta nº 13.841-X (Convênio para construção de UBS Km 42) :
	Valor (R$) 
	Data
	Extratos (contábil) 
	Empenho, Liquidação, Pagamento etc.
	Notas Fiscais, Extratos Bancários etc.
	Favorecido
	Descrição

	116.993,79
	14/02/2012
	Peça 50, p. 157
	Peça 50, p. 162-164
	N/A
	M. Campos Queiros & Cia LTDA
	Construção de UBS na comunidade de Magalhães Barata~ Km 42, no município da Curuça.

- Despesas identificadas no período por meio de consultas aos extratos contábeis da conta nº 15.555-0 (Farmácia Popular II) :
	Valor (R$) 
	Data
	Extratos (contábil) 
	Empenho, Liquidação, Pagamento etc.
	Notas Fiscais, Extratos Bancários etc.
	Favorecido
	Descrição

	6.756,28
	27/02/2012
	Peça 51, p. 15
	FOPAG
	Peça 51, p. 24
	FOPAG
	Transferência online para C/C nº 12.932-1 (FOPAG) 

- Não foram identificadas despesas no período por meio de consultas aos extratos contábeis das seguintes contas:
- 13.554-2: BLVGS - PAB II/PACS/PSF;
- 15.511-8: Farmácia Básica;
- 14.680-3: BLINV;
- 15.273-0: Investimento;
- 14.619-6: BLINV;
- 15.146-7: BLINV;
- 14.621-8: BLINV;
- 14.618-8: BLINV;

	Referência: março/2012

	805448
	15.617,90
	29/02/2012
	15.511-8
	Farmácia Básica
	02/03/2012
	Obs.: Não foi apresentado o extrato bancário (registro obtido do extrato contábil à peça 50, p. 26) 

	805413
	15.617,90
	29/02/2012
	15.511-8
	Farmácia Básica
	02/03/2012
	
	805158
	8.100,00
	29/02/2012
	13.552-6 (BLATB) 
	PAB II / PACS / PSF
	02/03/2012
	peça 49
	p. 46

	605157
	110.550,00
	29/02/2012
	13.552-6 (BLATB) 
	PAB II / PACS / PSF
	02/03/2012
	peça 49
	p. 46

	805902
	57.482,07
	02/03/2012
	13.554-2 (BLVGS) 
	PAB II / PACS / PSF
	06/03/2012
	peça 49
	p. 122

	806303
	145.005,04
	05/03/2012
	13.553-4
	Média e Alta Complexidade
	07/03/2012
	peça 47
	p. 58

	807151
	8.100,00
	06/03/2012
	13.552-6 (BLATB) 
	PAB II / PACS / PSF
	08/03/2012
	peça 49
	p. 46

	807202
	65.730,17
	07/03/2012
	13.552-6 (BLATB) 
	PAB II / PACS / PSF
	09/03/2012
	peça 49
	p. 46

	807338
	15.617,90
	08/03/2012
	15.511-8
	Farmácia Básica
	12/03/2012
	Obs.: Não foi apresentado o extrato bancário (registro obtido do extrato contábil à peça 50, p. 26) 

	807515
	20.000,00
	09/03/2012
	13.554-2 (BLVGS) 
	PAB II / PACS / PSF
	13/03/2012
	peça 49
	p. 122

	807901
	110.550,00
	15/03/2012
	13.552-6 (BLATB) 
	PAB II / PACS / PSF
	18/03/2012
	peça 49
	p. 46

	808050
	100.165,00
	19/03/2012
	13.552-6 (BLATB) 
	PAB II / PACS / PSF
	18/03/2012
	peça 49
	p. 46

	808422
	10.000,00
	20/03/2012
	15.555-0
	Farmácia Popular II
	13/02/2012
	peça 51
	p. 27

	- Despesas identificadas no período por meio de consultas aos extratos contábeis da conta nº 13.553-4 (Média e Alta Complexidade) :
	Valor (R$) 
	Data
	Extratos (contábil) 
	Empenho, Liquidação, Pagamento etc.
	Notas Fiscais, Extratos Bancários etc.
	Favorecido
	Descrição

	522,80
	08/03/2012
	Peça 47, p. 54
	Peça 47, p. 65-67
	Peça 47, p. 68
	Pedro Ernani Brito do Espírito Santo
	Ajuda de custo com passagens e despesas para locomoção de paciente.

	731,92
	08/03/2012
	Peça 47, p. 54
	Peça 47, p. 69-71
	Peça 47, p. 72
	Ana Lúcia Araújo Neves
	Ajuda de custo com passagens e despesas para locomoção de paciente.

	784,20
	08/03/2012
	Peça 47, p. 54
	Peça 47, p. 73-75
	Peça 47, p. 76
	Rutuleia Carneiro Castro
	Ajuda de custo com passagens e despesas para locomoção de paciente.

	940,75
	08/03/2012
	Peça 47, p. 54
	Peça 47, p. 77-79
	Peça 47, p. 80
	Renice Monteiro da Costa
	Ajuda de custo com passagens e despesas para locomoção de paciente.

	17.000,00
	09/03/2012
	Peça 47, p. 54
	FOPAG
	Peça 47, p. 58
	FOPAG
	Transferência online para C/C nº 12.932-1 (FOPAG) 

	14.000,00
	09/03/2012
	Peça 47, p. 54
	FOPAG
	Peça 47, p. 58
	FOPAG
	Transferência online para C/C nº 12.932-1 (FOPAG) 

	643,50
	12/03/2012
	Peça 47, p. 54
	Peça 47, p. 85-87
	Peça 47, p. 88
	Maria Ciane dos Santos
	Ajuda de custo com passagens e despesas para locomoção de paciente.

	742,25
	12/03/2012
	Peça 47, p. 54
	Peça 47, p. 89-91
	Peça 47, p. 92
	Ciria Maria Pereira dos Santos
	Ajuda de custo com passagens e despesas para locomoção de paciente.

	643,50
	12/03/2012
	Peça 47, p. 54
	Peça 47, p. 93-95
	Peça 47, p. 96
	Linalva Crispina da Conceição Modesto
	Ajuda de custo com passagens e despesas para locomoção de paciente.

	742,25
	12/03/2012
	Peça 47, p. 54
	Peça 47, p. 97-99
	Peça 47, p. 100
	Carla Noronha Ribeiro
	Ajuda de custo com passagens e despesas para locomoção de paciente.

	742,25
	12/03/2012
	Peça 47, p. 54
	Peça 47, p. 101-103
	Peça 47, p. 104
	Jasany Gomes Neves
	Ajuda de custo com passagens e despesas para locomoção de paciente.

	742,25
	12/03/2012
	Peça 47, p. 54
	Peça 47, p. 105-107
	Peça 47, p. 108
	Maria do Socorro Pereira Lima
	Ajuda de custo com passagens e despesas para locomoção de paciente.

	742,25
	12/03/2012
	Peça 47, p. 54
	Peça 47, p. 109-111
	Peça 47, p. 112
	Edinara Conceição Moura
	Ajuda de custo com passagens e despesas para locomoção de paciente.

	643,50
	12/03/2012
	Peça 47, p. 54
	Peça 47, p. 113-115
	Peça 47, p. 116
	Alfredo Ferreira de Castro
	Ajuda de custo com passagens e despesas para locomoção de paciente.

	643,50
	12/03/2012
	Peça 47, p. 54
	Peça 47, p. 117-119
	Peça 47, p. 120
	Arlindo da Silva Maia
	Ajuda de custo com passagens e despesas para locomoção de paciente.

	365,96
	12/03/2012
	Peça 47, p. 54
	Peça 47, p. 121-122 e 124
	Peça 47, p. 123
	Helen Cristina Lopes
	Ajuda de custo com passagens e despesas para locomoção de paciente.

	322,27
	12/03/2012
	Peça 47, p. 55
	Peça 47, p. 125-127
	Peça 47, p. 128
	Keliane Medeiro dos Santos Lima
	Ajuda de custo com passagens e despesas para locomoção de paciente.

	1.287,00
	12/03/2012
	Peça 47, p. 55
	Peça 47, p. 129-130 e 132
	Peça 47, p. 128
	Cristiane Negrão Guimarães
	Ajuda de custo com passagens e despesas para locomoção de paciente.

	643,50
	12/03/2012
	Peça 47, p. 55
	Peça 47, p. 133-134 e 136
	Peça 47, p. 135
	Maria Cecilia Fereira Neves
	Ajuda de custo com passagens e despesas para locomoção de paciente.

	643,50
	12/03/2012
	Peça 47, p. 55
	Peça 47, p. 137-138 e 140
	Peça 47, p. 139
	Ana Cleide D Macedo
	Ajuda de custo com passagens e despesas para locomoção de paciente.

	742,24
	12/03/2012
	Peça 47, p. 55
	Peça 47, p. 141-142 e 144
	Peça 47, p. 143
	Solon Monteiro Baia
	Ajuda de custo com passagens e despesas para locomoção de paciente.

	643,50
	12/03/2012
	Peça 47, p. 55
	Peça 47, p. 145-146 e 148
	Peça 47, p. 147
	Ana Lúcia Araújo Neves
	Ajuda de custo com passagens e despesas para locomoção de paciente.

	86.359,00
	22/03/2012
	Peça 47, p. 55
	FOPAG
	Peça 47, p. 58
	FOPAG
	Transferência online para C/C nº 12.932-1 (FOPAG) 

- Despesas identificadas no período por meio de consultas aos extratos contábeis da conta nº 13.552-6 (BLATB - PAB II / PACS / PSF) :
	Valor (R$) 
	Data
	Extratos (contábil) 
	Empenho, Liquidação, Pagamento etc.
	Notas Fiscais, Extratos Bancários etc.
	Favorecido
	Descrição

	27.000,00
	02/03/2012
	Peça 49, p. 43
	FOPAG
	Peça 49, p. 46 e 49-50
	FOPAG
	Transferência online para C/C nº 12.932-1 (FOPAG) 

	121.527,00
	05/03/2012
	Peça 49, p. 43
	FOPAG
	Peça 49, p. 46 e 53-56
	FOPAG
	Transferência online para C/C nº 12.932-1 (FOPAG) 

	30.000,00
	09/03/2012
	Peça 49, p. 43
	FOPAG
	Peça 49, p. 46 e 57
	FOPAG
	Transferência online para C/C nº 12.932-1 (FOPAG) 

	48.000,00
	09/03/2012
	Peça 49, p. 43
	FOPAG
	Peça 49, p. 46 e 59-60
	FOPAG
	Transferência online para C/C nº 12.932-1 (FOPAG) 

	211.590,00
	22/03/2012
	Peça 49, p. 43
	FOPAG
	Peça 49, p. 46
	FOPAG
	Transferência online para C/C nº 12.932-1 (FOPAG) 

- Despesas identificadas no período por meio de consultas aos extratos contábeis da conta nº 13.554-2 (BLVGS - PAB II / PACS / PSF) :
	Valor (R$) 
	Data
	Extratos (contábil) 
	Empenho, Liquidação, Pagamento etc.
	Notas Fiscais, Extratos Bancários etc.
	Favorecido
	Descrição

	10.000,00
	12/03/2012
	Peça 49, p. 101
	FOPAG
	Peça 49, p. 122
	FOPAG
	Transferência online para C/C nº 12.932-1 (FOPAG) 

	4.462,16
	13/03/2012
	Peça 49, p. 102
	Peça 49, p. 130-132
	Peça 49, p. 122 (extrato) .
Obs.: Nota Fiscal não apresentada
	FFB Comércio de Combustíveis
	Aquisição de combustível

	3.700,00
	16/03/2012
	Peça 49, p. 102 e 133
	N/A
	Peça 49, p. 122
	N/A
	Transferência online para C/C nº 7.600-7 (FUS) 

	1.200,00
	21/03/2012
	N/A
	Peça 49, p. 214-216
	Peça 49, p. 122 e 217
	Malharia V3 LTDA
	Aquisição de camisas.

	31.000,00
	22/03/2012
	Peça 49, p. 102
	FOPAG
	Peça 49, p. 122
	FOPAG
	Transferência online para C/C nº 12.932-1 (FOPAG) 

	3.444,88
	22/03/2012
	Peça 49, p. 102
	Peça 49, p. 135-137
	Peça 49, p. 122
Obs.: Nota Fiscal não apresentada
	FFB Comércio de Combustíveis
	Aquisição de combustível

	7.110,22
	30/03/2012
	Peça 49, p. 102
	FOPAG
	Peça 49, p. 122
	FOPAG
	Transferência online para C/C nº 12.932-1 (FOPAG) 

- Despesas identificadas no período por meio de consultas aos extratos contábeis da conta nº 15.511-8 (Farmácia Básica) :
	Valor (R$) 
	Data
	Extratos (contábil) 
	Empenho, Liquidação, Pagamento etc.
	Notas Fiscais, Extratos Bancários etc.
	Favorecido
	Descrição

	15.617,90
	12/03/2012
	Peça 50, p. 26
	N/A
	N/A
	N/A
	Transferência para a C/C nº 13.551-8 (Farmácia Básica II) 

	11.391,88
	15/03/2012
	Peça 50, p. 26
	N/A
	N/A
	N/A
	Transferência para a C/C nº 13.551-8 (Farmácia Básica II) 

	0,03
	15/03/2012
	Peça 50, p. 26
	N/A
	N/A
	N/A
	Transferência para a C/C nº 13.551-8 (Farmácia Básica II) 

- Despesas identificadas no período por meio de consultas aos extratos contábeis da conta nº 13.841-X (Convênio para construção de UBS Km 42) :
	Valor (R$) 
	Data
	Extratos (contábil) 
	Empenho, Liquidação, Pagamento etc.
	Notas Fiscais, Extratos Bancários etc.
	Favorecido
	Descrição

	13.006,21
	02/03/2012
	Peça 50, p. 157
	N/A
	N/A
	M. Campos Queiros & Cia LTDA
	Construção de UBS na comunidade de Magalhães Barata~ Km 42, no município da Curuça.

- Despesas identificadas no período por meio de consultas aos extratos contábeis da conta nº 15.555-0 (Farmácia Popular II) :
	Valor (R$) 
	Data
	Extratos (contábil) 
	Empenho, Liquidação, Pagamento etc.
	Notas Fiscais, Extratos Bancários etc.
	Favorecido
	Descrição

	240,00
	02/03/2012
	Peça 51, p. 16
	N/A
	Peça 51, p. 27
	Impostos
	Impostos

	1.600,00
	09/03/2012
	Peça 51, p. 16
	Peça 51, p. 30-31
	Peça 51, p. 27
	Naiza Monteiro de Oliveira
	Locação de imóvel destinado ao funcionamento de Farmácia Popular.

	186,68
	19/03/2012
	Peça 51, p. 16
	Peça 51, p. 32-35
	Peça 51, p. 27
	Telemar Norte
	Pagamento de telefone

	195,54
	19/03/2012
	Peça 51, p. 16
		Peça 51, p. 27
	Telemar Norte
	Pagamento de telefone

	6.571,06
	27/02/2012
	Peça 51, p. 16
	FOPAG
	Peça 51, p. 27
	FOPAG
	Transferência online para C/C nº 12.932-1 (FOPAG) 

- Não foram identificadas despesas no período por meio de consultas aos extratos contábeis das seguintes contas:
- nº 14.680-3: BLINV;
- nº 15.273-0: Investimento;
- 14.619-6: BLINV;
- 15.146-7: BLINV;
- 14.621-8: BLINV;
- 14.618-8: BLINV;

	Referência: abril/2012

	809273
	130.000,00
	29/03/2012
	14.153-4
	BLINV
	02/04/2012
	peça 50
	p. 228

	811204
	145.005.04
	04/04/2012
	13.553-4
	Média e Alta Complexidade
	09/04/2012
	peça 47
	p. 162

	811338
	50.000,00
	04/04/2012
	13.553-4
	Média e Alta Complexidade
	09/04/2012
	peça 47
	p. 162

	811374
	65.730,17
	05/04/2012
	13.552-6 (BLATB) 
	PAB II / PACS / PSF
	10/04/2012
	peça 49
	p. 71

	811433
	10.000,00
	09/04/2012
	15.555-0
	Farmácia Popular II
	11/04/2012
	peça 51
	p. 36

	811562
	100.165,00
	11/04/2012
	13.552-6 (BLATB) 
	PAB II / PACS / PSF
	13/04/2012
	peça 49
	p. 71

	812184
	110.550,00
	16/04/2012
	13.552-6 (BLATB) 
	PAB II / PACS / PSF
	18/04/2012
	peça 49
	p. 71

	813000
	10.000,00
	20/04/2012
	15.555-0
	Farmácia Popular II
	24/04/2012
	peça 51
	p. 36

	813186
	15.617,90
	24/04/2012
	15.511-8
	Farmácia Básica
	27/04/2012
	Obs.: Não foi apresentado o extrato bancário (registro obtido do extrato contábil à peça 50, p. 27) 

	- Despesas identificadas no período por meio de consultas aos extratos contábeis da conta nº 13.553-4 (Média e Alta Complexidade) :
	Valor (R$) 
	Data
	Extratos (contábil) 
	Empenho, Liquidação, Pagamento etc.
	Notas Fiscais, Extratos Bancários etc.
	Favorecido
	Descrição

	6.000,00
	10/04/2012
	Peça 47, p. 158 e 174
	N/A
	Peça 47, p. 162
	N/A
	Transferência online para C/C nº 7.600-7 (FUS) 

	125.000,00
	20/04/2012
	Peça 47, p. 158
	FOPAG
	Peça 47, p. 162
	FOPAG
	Transferência online para C/C nº 12.932-1 (FOPAG) 

	13.500,00
	24/04/2012
	Peça 47, p. 158
	FOPAG
	Peça 47, p. 162
	FOPAG
	Transferência online para C/C nº 12.932-1 (FOPAG) 

	742,25
	25/04/2012
	Peça 47, p. 158
	Peça 47, p. 181-184
	Peça 47, p. 162
	Eunice Faria Barbosa
	Ajuda de custo com passagens e despesas para locomoção de paciente.

	470,52
	25/04/2012
	Peça 47, p. 158
	Peça 47, p. 185-188
	Peça 47, p. 162
	Augusto Rodinelle
	Ajuda de custo com passagens e despesas para locomoção de paciente.

	287,54
	25/04/2012
	Peça 47, p. 158
	Peça 47, p. 189-192
	Peça 47, p. 162
	Carla Noronha Ribeiro
	Ajuda de custo com passagens e despesas para locomoção de paciente.

	742,25
	25/04/2012
	Peça 47, p. 158
	Peça 47, p. 193-196
	Peça 47, p. 162
	Carla Noronha Ribeiro
	Ajuda de custo com passagens e despesas para locomoção de paciente.

	575,08
	25/04/2012
	Peça 47, p. 158
	Peça 47, p. 197-200
	Peça 47, p. 162
	Gabriela Barbosa Santos
	Ajuda de custo com passagens e despesas para locomoção de paciente.

	643,50
	25/04/2012
	Peça 47, p. 158
	Peça 47, p. 201-204
	Peça 47, p. 162
	Maria Ciane dos Santos
	Ajuda de custo com passagens e despesas para locomoção de paciente.

	742,25
	25/04/2012
	Peça 47, p. 158
	Peça 47, p. 205-208
	Peça 47, p. 162
	Ciria Maria Pereira dos Santos
	Ajuda de custo com passagens e despesas para locomoção de paciente.

	643,50
	25/04/2012
	Peça 47, p. 158
	Peça 47, p. 209-212
	Peça 47, p. 162
	Linalva Crispina
	Ajuda de custo com passagens e despesas para locomoção de paciente.

	104,56
	25/04/2012
	Peça 47, p. 158
	Peça 47, p. 213-216
	Peça 47, p. 162
	Ademir da Silva
	Ajuda de custo com passagens e despesas para locomoção de paciente.

	731,92
	25/04/2012
	Peça 47, p. 158
	Peça 47, p. 217-220
	Peça 47, p. 162
	Claudete Modesto
	Ajuda de custo com passagens e despesas para locomoção de paciente.

	784,20
	25/04/2012
	Peça 47, p. 158
	Peça 47, p. 221-224
	Peça 47, p. 162
	Benedita Cordovil
	Ajuda de custo com passagens e despesas para locomoção de paciente.

	742,25
	25/04/2012
	Peça 47, p. 158
	Peça 47, p. 225-228
	Peça 47, p. 162
	Maria do Socorro Pereira
	Ajuda de custo com passagens e despesas para locomoção de paciente.

	643,50
	25/04/2012
	Peça 47, p. 158
	Peça 47, p. 229-232
	Peça 47, p. 162
	Cristiane Negrão
	Ajuda de custo com passagens e despesas para locomoção de paciente.

	643,50
	25/04/2012
	Peça 47, p. 158
	Peça 47, p. 233-236
	Peça 47, p. 162
	Ana Cleide D Macedo
	Ajuda de custo com passagens e despesas para locomoção de paciente.

	522,80
	25/04/2012
	Peça 47, p. 158
	Peça 47, p. 237-240
	Peça 47, p. 162
	Dinair Raiol Rodrigues
	Ajuda de custo com passagens e despesas para locomoção de paciente.

	1.307,00
	25/04/2012
	Peça 47, p. 158
	Peça 47, p. 241-244
	Peça 47, p. 162
	Josiane Ferreira
	Ajuda de custo com passagens e despesas para locomoção de paciente.

	742,50
	25/04/2012
	Peça 47, p. 158
	Peça 47, p. 245-248
	Peça 47, p. 162
	Sidneia Monteiro
	Ajuda de custo com passagens e despesas para locomoção de paciente.

	742,50
	25/04/2012
	Peça 47, p. 158
	Peça 47, p. 249-252
	Peça 47, p. 162
	Doralice Melo dos Santos
	Ajuda de custo com passagens e despesas para locomoção de paciente.

	365,96
	25/04/2012
	Peça 47, p. 158
	Peça 47, p. 253-256
	Peça 47, p. 162
	Maria de Nazaré
	Ajuda de custo com passagens e despesas para locomoção de paciente.

	418,24
	25/04/2012
	Peça 47, p. 158
	Peça 47, p. 257-260
	Peça 47, p. 162
	Sandra Gomes
	Ajuda de custo com passagens e despesas para locomoção de paciente.

	418,24
	25/04/2012
	Peça 47, p. 158
	Peça 47, p. 261-264
	Peça 47, p. 162
	Érica dos Santos
	Ajuda de custo com passagens e despesas para locomoção de paciente.

- Despesas identificadas no período por meio de consultas aos extratos contábeis da conta nº 13.552-6 (BLATB - PAB II / PACS / PSF) :
	Valor (R$) 
	Data
	Extratos (contábil) 
	Empenho, Liquidação, Pagamento etc.
	Notas Fiscais, Extratos Bancários etc.
	Favorecido
	Descrição

	4.609,20
	02/04/2012
	N/A
	Peça 49, p. 73-75
	Peça 49, p. 71 e 76-81
	BIG Luz LTDA
	Compra de material elétrico para manutenção das atividades da Secretaria de Saúde.

	14.985,60
	03/04/2012
	Peça 49, p. 68
	Peça 49, p. 82-86
	Peça 49, p. 71 e 87-91
	JES Fonseca Comércio
	Aquisição de insumos para o Hospital Municipal de Curuça

	56.000,00
	10/04/2012
	Peça 49, p. 68
	FOPAG
	Peça 49, p. 71 e 92-94
	FOPAG
	Transferência online para C/C nº 12.932-1 (FOPAG) 

	110.270,00
	16/04/2012
	Peça 49, p. 68
	FOPAG
	Peça 49, p. 71 e 95-96
	FOPAG
	Transferência online para C/C nº 12.932-1 (FOPAG) 

	130.550,00
	20/04/2012
	Peça 49, p. 68
	FOPAG
	Peça 49, p. 71 e 97-98
	FOPAG
	Transferência online para C/C nº 12.932-1 (FOPAG) 

- Despesas identificadas no período por meio de consultas aos extratos contábeis da conta nº 13.554-2 (BLVGS - PAB II / PACS / PSF) :
	Valor (R$) 
	Data
	Extratos (contábil) 
	Empenho, Liquidação, Pagamento etc.
	Notas Fiscais, Extratos Bancários etc.
	Favorecido
	Descrição

	338,40
	13/04/2012
	N/A
	N/A
	Peça 49, p. 140
	N/A
	N/A

	613,85
	26/04/2012
	N/A
	N/A
	Peça 49, p. 140
	N/A
	N/A

	8.025,13
	30/04/2012
	Peça 49, p. 103 e 146
	FOPAG
	Peça 49, p. 140
	FOPAG
	Transferência online para C/C nº 12.932-1 (FOPAG) 

- Despesas identificadas no período por meio de consultas aos extratos contábeis da conta nº 15.511-8 (Farmácia Básica) :
	Valor (R$) 
	Data
	Extratos (contábil) 
	Empenho, Liquidação, Pagamento etc.
	Notas Fiscais, Extratos Bancários etc.
	Favorecido
	Descrição

	15.617,90
	27/04/2012
	Peça 50, p. 27
	N/A
	N/A
	N/A
	Transferência para a C/C nº 13.551-8 (Farmácia Básica II) 

	3,89
	30/04/2012
	Peça 50, p. 27
	N/A
	N/A
	N/A
	Transferência para a C/C nº 13.551-8 (Farmácia Básica II) 

- Despesas identificadas no período por meio de consultas aos extratos contábeis da conta nº 15.555-0 (Farmácia Popular II) :
	Valor (R$) 
	Data
	Extratos (contábil) 
	Empenho, Liquidação, Pagamento etc.
	Notas Fiscais, Extratos Bancários etc.
	Favorecido
	Descrição

	744,08
	02/04/2012
	N/A
	Peça 51, p. 40-42
	Peça 51, p. 36
	Conselho Regional de Farmácia do Estado do Pará
	Anuidade do Conselho Regional.

	3.000,00
	23/04/2012
	N/A
	Peça 51, p. 43-45
	Peça 51, p. 36
	Naiza Monteiro de Oliveira
	Locação de imóvel destinado ao funcionamento de Farmácia Popular.

	7.299,28
	24/04/2012
	N/A
	FOPAG
	Peça 51, p. 36
	FOPAG
	Transferência online para C/C nº 12.932-1 (FOPAG) 

- Não foram identificadas despesas no período por meio de consultas aos extratos contábeis das seguintes contas:
- nº 14.680-3: BLINV.
- nº 13.841-X: Convênio para construção de UBS Km 42;
- 14.619-6: BLINV;
- 15.146-7: BLINV;
- 14.621-8: BLINV;
- 14.618-8: BLINV;
- 14.153-4: BLINV.

75.	Ressalte-se que os arquivos referentes às despesas efetuadas no restante do ano de 2012 apresentam demonstrações semelhantes, também abarcando extratos de contas contábeis, recibos, notas fiscais, comprovantes de pagamentos etc.
76.	Especificamente quanto à análise da documentação referente ao ano 1º quadrimestre de 2012 (constante do Quadro 03) , constatou-se que parte da documentação apresentada se encontra com informações incompletas (ver notas e observações constantes do Quadro 03) , faltando notas de empenho, de pagamento, fiscais, lançamentos nas contas contábeis etc.
77.	Foram identificadas diversas transferências de variados valores a pessoas físicas para à título de 'Ajuda de custo com passagens e despesas para locomoção de paciente', contudo não existem informações quanto aos deslocamentos efetuados e os valores de referência utilizados para os pagamentos nem valores de passagens etc. Também se identificou várias transferências a outras contas do FMS (nº 7.600-7: FUS, entre outras) , sem existir informações sobre o motivo da transferência desses recursos.
78.	Uma leitura superficial dos documentos referentes aos meses de maio a dezembro de 2012 (referenciados nas peças 45-56) remete à incidência de problemas idênticos e/ou similares aos já mencionados.
79.	Contudo, há de se reconhecer que os documentos apresentados pelo ex-gestor aparentemente contemplam a utilização da maior parte dos recursos repassados pelo FNS, sendo apresentados diversos elementos comprobatórios nesse sentido (notas fiscais, identificação de beneficiários de folhas de pagamento, recibos etc.) . 
80.	Dessa forma, considerando-se o princípio da formalidade moderada e de que o principal motivo de responsabilização do ex-secretário decorreu da não apresentação desses documentos pela gestão municipal posterior, propor-se-á que o TCU acate parcialmente as alegações de defesa do ex-gestor com vistas a afastar o débito que lhe fora imputado.
	ii) No âmbito da audiência que lhe fora dirigida, aduz que a auditoria nº 13070 aconteceu no mês 02/2013, realizada na administração subsequente, a qual alegou desconhecer os serviços do Núcleo de Apoio a Saúde da Família (NASF) e Saúde Bucal Modalidade II (Constatações nº 246562 e nº 246677 do Relatório de Auditoria nº 13070 do Denasus; peça 2, p. 78 e 77, respectivamente) . Contudo, entende que isso seria controverso, pois uma parte dos profissionais seria efetivo, outra parte se encontraria até hoje prestando serviços ao município e alguns foram substituídos por outros profissionais com a mudança de governo (peça 44, p. 6) . A fim comprovar os requisitos estabelecidos pelo Ministério da Saúde para concessão de incentivos financeiros relativos à adesão a essas estratégias e ao atendimento de exigências definidas em seus regramentos estamos encaminhando documentos comprobatório de despesas em toda sua composição contendo documentos fiscais, notas de empenho, notas de liquidação, ordem de pagamento e extratos bancários conforme documentação que estamos encaminhando anexo a este relatório de defesa (peça 44, p. 6) . Ainda no âmbito da audiência que lhe fora dirigida, reitera que a auditoria nº 13070 aconteceu no mês 02/2013 (peça 44, p. 6) . Apresenta listagens dos profissionais que teriam composto os Núcleos de Apoio a Saúde da Família - NASF (peça 44, p. 7-8) e a Equipe de Saúde Bucal (peça 44, p. 8-9) .
81.	Posiciona-se pelo não acolhimento dessas razões de justificativa, conforme explica-se a seguir.
82.	Inicialmente, faz-se necessário relembrar que durante a execução de fiscalização em 2013 os auditores do Denasus concluíram inexistir naquela municipalidade 02 Equipes de Núcleo de Apoio a Saúde da Família (NASF) e 01 Equipe de Saúde Bucal (ESB) compatível com a Modalidade II, em que pese o FNS tenha transferido R$ 586.222,90 em 2012 para manutenção dessas equipes (Constatações nº 246562 e nº 246677 do Relatório de Auditoria nº 13070 do Denasus; peça 2, p. 78 e 77, respectivamente) :
Na análise do Sistema de Cadastro dos Estabelecimentos de Saúde - SCNES se verificou que estão registradas duas equipes de Núcleo de Apoio a Saúde da Família - NASF, uma sediada na Unidade de Saúde KM 50 e a segunda equipe sediada na Unidade de Saúde KM 42. Em visita às Unidades de Saúde acima relacionadas a equipe de Auditoria constatou que não há registro de atividades dos profissionais componentes de equipes de NASF em período algum, em desconformidade com os Artigo 1º e 2º, da Portaria GM/MS nº 154, de 24/01/2008. Uma vez que os recursos financeiros transferidos do Fundo Nacional de Saúde para investimentos em ações e serviços em saúde incluindo a implantação dos Núcleos de Apoio à Saúde da Família - NASF são objeto de solicitação de ressarcimento na Constatação nº 246780 deste relatório, a devolução do recurso relativo a esta não conformidade não será solicitada nesta Constatação, evitando-se duplicidade de ressarcimento. Os recursos correspondentes ao repasse pelo Fundo Nacional de Saúde para as equipes do NASF estão incluídos nos Ressarcimentos nº s 101799, 101663, 101801, 101794, 101793, 101795, 101796, 101797 e 101798 da Planilha de Ressarcimento.
 (...) 
Na visita realizada pela equipe de Auditoria na Unidade de Saúde Bairro Novo, sede da equipe nº 003 com Saúde Bucal na Modalidade II, verificou-se que a composição da equipe de Saúde Bucal, composta pelo odontólogo e auxiliar de saúde bucal, não corresponde à Modalidade II. O relato está em desconformidade com o inciso IV, subitem 2.1, item 2, Capítulo II, Anexo da Portaria GM nº 648/2006, de 28/03/2006, vigente até outubro de 2011, e Item II do Capítulo: Das Especificidades dos profissionais de Saúde Bucal das equipes de saúde da família da Portaria GM/MS nº . 2.488, de 21/10/2011. Uma vez que os recursos financeiros transferidos do Fundo Nacional de Saúde para investimentos em ações e serviços em saúde incluindo a saúde bucal são objeto de solicitação de ressarcimento na Constatação nº 246780 deste relatório, a devolução do recurso relativo a esta não conformidade não será solicitada nesta Constatação, evitando-se a duplicidade de ressarcimento. Os recursos correspondentes ao repasse pelo Fundo Nacional de Saúde para a equipe de Saúde Bucal Modalidade II estão incluídos nos ressarcimentos nº s 101818, 101819, 101820, 102014, 101822, 101823, 101824, 101825, 101826, 101827, 101828, 101829 e 101830, da Planilha de Ressarcimento.
83.	Ademais, por meio de visitas in loco e análise de registros do Cadastro Nacional de Estabelecimento de Saúde (CNES) , referentes à produção das equipes de Apoio a Saúde da Família, os auditores constataram que inexistiam registros de atendimento e de atividades por parte desses profissionais, reforçando que a Secretaria Municipal de Saúde de Curuçá/PA teria incluído no CNES nomes de profissionais que não trabalharam nos respectivos programas/estratégias no exercício de 2012, garantindo ao município, de forma indevida, o recebimento de recursos financeiros do Sistema Único de Saúde (SUS) repassados pelo Fundo Nacional de Saúde (Constatação nº 246562 do Relatório de Auditoria nº 13070 do Denasus; peça 2, p. 78) .
84.	Essas irregularidades deram origem ao chamamento do Sr. Rui Nazareno Damasceno Carvalho em audiência e do município de Curuça/PA em citação (peça 14, p. 5-9, §§ 27-54) . 
85.	Em relação à primeira irregularidade (não identificação da existência de equipes de NASF) , nem o ex-gestor nem o município apresentaram elementos demonstrando a existência e funcionamento dessas equipes no período questionado em auditoria com vistas a afastar a ocorrência de mácula ao fator gerador dos repasses efetuados pelo FNS.
86.	Quanto à segunda irregularidade (não atendimento de uma ESB aos critérios da Modalidade II) , entende-se que o ex-gestor não demonstrou que a equipe de saúde bucal atendia às diretrizes do Ministério da Saúde à época, não apresentando documentos demonstrando a formação técnica dos membros dessa equipe nos moldes preconizados (foram apresentadas apenas listagens existentes no CNES e cadastradas pelo próprio município à época) . Ressalte-se que a inexistência de ESB compatível com as diretrizes do MS reflete em mácula ao fator gerador dos repasses efetuados pelo FNS.
87.	Dessa forma, posiciona-se pelo não acolhimento das razões de justificativa apresentadas.
	iii) Por fim, solicita que o TCU aprove a prestação de contas dos recursos geridos pelo Sr. Rui Damasceno, considerando não ter ocorrido qualquer irregularidade que tenha dado causa de dano ao erário (peça 44, p. 9) .
88.	Conforme análises apresentadas anteriormente, posiciona-se por acolher parcialmente as alegações de defesa do ex-secretário, afastando os débitos que lhe foram atribuídos. Por outro lado, posiciona-se para que o Tribunal rejeite suas razões de justificativa, julgando suas contas irregulares.
CONCLUSÃO
89.	Em face da análise promovida na seção 'Exame Técnico', entende-se que o Tribunal deve declarar revéis o município de Curuçá/PA e o Sr. Jefferson Ferreira de Miranda (atual prefeito da municipalidade) , nos termos do art. 12, § 3°, da Lei nº 8.443/1992, dando prosseguimento ao processo.
90.	Quanto ao Sr. Jefferson Ferreira de Miranda, posiciona-se por lhe aplicar a multa prevista no artigo 58, inciso IV, da Lei nº 8.443/1992 em face não atendimento, no prazo fixado, sem causa justificada, à diligência. Ressalte-se que o prefeito foi chamado em audiência para justificar-se, contudo optou por quedar silente.
91.	Ademais, verificou-se que os documentos apresentados pelos ex-secretários municipais de saúde confirmaram que os Srs. Josué da Silva Neves e Fernando Alberto Cabral (ex-prefeitos municipais arrolados nesta TCE em fase interna) não geriram os recursos tratados no processo. Portando, manter-se-á proposta expedida em instrução inaugural (peça 14, p. 10) de exclusão dos Srs. Josué da Silva Neves e Fernando Alberto Cabral da Cruz da presente relação processual.
92.	Posiciona-se ainda pelo acolhimento parcial das alegações de defesa da Sra. Adair da Silva Neves (secretária de saúde de Curuçá/PA e gestora do Fundo Municipal de Saúde nos períodos de 2007 e 2008) e do Sr. Rui Nazareno Damasceno Carvalho (secretário de saúde de Curuçá/PA e gestor do Fundo Municipal de Saúde no período de 2012) com vistas a afastar os débitos que lhe foram atribuídos.
93.	Por outro lado, defende-se que o TCU rejeite as razões de justificativa do Sr. Rui Nazareno Damasceno Carvalho. Tendo em vista que não constam dos autos elementos que permitam reconhecer a boa-fé do ex-secretário, sugere-se que suas contas sejam julgadas irregulares, nos termos do art. 202, § 6º, do RI/TCU c/c art. 16, inciso III, alínea 'b', da Lei nº 8.443/1992, imputando-lhe a sanção prevista no artigo 58, incisos I e II, da Lei nº 8.443/1992. Como a irregularidade que lhe fora atribuída remete ao exercício de 2012, verifica-se que não se completou um prazo igual ou superior a dez anos contado a partir da ocorrência dessas irregularidades até a emissão do pronunciamento por suas citação e audiência pelo relator do processo em 30/8/2019 (peça 17) .
94.	Propõe-se ainda conceder ao Município de Curuçá/PA novo e improrrogável prazo de quinze dias para o recolhimento da importância devida, atualizada monetariamente (sem a incidência de juros moratórios) , nos termos do art. 12, §§ 1º e 2º, da Lei 8.443/1992, c/c o art. 202, §§ 2º ao 4º, do RITCU.
95.	Pois, em que pese os referidos dispositivos registrem a necessidade de aferição do requisito da boa-fé para a concessão de novo e improrrogável prazo para recolhimento do débito, a jurisprudência do TCU tem considerado que a boa-fé dos entes federados é presumida (Acórdão 2968/2015-TCU-Segunda Câmara da relatoria do Min. Augusto Nardes, 3.705/2015-TCU-2ª Câmara da relatoria do Min. Raimundo Carreiro e 5.214/2015-TCU-2ª Câmara da relatoria do Min. Vital do Rêgo) .
PROPOSTA DE ENCAMINHAMENTO
96.	Diante do exposto, submetemos os autos à consideração superior, propondo ao Tribunal:
a) ratificar a exclusão da presente relação processual dos Srs. Josué da Silva Neves (CPF XXX.325.222-XX) e Fernando Alberto Cabral da Cruz (CPF XXX.709.592-XX) , ex-prefeitos de Curuçá/PA;
b) considerar revéis o município de Curuçá/PA e o Sr. Jefferson Ferreira de Miranda (CPF XXX.679.722-XX) , nos termos do art. 12, § 3°, da Lei nº 8.443/1992, nos termos do art. 12, § 3°, da Lei nº 8.443/1992;
c) aplicar ao Sr. Jefferson Ferreira de Miranda (CPF XXX.679.722-XX) a multa prevista no art. 58, inciso IV, da Lei nº 8.443/1992 c/c o art. 268, inciso IV, do Regimento Interno, fixando-lhes o prazo de 15 (quinze) dias, a contar das notificações, para comprovar, perante o Tribunal (art. 214, inciso III, alínea 'a', do Regimento Interno) , os recolhimentos das dívidas aos cofres do Tesouro Nacional, atualizadas monetariamente desde a data do presente acórdão até a dos efetivos recolhimentos, se forem pagas após o vencimento, na forma da legislação em vigor;
d) acatar parcialmente as alegações de defesa da Sra. Adair da Silva Neves (CPF XXX.180.072-XX) e do Sr. Rui Nazareno Damasceno Carvalho (CPF XXX.849.072-XX) ;
e) rejeitar as razões de justificativa do Sr. Rui Nazareno Damasceno Carvalho (CPF XXX.849.072-XX) ;
f) julgar irregulares, com fundamento nos arts. 1º, inciso I, 16, inciso III, alínea 'b', e 23, inciso III, da Lei 8.443/1992, c/c os arts. 1º, inciso I, 209, incisos I e II, e 214, inciso III, do Regimento Interno, as contas do Sr. Rui Nazareno Damasceno Carvalho (CPF XXX.849.072-XX) ;
g) aplicar ao Sr. Rui Nazareno Damasceno Carvalho (CPF XXX.849.072-XX) a multa prevista no art. 58, incisos I e II, da Lei 8.443/1992 c/c o art. 268, inciso I, do Regimento Interno, fixando-lhes o prazo de 15 (quinze) dias, a contar das notificações, para comprovar, perante o Tribunal (art. 214, inciso III, alínea 'a', do Regimento Interno) , os recolhimentos das dívidas aos cofres do Tesouro Nacional, atualizadas monetariamente desde a data do presente acórdão até a dos efetivos recolhimentos, se forem pagas após o vencimento, na forma da legislação em vigor;
h) com fundamento no art. 12, §§ 1º e 2º, da Lei 8.443/1992 e no art. 202, §§ 2º e 3º do Regimento Interno do TCU, fixar novo e improrrogável prazo de 15 (quinze) dias para que o município de Curuçá/PA comprove, perante o Tribunal, o recolhimento das importâncias abaixo discriminadas aos cofres do Fundo Nacional de Saúde, atualizadas monetariamente a partir das datas indicadas até a data do efetivo recolhimento, na forma da legislação em vigor:
	VALOR ORIGINAL (R$) 
	DATA DA OCORRÊNCIA

	39.900,00
	06/01/2012

	19.950,00
	27/03/2012

	19.950,00
	16/04/2012

	21.195,00
	21/05/2012

	80.000,00
	15/06/2012

	21.195,00
	15/06/2012

	40.000,00
	18/07/2012

	21.195,00
	18/07/2012

	21.195,00
	22/08/2012

	40.000,00
	28/08/2012

	21.195,00
	18/09/2012

	1.245,00
	21/09/2012

	40.000,00
	03/10/2012

	21.195,00
	18/10/2012

	40.000,00
	19/10/2012

	21.195,00
	21/11/2012

	40.000,00
	29/11/2012

	15.617,90
	12/12/2012

	21.195,00
	14/12/2012

	40.000,00
	29/12/2012

i) informar ao município de Curuçá/PA que a liquidação tempestiva do débito atualizado monetariamente saneará o processo e permitirá que suas contas sejam julgadas regulares com ressalva, dando-lhe quitação, nos termos do art. 202, § 4º, do Regimento Interno do TCU, ao passo que a ausência dessa liquidação tempestiva levará ao julgamento pela irregularidade das contas, com imputação de débito a ser atualizado monetariamente e acrescido de juros moratórios, nos termos do art. 19 da Lei 8.443/1992;
j) autorizar, desde logo, a cobrança judicial das dívidas, caso não atendidas as notificações, nos termos do art. 28, inciso II, da Lei 8.443/1992;
k) autorizar, caso requerido e se o processo não tiver sido remetido para cobrança judicial, o parcelamento das dívidas em até 36 (trinta e seis) parcelas mensais e consecutivas, nos termos do art. 26 da Lei 8.443/1992 c/c o art. 217 do RI/TCU, fixando-se o vencimento da primeira parcela em quinze dias, a contar do recebimento da notificação, e os das demais a cada 30 dias, devendo incidir sobre cada valor mensal os correspondentes acréscimos legais, na forma prevista na legislação em vigor, bem como esclarecer ao responsável que, em caso de parcelamento da dívida, a falta de pagamento de qualquer parcela importará no vencimento antecipado do saldo devedor (art. 217, § 2º, do RI/TCU) ;
l) enviar cópia da deliberação que vier a ser adotada aos responsáveis e ao Fundo Nacional de Saúde, para ciência, e informar-lhes que a deliberação, acompanhada do Relatório e do Voto que a fundamenta, está disponível para a consulta no endereço www.tcu.gov.br/acordaos, além de esclarecer que, caso requerido, o TCU poderá fornecer sem custos as correspondentes cópias, de forma impressa."
2.	O MP/TCU, representado pelo Procurador Rodrigo Medeiros de Lima, manifesta, em parecer à peça 75, discordância parcial em relação à proposta da unidade técnica, nos seguintes termos:
" (...) 
Análise da responsabilização da Sra. Adair da Silva Neves
17.	Compulsando os autos, verificou-se que a responsável pela secretaria de saúde municipal entre 2007 e 2008 teve acesso, pela primeira vez, às constatações da fiscalização do Denasus, somente com a ciência da citação realizada pelo TCU, em 31/10/2019 (peça 30) . Ou seja, cerca de onze anos após o término de sua gestão. As comunicações feitas pelo Denasus e anexadas nos presentes autos não incluíam a responsável (peça 2, p. 42, 44, 46, 48, 50) . 
18.	Muito embora a responsável tenha apresentado suas alegações de defesa, trazendo aos autos documentação, e o esforço da Unidade Técnica em analisar os documentos encaminhados pela responsável (documentos referentes aos gastos municipais em saúde nos exercícios de 2007 e 2008) , este representante do MP/TCU considera que houve prejuízo ao direito de defesa da responsável.
19.	Tal fato se deve não somente pela questão temporal, como também pela inexistência de apontamento pelo Denasus de irregularidade específica atribuível à responsável, que não fosse a falta de apresentação dos comprovantes de despesas e demais documentos. Ao não receber, quando da realização da auditoria, a documentação solicitada referente a gestão da saúde nos dois exercícios, o Denasus atribuiu como dano ao Erário a integralidade dos recursos geridos naqueles períodos. 
20.	A questão temporal, por si só, já demonstra a dificuldade de se exercer o direito da ampla defesa. Para ilustrar essa dificuldade, cita-se o fato de não terem sido enviados pela responsável alguns documentos mencionados pela Unidade Técnica (extratos de movimentações de contas-correntes, notas de empenho, de pagamento, fiscais, lançamentos nas contas contábeis etc.) (peça 71, p.40) .
Destaca-se, ainda, a necessidade de a responsável recorrer a processos autuados pelo Tribunal de Contas dos Municípios do Estado do Pará, com o intuito de obter cópias das prestações de contas apresentadas àquele órgão para envio ao TCU, incluindo diversos documentos não digitalizáveis, os quais, segundo a responsável, demonstrariam a correta e regular prestação de contas, sem ocorrência de qualquer prejuízo ao erário (peça 57, p. 5) .
21.	Dessa forma, considerando o longo lapso temporal entre as supostas irregularidades e o conhecimento dos fatos pela responsável, sugerimos o arquivamento das contas da Sra. Adair da Silva Neves, por ausência de pressupostos de constituição e desenvolvimento válido e regular do processo.
***
Análise da responsabilização do Sr. Rui Nazareno Damasceno Carvalho
22.	Já em relação ao Sr. Rui, no que se refere ao questionamento a respeito da ausência de documentos das despesas em Saúde efetuadas no exercício de 2012, consideramos que o raciocínio empregado para avaliar a responsabilidade da Sra. Adair da Silva Neves, aplica-se igualmente ao caso do responsável.
23.	Embora não tenha havido lapso temporal superior a dez anos entre a irregularidade apontada pelo Denasus (ausência de documentos comprovando as despesas efetuadas em saúde no exercício de 2012) e o conhecimento dos fatos pelo responsável, pois ele foi notificado das supostas irregularidades ainda na fase interna da TCE, como visto na parte inicial deste parecer, o Denasus também não identificou a irregularidade específica atribuível ao responsável, após o devido exame da documentação apresentada a título de despesas efetuadas em saúde no exercício de 2012) .  
24.	Após o envio ao TCU, em sede de citação, dos documentos comprovantes das despesas efetuadas em Saúde no exercício de 2012, não cabe ao TCU executar a auditoria nestes documentos encaminhados somente na fase externa da TCE, por não ser este o papel e o objetivo deste instrumento de controle externo. É dizer, cabe ao Denasus, em sede de controle primário da aplicação dos recursos federais em questão, avaliar os documentos apresentados, para, então, após testes substantivos in loco, apontar irregularidades passíveis de instauração de TCE. 
25.	No presente caso, reservar ao TCU o exame da totalidade dos documentos apresentados pelos responsáveis a fim de comprovar as despesas efetuadas em dado exercício é subverter a lógica do processo, em que a auditoria que deveria ter sido executada pelo Denasus, em sede de controle primário da aplicação dos recursos públicos ora examinados, passa a ser executada pelo TCU, já na fase externa de um processo de tomada de contas de especial.  
26.	A Unidade Técnica promoveu louvável e detalhada análise dos gastos ocorridos somente no primeiro quadrimestre de 2012 (peça 71, p.42-54) , demostrando a dificuldade de executar ampla avaliação de todos os gastos e despesas efetuados em saúde, no exercício de 2012, informados pelo responsável.
27.	As dificuldade foram tamanhas que a Unidade Técnica, diante do extenso universo de informações produzidas ao longo de um exercício financeiro, somente conseguiu realizar uma avaliação superficial das despesas relativas ao remanescente do exercício de 2012 (maio a dezembro) (peça 71, p. 54, item 78) . 
28.	Diante desse cenário, e considerando que o principal motivo de responsabilização do ex-secretário nos presentes autos decorreu da não apresentação daqueles documentos ainda na fase interna da TCE, este representante do MP/TCU sugere, preliminarmente, que os elementos enviados pelo Sr. Rui sejam encaminhados para avaliação pelo Denasus, com a urgência que o caso requer, tendo em vista que os documentos se referem a despesas que remontam ao exercício financeiro de 2012. 
29.	Em relação à irregularidade ensejadora de audiência do responsável - inserção e manutenção de dados de profissionais de saúde indevidamente no CNES, causando repasses indevidos ao município - concordamos com a proposta da Unidade Técnica de não acolhimento das razões de justificativa apresentadas e da aplicação multa ao responsável.
30.	Tal medida se mostra acertada diante da constatação do Denasus, após visita in loco, de que inexistiam registros de atendimento e de atividades por parte dos profissionais cadastrados nas equipes de apoio ao programa Saúde da Família (peça 71, p.55) , e da ausência de elementos em sentido contrário na defesa apresentada, inclusive que demonstrassem a correta formação da equipe de saúde bucal, nos moldes estabelecidos pelo Ministério da Saúde à época.
31.	Todavia, deixa-se de propor desfecho de mérito em relação ao responsável, tendo em vista a medida saneadora sugerida no parágrafo 28 alhures, a qual se mostra necessária à devida instrução destes autos. 
***
Análise da responsabilização do município de Curuçá/PA e do Sr. Jefferson Ferreira de Miranda
32.	O município foi citado pelo recebimento irregular de recursos federais do SUS devido ao não cumprimento de requisitos estabelecidos pelo Ministério da Saúde para a concessão de incentivos financeiros dos programas Estratégia Saúde da Família (ESF) e Estratégia Saúde Bucal (ESB) , no período de 2012.
33.	Como ressaltado pela Unidade Técnica, nem o então secretário de saúde, nem o município apresentaram elementos demonstrando o preenchimento dos requisitos para receber os recursos transferidos a título de incentivo (peça 71, p. 56, item 85) . 
34.	Por isso, consideramos adequada a proposta de conceder novo prazo para o município recolher ao Fundo Nacional de Saúde os recursos recebidos indevidamente, considerando que, no caso concreto, não se tratou de desvio de finalidade que pudesse justificar a recomposição ao Fundo Municipal de Saúde, nos moldes previstos pela Lei Complementar 141/2012.
35.	Aquiescemos, de igual forma, à proposta de aplicar multa ao Sr. Jefferson Ferreira de Miranda, em face do não atendimento, no prazo fixado e sem causa justificada, à diligência do TCU, ressaltando a ausência de resposta também quanto à audiência que lhe fora endereçada. 
***
36.	Quanto à proposta de exclusão dos ex-prefeitos da presente relação processual, como os gestores não foram citados, nem ouvidos em audiência, a proposta da unidade técnica demanda singelo ajuste, uma vez que não se conformou a relação processual do TCU com tais jurisdicionados, tornando-se desnecessário excluí-los de processo que não chegarão a integrar. Basta, nessa linha, que se proceda aos ajustes necessários nos sistemas informatizados do Tribunal, a fim de excluir o nome dos responsáveis dos registros pertinentes.
***
37.	Por fim, deve-se mencionar que os fatos tratados na presente TCE foram igualmente alvo de ação civil pública de improbidade administrativa no TRF- Primeira Região (peça 44, p.43-54) .
38.	Naqueles autos, a decisão judicial considerou, nos termos do art. 487, inciso I, do CPC, improcedentes os pedidos em relação à suposta malversação de recursos repassados pelo Ministério da Saúde ao município de Curuçá/PA, exercícios de 2007, 2008 e 2012.
39.	Diante do exposto, este representante do Ministério Público de Contas da União concorda parcialmente com o encaminhamento proposto pela Unidade Técnica, em pareceres uniformes (peças 71-73) , sugerindo:
a.	a exclusão dos Srs. Josué da Silva Neves e Fernando Alberto Cabral da Cruz, ex-prefeitos de Curuçá/PA, dos registros eletrônicos deste processo junto aos sistemas informatizados deste Tribunal;
b.	considerar revéis o município de Curuçá/PA e o Sr. Jefferson Ferreira de Miranda, nos termos do art. 12, § 3°, da Lei nº 8.443/1992, e do art. 12, § 3°, da Lei nº 8.443/1992;
c.	aplicar ao Sr. Jefferson Ferreira de Miranda a multa prevista no art. 58, inciso IV, da Lei nº 8.443/1992 c/c o art. 268, inciso IV, do Regimento Interno, fixando-lhes o prazo de 15 (quinze) dias, a contar das notificações, para comprovar, perante o Tribunal (art. 214, inciso III, alínea 'a', do Regimento Interno) , os recolhimentos das dívidas aos cofres do Tesouro Nacional, atualizadas monetariamente desde a data do presente acórdão até a dos efetivos recolhimentos, se forem pagas após o vencimento, na forma da legislação em vigor;
d.	arquivar o feito em relação à Sra. Adair da Silva Neves, por ausência de pressupostos de constituição e de desenvolvimento válido e regular do processo, com fulcro no artigo 212 do Regimento Interno do TCU;
e.	com fundamento no art. 12, §§ 1º e 2º, da Lei 8.443/1992 e no art. 202, §§ 2º e 3º do Regimento Interno do TCU, fixar novo e improrrogável prazo de 15 (quinze) dias para que o município de Curuçá/PA comprove, perante o Tribunal, o recolhimento das importâncias abaixo discriminadas aos cofres do Fundo Nacional de Saúde, atualizadas monetariamente a partir das datas indicadas até a data do efetivo recolhimento, na forma da legislação em vigor:
		VALOR ORIGINAL (R$) 
	DATA DA OCORRÊNCIA

	39.900,00
		06/01/2012

		19.950,00
		27/03/2012

		19.950,00
	16/04/2012

		21.195,00
		21/05/2012

	80.000,00
	15/06/2012

	21.195,00
	15/06/2012

		40.000,00
		18/07/2012

		21.195,00
	18/07/2012

	21.195,00
		22/08/2012

	40.000,00
	28/08/2012

		21.195,00
		18/09/2012

		1.245,00
		21/09/2012

	40.000,00
	03/10/2012

		21.195,00
		18/10/2012

	40.000,00
	19/10/2012

	21.195,00
		21/11/2012

		40.000,00
		29/11/2012

		15.617,90
		12/12/2012

	21.195,00
	14/12/2012

	40.000,00
		29/12/2012

f.	informar ao município de Curuçá/PA que a liquidação tempestiva do débito atualizado monetariamente saneará o processo em relação a ele, e permitirá que suas contas sejam julgadas regulares com ressalva, dando-lhe quitação, nos termos do art. 202, § 4º, do Regimento Interno do TCU, ao passo que a ausência dessa liquidação tempestiva poderá levar ao julgamento pela irregularidade de suas contas, com imputação de débito a ser atualizado monetariamente e acrescido de juros moratórios, nos termos do art. 19 da Lei 8.443/1992;
g.	encaminhar ao Denasus cópia digital dos documentos apresentados em sede de citação pelo Sr. Rui Nazareno Damasceno Carvalho, para análise e das despesas em saúde financiadas com recursos federais no exercício de 2012 no município de Curuçá/PA;
h.	determinar ao Denasus que avalie os documentos apresentados em sede de citação pelo Sr. Rui Nazareno Damasceno Carvalho, com o objetivo de verificar a legalidade e legitimidade dos gastos em saúde efetuados no exercício de 2012 no município de Curuçá/PA, apontando detalhadamente as irregularidades e os débitos porventura detectados, e informando ao TCU o resultado da análise em prazo a ser definido pela Corte de Contas;
i.	autorizar, desde logo, a cobrança judicial da dívida constante do item 'c', caso não atendida a notificação, nos termos do art. 28, inciso II, da Lei 8.443/1992;
j.	enviar cópia da deliberação que vier a ser adotada aos responsáveis e ao Fundo Nacional de Saúde, para ciência, e informar-lhes que a deliberação, acompanhada do Relatório e do Voto que a fundamenta, está disponível para a consulta no endereço www.tcu.gov.br/acordaos, além de esclarecer que, caso requerido, o TCU poderá fornecer sem custos as correspondentes cópias, de forma impressa."
	É o Relatório.

Mailton Marcelo Silva Ferreira (OAB/PA 9.206), Manoel de Jesus Silva Filho (OAB/PA 7.448), e outros.

Procurador Rodrigo Medeiros de Lima.

TOMADA DE CONTAS ESPECIAL. RECURSOS DO SUS. NÃO COMPROVAÇÃO DA REGULAR APLICAÇÃO DOS RECURSOS NOS EXERCÍCIOS DE 2007, 2008 E 2012. AFASTAMENTO DA RESPONSABILIDADE DOS EX-PREFEITOS. DILIGÊNCIA. CITAÇÃO DOS SECRETÁRIOS MUNICIPAIS DE SAÚDE. CITAÇÃO DO MUNICÍPIO EM RAZÃO DE RECEBIMENTO INDEVIDO DE RECURSOS EM 2012. AUDIÊNCIA DO EX-SECRETÁRIO MUNICIPAL DE SAÚDE EM 2012 EM RAZÃO DA MESMA IRREGULARIDADE. AUDIÊNCIA DO ENTÃO PREFEITO EM RAZÃO DE NÃO ATENDIMENTO A DILIGÊNCIA DO TRIBUNAL. REVELIA DO MUNICÍPIO E DO PREFEITO DESTINATÁRIO DA AUDIÊNCIA. CONCESSÃO DE NOVO PRAZO AO MUNICÍPIO PARA RECOLHIMENTO DO DÉBITO. ENCAMINHAMENTO DE DOCUMENTAÇÃO PARA ANÁLISE DO DENASUS.

TOMADA DE CONTAS ESPECIAL (TCE)

Secretaria de Controle Externo de Tomada de Contas Especial (SecexTCE).

Trata-se de Tomada de Contas Especial instaurada pelo Fundo Nacional de Saúde (FNS) em desfavor de Josué da Silva Neves e Fernando Alberto Cabral da Cruz, ex-Prefeitos de Curuçá/PA de 1º/1/2005 até 31/12/2008 e de 1º/1/2009 até 31/12/2012, respectivamente, e de Rui Nazareno Damasceno Carvalho, ex-Secretário de Saúde no período de 1º/2/2010 até 31/12/2012, em razão da não comprovação da boa e regular aplicação de recursos do Sistema Único de Saúde (SUS) repassados ao Município nos exercícios de 2007, 2008 e 2012.
2.	As irregularidades motivadoras da instauração da presente tomada de contas especial foram apuradas por auditoria realizada pelo Departamento Nacional de Auditoria do SUS (Denasus) , na qual foi constatada a ausência da documentação comprobatória das despesas custeadas com os recursos do SUS, totalizando o valor de R$ 13.451.105,21.
3.	Ante essa irregularidade, o Denasus responsabilizou os ex-Prefeitos Josué da Silva Neves pelo dano ao erário no valor de R$ 5.838.932,50 em razão de despesas não comprovadas nos exercícios de 2007 e 2008, e Fernando Alberto Cabral da Cruz, juntamente com o ex-Secretário Municipal de Saúde, Rui Nazareno Damasceno Carvalho, por despesas no valor de R$ 7.612.172,71, irregularmente realizadas no exercício de 2012. Deste último valor, foi constatado que R$ 586.222,90 são de responsabilidade do Município, por se tratar de despesas referentes a duas equipes do núcleo de apoio à saúde da família inexistentes no Município e uma equipe de saúde bucal em desconformidade com as normas do Ministério da Saúde. 
4.	No âmbito deste Tribunal, foi verificado inexistir no processo evidências de que os ex-prefeitos participaram da gestão dos recursos. Assim, ante as disposições do art. 9º, inciso III, da Lei 8080/1990, a responsabilização pelo dano ao erário foi imputada aos ex-Secretários Municipais de Saúde, Adair da Silva Neves (2007 e 2008) e Rui Nazareno Damasceno Carvalho (2012) .
5.	Dessa forma, foi promovida a citação dos ex-Secretários face ao débito de suas responsabilidades, bem como do Município, em razão do débito no valor R$ 586.222,90 acima mencionado. Na mesma oportunidade, foram promovidas as audiências do então Prefeito em 2017, Jefferson Ferreira de Miranda, em face do não atendimento à diligência para que prestasse informações necessárias à identificação dos secretários municipais de saúde no período de 2007 e 2008, bem como do ex-Secretário Rui Nazareno Damasceno Carvalho, em razão da prestação incorreta de informações que deram causa ao recebimento de valores indevidos pelo Município em 2012.
6.	Os ex-Secretários de Saúde apresentaram defesa. O Município e o ex-Prefeito chamado em audiência, apesar de regularmente notificados, permaneceram silentes. Dessa forma, nos termos do art. 12, § 3º, da Lei 8.443/1992, devem ser considerados revéis, dando-se prosseguimento ao processo.
7.	A análise das alegações de defesa realizada pela SecexTCE na instrução transcrita no relatório integrante desta deliberação levou a unidade técnica a propor o acolhimento parcial das defesas apresentadas pelos ex-secretários, de forma a afastar os débitos de suas responsabilidades. 
8.	Neste sentido, em relação à defesa da ex-Secretária nos exercícios de 2007 e 2008, Adair da Silva Neves, a avaliação parcial, contemplando o exercício de 2007, da documentação apresentada (extratos de contas contábeis, recibos, notas fiscais, comprovantes de pagamentos, guias previdenciários, demonstrativos de folhas de pagamentos etc.) a título de comprovação das despesas consideradas irregulares, constatou que não foram apresentados os extratos das contas bancárias, necessários ao completo estabelecimento do nexo causal entre os recursos e as despesas. Foram também observadas algumas inconsistências, como valores divergentes ou informações incompletas, falta de notas fiscais, de empenho, de pagamento, de lançamentos nas contas contábeis etc., além de desvios de objeto e de finalidade em parte das despesas custeadas. Contudo, apesar dessas ocorrências, a unidade técnica avalia que os elementos analisados aparentemente contemplam a utilização da maior parte dos recursos repassados pelo FNS. Além disso, pondera que a ex-gestora foi citada mais de dez anos após a realização das despesas. Assim, propõe que suas contas sejam julgadas regulares com ressalva.
9.	Quanto ao ex-Secretário Rui Nazareno Damasceno Carvalho, a análise da documentação referente ao primeiro quadrimestre de 2012 constatou-se que parte da documentação apresentada também se encontra com informações incompletas, faltando notas fiscais, de empenho, de pagamento, lançamentos nas contas contábeis etc. Foram também identificadas diversas transferências de valores a pessoas físicas à título de "Ajuda de custo com passagens e despesas para locomoção de paciente", sem informações quanto aos deslocamentos efetuados e os valores de referência utilizados para os pagamentos, valores de passagens etc. Identificou-se, ainda, várias transferências a outras contas do FMS, sem que fossem apresentadas informações sobre o motivo da transferência desses recursos. Quanto ao restante do exercício de 2012, a avaliação superficial da correspondente documentação aponta ocorrências semelhantes. Entretanto, considerando que os documentos apresentados aparentemente contemplam a utilização da maior parte dos recursos repassados pelo FNS no exercício, a unidade técnica avalia que, ante o princípio do formalismo moderado, e que o principal motivo de responsabilização do ex-secretário decorreu da não apresentação desses documentos ao Denasus pela gestão municipal posterior, as alegações de defesa podem ser parcialmente acatadas para que seja afastado o débito.
10.	Em relação à audiência deste último responsável, acerca da prestação incorreta de informações que deram causa ao recebimento de valores indevidos pelo Município em 2012, entretanto, a SecexTCE propõe o não acolhimento das razões de justificativa apresentadas, visto não ter sido comprovada a existência das equipes do núcleo de apoio à saúde da família custeadas irregularmente. Quanto à equipe de saúde bucal, o ex-gestor não demonstrou que a equipe atendia às diretrizes do Ministério da Saúde à época. Ante essa irregularidade, a unidade técnica propõe julgar irregulares as contas do responsável, com a aplicação da multa prevista no art. 58, incisos I e II, da Lei 8.443/1992.
11.	Ante a revelia do Município em relação à citação, a unidade técnica propõe a fixação de novo prazo para que o ente federado recolha o débito de sua responsabilidade.
12.	Por fim, propõe a aplicação da multa prevista no art. 58, inciso IV, da Lei nº 8.443/1992 ao ex-Prefeito Jefferson Ferreira de Miranda pelo não atendimento à diligência promovida pelo Tribunal.
13.	O Ministério Público junto ao TCU, representado pelo Procurador Rodrigo Medeiros de Lima, em sua manifestação regimental, apresenta discordância parcial em relação à proposta da unidade técnica. 
14.	A primeira divergência diz respeito ao julgamento das contas da ex-Secretária Adair da Silva Neves, por considerar que o lapso temporal de onze anos decorrido entre o término de sua gestão e sua citação teria prejudicado o exercício do direito da ampla defesa, dificultando a obtenção dos documentos necessários à comprovação da regular execução das despesas questionadas. Por essa razão, propõe o arquivamento de suas contas por ausência de pressupostos de constituição e desenvolvimento válido e regular do processo.
15.	No caso da defesa apresentada por Rui Nazareno Damasceno Carvalho, o douto representante do Parquet avalia não caber ao Tribunal executar a auditoria nos documentos encaminhados na fase externa da TCE, por não ser este o papel e o objetivo deste instrumento de controle externo. Assim, considerando que a SecexTCE foi capaz de analisar apenas parte desses documentos, propõe, preliminarmente, que os elementos enviados pelo responsável sejam encaminhados para avaliação pelo Denasus.
16.	Quanto às demais propostas formuladas pela SecexTCE, o MP/TCU manifesta sua concordância.
17.	Acolho em parte os encaminhamentos alvitrados pela unidade técnica e os ajustes sugeridos pelo MP/TCU.
18.	Conforme já apontado, a instauração da presente tomada de contas especial decorreu da não apresentação, pela Prefeitura Municipal de Curuçá/PA, da documentação necessária à comprovação da regular aplicação dos recursos do SUS nos exercícios de 2007, 2008 e 2012, requerida pelo Denasus na auditoria realizada em 2013. Entretanto, em resposta à citação promovida por este Tribunal, os ex-secretários municipais de saúde nos referidos exercícios apresentaram documentação a título dessa comprovação.
19.	Em razão da extensão da documentação apresentada, a SecexTCE envidou esforços na tentativa de analisar, ainda que parcialmente, os elementos comprobatórios apresentados. Nesse intuito, em relação à defesa apresentada pela responsável nos exercícios de 2007 e 2008, foram analisados os documentos referentes às despesas do exercício de 2007 e, em relação aos documentos de 2008, conforme apontado pela unidade técnica, foi realizada uma leitura superficial. Quanto aos documentos apresentados pelo responsável no exercício de 2012, a análise cingiu-se ao primeiro quadrimestre, havendo também uma leitura superficial dos elementos relativos ao restante do exercício. 
20.	Em relação a ambas as alegações de defesa, a unidade técnica avalia que, apesar da falta de parte de documentos necessários à completa demonstração da regular aplicação dos recursos, além de algumas inconsistências nas demonstrações apresentadas, de um modo geral a defesa se mostraria apta a comprovar a regular aplicação dos recursos objeto desta TCE, razão porque propõe o afastamento do débito imputado aos responsáveis. No caso da ex-secretária responsável pelos exercícios de 2007 e 2008, pondera, ainda, que sua citação foi realizada em 2019, portanto, mais de dez anos após a realização das despesas. 
21.	Por sua vez, o MP/TCU considerou que esse decurso de prazo poderia ter prejudicado o direito à ampla defesa da ex-gestora responsável quanto aos exercícios de 2007 e 2008. Aponta também que não consta dos presentes autos que o Denasus tenha dirigido comunicação àquela responsável por ocasião da auditoria realizada em 2013. Por essa razão, propõe o arquivamento do processo em relação à responsável. Por outro lado, considerando que o ex-secretário responsável pelo exercício de 2012 foi citado dentro do prazo de dez anos, e considerando também não caber ao Tribunal executar a auditoria nos documentos trazidos nas suas alegações de defesa, propõe submeter essa documentação à análise do Denasus.
22.	Ante essas ponderações do MP/TCU, entendo pertinente a proposta de submissão da análise da documentação apresentada a título de comprovação de despesa ao Denasus, que é o órgão responsável e especializado quanto a essa análise. Apesar do grande esforço empreendido pela SecexTCE na análise dos elementos de defesa, essa análise conseguiu abranger menos da metade dos períodos de gestão objeto desta TCE. Assim, tendo em vista a materialidade dos recursos envolvidos, considero pertinente que a avaliação da regularidade da aplicação dos recursos seja suficientemente abrangente. Em relação aos exercícios de 2007 e 2008, em que pese o transcurso de prazo entre a realização das despesas e a citação da responsável, mais uma vez considerando a materialidade dos recursos, bem como a imprescritibilidade do débito, nos termos da jurisprudência deste Tribunal, entendo que o eventual prejuízo ao direito de defesa da responsável deve ser melhor aquilatado apenas após a avaliação do Denasus acerca dos elementos comprobatórios por ela apresentados. Por essa razão, deixo de acolher, neste momento, a proposta do Parquet quanto à mencionada responsável.
23.	Face às providências acima, considero pertinente julgar as contas do ex-Secretário Rui Nazareno Damasceno Carvalho no momento do julgamento quanto à regularidade da aplicação dos recursos do SUS no exercício de 2012, ou seja, após a análise a ser realizada pelo Denasus.
24.	Quanto ao débito imputado a Município Curuçá/PA, não tendo o ente, em razão da sua revelia perante a citação, trazido aos autos elementos de defesa capazes de infirmar o apontamento do Denasus acerca da irregularidade no recebimento de recursos para custeio de duas equipes do núcleo de apoio à saúde da família inexistentes no Município e uma equipe de saúde bucal em desconformidade com a Portaria GM 648/2006. Dessa forma, ante a impossibilidade de aferição da boa-fé do ente federado, mostra-se adequada a proposta de concessão de novo prazo para que o Município recolha o valor do débito de sua responsabilidade.
25.	Por fim, foi proposta a aplicação de multa ao então Prefeito em 2017, Jefferson Ferreira de Miranda, em decorrência do não atendimento à diligência do Tribunal por meio da qual foi requerido ao Município que apresentasse as informações necessárias à identificação dos secretários municipais de saúde nos períodos abrangidos por esta TCE. Considero, entretanto, que tendo esses secretários sido identificados por outros meios, não havendo, então, prejuízo ao andamento do processo, a mencionada apenação pode ser afastada, em homenagem ao princípio da economia processual.
26.	Convém mencionar, ainda, que não incide no presente caso a prescrição da ação de ressarcimento, mesmo em face do entendimento do Supremo Tribunal Federal exarado por ocasião do julgamento do RE 636.886/AL. Na referida decisão, o Ministro Alexandre de Moraes, relator do processo, anotou que "[a] pretensão de ressarcimento ao erário em face de agentes públicos reconhecida em acórdão de Tribunal de Contas prescreve na forma da Lei 6.830/1980 (Lei de Execução Fiscal) ". Portanto, o enunciado se refere à fase de execução judicial do título executivo decorrente de deliberação do Tribunal de Contas, uma vez que a prescrição se dá na forma da Lei 6.830/1980 (Lei de Execuções Fiscais) .
27.	O Plenário do STF, em julgamento virtual encerrado no dia 20/8/2021, rejeitou os Embargos de Declaração opostos pela Advocacia-Geral da União contra o referido julgado, por 8 votos a 2, vencidos os Ministros Luís Roberto Barroso e Édson Fachin apenas na tese de que a decisão deveria modular efeitos prospectivos. Nessa oportunidade o Relator da matéria, Ministro Alexandre de Moraes, pontuou o seguinte em seu voto, no que foi acompanhado pelos demais votos vencedores:
	" (...) 
	Os argumentos acima elencados conduzem à conclusão no sentido de que a pretensão executória de título executivo proveniente de decisão do TCU da qual resulte imputação de débito ou multa é prescritível; e, portanto, a ela se aplica o prazo prescricional da Lei de Execução Fiscal.
	Nenhuma consideração houve acerca do prazo para constituição do título executivo, até porque esse não era o objeto da questão cuja repercussão geral foi reconhecida no Tema 899, que ficou adstrito, como sobejamente já apontado, à fase posterior a formação do título.
	Reitere-se: Após a conclusão da tomada de contas, com a apuração do débito imputado ao jurisdicionado, a decisão do TCU formalizada em acórdão terá eficácia de título executivo e será executada conforme o rito previsto na Lei de Execução Fiscal (Lei 6.830/1980) , por enquadrar-se no conceito de dívida ativa não tributária da União, conforme estatui o art. 39, § 2º, da Lei 4.320/1964.
	Assim, são impertinentes as alegações do embargante no sentido de que devem ser esclarecidos o regramento, bem como os marcos inicial, suspensivos e interruptivos do prazo de prescrição, aplicáveis para o exercício da pretensão punitiva pelo TCU." 
	(...) (RE 636886 ED; Relator Ministro Alexandre de Moraes) (grifos acrescidos) .
28.	A decisão não atinge, portanto, a fase constitutiva do título executivo, a cargo dos Tribunais de Contas, mas sim a fase de sua execução, no âmbito do poder judiciário. Mantém-se, assim, jurisprudência deste Tribunal, conforme a Súmula 282, estabelecendo que as ações de ressarcimento movidas pelo Estado contra os agentes causadores de dano ao erário são imprescritíveis.
	Ante o exposto, manifesto-me por que o Tribunal aprove o Acórdão que ora submeto à apreciação deste Colegiado.
TCU, Sala das Sessões, em 19 de abril de 2022.
AUGUSTO SHERMAN CAVALCANTI 
Relator